---
title: "226305 Forschungsbericht Trash TV"
author: "Angelina Burger | ab354@hdm-stuttgart.de"
date: "08.05.2026"
output:
  pdf_document:
    toc: yes
    toc_depth: '3'
  word_document:
    toc: yes
    toc_depth: '3'
  html_document:
    df_print: paged
    toc: yes
    toc_depth: 3
    number_sections: yes
subtitle: Analyse des Beziehungsnetzwerks eines Semesters
editor_options:
  markdown:
    wrap: 72
---

```{r setup, include=FALSE}

knitr::opts_chunk$set(include = FALSE)
library(igraph)
library(tidygraph)
library(tidyverse)
library(ggraph)
library(ggplot2)
library(egor)

```

# Zusammenfassung (Abstract)

# 1. Einleitung

# 2. Vorarbeiten und vergleichbare Studien

## 2.1 Forschungsstand

## 2.2 Arbeitshypothesen

1.  In der Reality-Branche in Deutschland gibt es Managements die
    dominieren, weil sie besonders viele Stars unter Vertrag haben.

2.  Die Zugehörigkeit zum gleichen Management erhöht die Interaktionen
    dere Stars auf Social Media

    1.  in Hinblick auf Instagram-Follows.

    2.  in Hinblick auf Markierungen oder gemeinsame Posts.

3.  Stars die beim gleichen Management unter Vertrag stehen, arbeiten
    neben ihrer Reality-Karriere die in der gleichen Branche.

4.  Das Management hat sowohl positiven als auch negativen Einfluss auf
    Votings innerhalb von Voting-Shows.

# 3. Datenerhebung

## 3.1 Zugang

## 3.2 Bereinigung des Datensatzes

## 3.3 Codebuch

# 4. Analyse und Interpretation

```{r Netzwerk einlesen, include=FALSE}

el <- read.csv("https://raw.githubusercontent.com/LotteKasper/TrashTvNeu/refs/heads/main/Edgelist%20Trash%20TV.csv", header=T, stringsAsFactors=F, sep = ",")

nl <- read.csv("https://raw.githubusercontent.com/LotteKasper/TrashTvNeu/refs/heads/main/Nodelist%20Trash%20TV.csv", header=T, stringsAsFactors=F, sep = ",")
library(tidyverse)

s <- tbl_graph(nodes = nl, edges = el, directed = TRUE) %>% 
  activate(nodes) %>% 
  mutate(degree = centrality_degree())

# Netzwerk aufrufen
s

```

## 4.1 Netzwerkmaße

```{r Beschreibung des Netzwerks}

# Art des Netzwerks s? (one-mode oder two-mode?) wenn true, dann two-mode
is_bipartite(s)

# Komponenten? (aus wie vielen Bestandteilen besteht das Netzwerk s?)
count_components(s)

# Richtung?
is_directed(s)

# Anzahl der Knoten
n_knoten <- vcount(s) 
n_knoten

#Anzahl der Kanten
n_kanten <- ecount(s)
n_kanten

# Dichte des Netzwerks s als Prozentwert
dichte_s <- round(edge_density(s)*100, digits = 2)
dichte_s

# Reziprozität in Prozent
rezi_s <- round(reciprocity(s)*100, digits = 2)
rezi_s

# Pfaddistanz im Durchschnitt
distance_s <- round(mean_distance(s), digits = 2)
distance_s

# Pfaddistanz im Durchschnitt (stark gerundet)
distance_rounded_s <- round(mean_distance(s), digits = )
distance_rounded_s

```

Bei dem vorliegenden Netzwerk handelt es sich um ein multimodales
Netzwerk, da sowohl die Reality-TV-Persönlichkeiten als auch ihre
Managements und Shows als Knoten erfasst werden. Die Kanten
repräsentieren Beziehungen zwischen diesen Personen, die Zugehörigkeit
zu einem Management oder die Teilnahme an einer Show. Das Netzwerk ist
gerichtet und [gewichtet/ungewichtet]. Das Netzwerk umfasst insgesamt
`r n_knoten` Knoten sowie `r n_kanten` Kanten. Es besteht aus nur einer
Komponente und es gibt keine Isolates. Die Dichte des Netzwerks beträgt
`r dichte_s`% was bedeutet, dass ca. ein Zehntel aller möglichen
Verbindungen tatsächlich realisiert sind. Dieser Wert deutet auf ein
sehr dichtes Netzwerk hin. `r rezi_s`% aller gerichteten Kanten werden
wechselseitig erwidert. Die durchschnittliche Pfaddistanz beträgt
`r distance_s`, d. h. zwei zufällig gewählte Knoten sind im Mittel über
`r distance_rounded_s` Zwischenschritte miteinander verbunden.

## 4.2 Positionale Maße

```{r Zentralitätsmaße des Netzwerks}

# Wir weisen dem Netzwerk s die Klarnamen dauerhaft als primäre Beschriftung zu
V(s)$name <- V(s)$name_real

# Top 3 Degree
all_degrees_top <- data.frame(
  name = V(s)$name_real,
  deg  = degree(s))
s_stars_top <- subset(all_degrees)
s_stars_top_sorted <- s_stars[order(s_stars$deg, decreasing = TRUE), ]
head(s_stars_top_sorted, 3)

# Min 3 Degree (nur Stars)
all_degrees_min <- data.frame(
  name = V(s)$name_real,
  role = V(s)$role,
  deg  = degree(s))
s_stars <- subset(all_degrees, role == 1)
s_stars_sorted <- s_stars[order(s_stars$deg, decreasing = FALSE), ]
head(s_stars_sorted, 3)

# Top Indegree
top_in_s <- sort(degree(s, mode="in"), decreasing = TRUE) [1:1]
top_in_s

# Min Indegree
star_ids <- which(V(s)$role == 1)
in_degrees_stars <- degree(s, v = star_ids, mode = "in")
min_in_stars <- sort(in_degrees_stars, decreasing = FALSE)[1:1]
min_in_stars

# Top Outdegree
top_out_s <- sort(degree(s, mode="out"), decreasing = TRUE) [1:1]
top_out_s

# Min Outdegree
star_ids <- which(V(s)$role == 1)
out_degrees_stars <- degree(s, v = star_ids, mode = "out")
min_out_stars <- sort(out_degrees_stars, decreasing = FALSE)[1:1]
min_out_stars

# höchste Betweenness 
top_betw_s <- which.max(betweenness(s, normalized = TRUE))
top_betw_s

# Closeness
top_clos_s <- sort(closeness(s, normalized=TRUE), decreasing = TRUE) [1:1]
top_clos_s

```

# 5. Prüfung der Hypothesen

## 5.1 "In der Reality-Branche in Deutschland gibt es Managements die dominieren, weil sie besonders viele Stars unter Vertrag haben."

```{r Management-Netzwerk, include=FALSE}

# Netzwerk nur Management-Beziehungen
s_managements <- s %>%
  activate(edges) %>%
  filter(relation == 2)
s_managements <- s_managements %>%
  activate(nodes) %>%
  filter(degree(.) > 0)

```

```{r Netzwerkbeschreibung Managements}

# Komponenten? (aus wie vielen Bestandteilen besteht das Netzwerk s?)
n_components_m <- count_components(s_managements)
n_components_m

# Anzahl der Knoten
n_knoten_m <- vcount(s_managements)
n_knoten_m

#Anzahl der Kanten
n_kanten_m <- ecount(s_managements)
n_kanten_m

# Anzahl der Management-Knoten
n_knoten_nur_managements <- s_managements %>% 
  activate(nodes) %>% 
  filter(role == 2) %>% 
  vcount()
n_knoten_nur_managements

# Dichte des Netzwerks s als Prozentwert
dichte_m <- round(edge_density(s_managements)*100, digits = 2)
dichte_m

```

```{r Zentralitätsmaße Management-Netzwerk}

# Wir wollen nur die reinen Zahlen sehen, absteigend sortiert:
sort(degree(s_managements), decreasing = TRUE)[1:10]

# Namen zuweisen
s_managements <- s_managements %>%
  activate(nodes) %>%
  left_join(nl, by = c("name_real" = "name_real")) %>%
  mutate(name = name_real) # Das stellt sicher, dass igraph den Namen findet

# Top 3 Degree
mgmt_degrees <- data.frame(
  Name   = V(s_managements)$name_real,
  Degree = degree(s_managements))
mgmt_sorted <- mgmt_degrees[order(mgmt_degrees$Degree, decreasing = TRUE), ]
head(mgmt_sorted, 3)

```

Das Teilnetzwerk der Management-Beziehungen umfasst nur noch die Knoten,
die durch eine Management-Beziehung mit einem anderen verbunden sind.
Somit sind alle Shows und alle Teilnehmenden ohne Management nicht mehr
Teil des Netzwerks und die Teilnehmenden sind nicht mehr untereinander
vernetzt. Es bleiben so noch `r n_knoten_m` und `r n_kanten_m` übrig.
Sie bilden `r n_components_m` Komponenten. Insgesamt tauchen in diesem
Sample von Reality-Stars `r n_knoten_nur_managements` Managements auf.
Die folgenden Managements haben den höchsten Degree: `r top3_deg_m`. Da
sie aber alle weniger als 10 Stars unter Vertrag haben, zeigt sich
insgesamt kein dominierendes Management im vorliegenden Sample.

## 5.2 "Die Zugehörigkeit zum gleichen Management erhöht die Interaktionen der Stars auf Social Media"

## 5.2.1 "in Hinblick auf Instagram-Follows."

```{r Teilnetzwerk Follows erstellen, include=FALSE}

# Teilnetzwerk erstellen
s_follows <- s %>% 
  activate(edges) %>% 
  filter(instagram == 1) %>%
  activate(nodes) %>%
  filter(role == 1)

# Teilnetzwerk aufrufen
s_follows

```

```{r Netzwerkbeschreibung Follows}

# Komponenten? (aus wie vielen Bestandteilen besteht das Netzwerk s?)
n_components_f <- count_components(s_follows)
n_components_f

# Anzahl der Knoten
n_knoten_f <- vcount(s_follows)
n_knoten_f

#Anzahl der Kanten
n_kanten_f <- ecount(s_follows)
n_kanten_f

# Dichte des Netzwerks s als Prozentwert
dichte_f <- round(edge_density(s_follows)*100, digits = 2)
dichte_f

# Reziprozitt in Prozent
rezi_f <- round(reciprocity(s_follows)*100, digits = 2)
rezi_f

```

Um die gegenseitigen Follows auf Social Media zu untersuchen, werden die
Shows und Managements als Knoten nicht benötigt. Zudem ist es nach
Kanten gefiltert, die einen Instagram-Follow anzeigen. Es bleiben noch
`r n_knoten_f` Knoten und `r n_kanten_f` Kanten übrig, die in nur einer
Komponente miteinander verbunden sind. Es ergibt sich eine Dichte von
ca. `r dichte_f`% und eine Reziprozität von `r rezi_f`.

```{r Teilnetzwerk Rosenschwestern erstellen, include=FALSE}

s_rosenschwestern <- s %>% 
  activate(nodes) %>% 
  filter(management == "R")

```

```{r Netzwerkbeschreibung Rosenschwestern}

# Anzahl der Knoten
n_knoten_rosenschwestern <- vcount(s_rosenschwestern)
n_knoten_rosenschwestern

```

```{r Teilnetzwerk Rosenschwestern nach Follows filtern, include=FALSE}

# Nach Follows filtern
s_rosenschwestern_f <- s_rosenschwestern %>% 
  activate(edges) %>% 
  filter(instagram == 1)

```

```{r Netzwerkbeschreibung Rosenschwestern Follows}

# Anzahl der Knoten
n_knoten_rosenschwestern_f <- vcount(s_rosenschwestern_f)
n_knoten_rosenschwestern_f

#Anzahl der Kanten
n_kanten_rosenschwestern_f <- ecount(s_rosenschwestern_f)
n_kanten_rosenschwestern_f

# Dichte des Netzwerks s als Prozentwert
dichte_rosenschwestern_f <- round(edge_density(s_rosenschwestern_f)*100, digits = 2)
dichte_rosenschwestern_f

# Reziprozitt in Prozent
rezi_rosenschwestern_f <- round(reciprocity(s_rosenschwestern_f)*100, digits = 2)
rezi_rosenschwestern_f

```

Filtert man auf die gleiche Weise, inkludiert aber nur die
`r n_knoten_rosenschwestern` Personen, die bei der Rosenschwestern GmbH
unter Vertrag stehen, ergibt sich bei `r n_kanten_rosenschwestern_f`
Follows ein durchschnittlicher Degree von `r degree_rosenschwestern_f`
und eine Dichte von `r dichte_rosenschwestern_f`. Damit liegen sowohl
die Dichte als auch die Reziprozität unter den Werten des allgemeinen
Follow-Netzwerks.

```{r Teilnetzwerk Heyllo erstellen, include=FALSE}

s_heyllo <- s %>% 
  activate(nodes) %>% 
  filter(management == "H")

```

```{r Netzwerkbeschreibung Heyllo}

# Anzahl der Knoten
n_knoten_heyllo <- vcount(s_heyllo)
n_knoten_heyllo

```

```{r Teilnetzwerk Heyllo nach Follows filtern, include=FALSE}

# Nach Follows filtern
s_heyllo_f <- s_heyllo %>% 
  activate(edges) %>% 
  filter(instagram == 1)

```

```{r Netzwerkbeschreibung Heyllo Follows}

# Anzahl der Knoten
n_knoten_heyllo_f <- vcount(s_heyllo_f)
n_knoten_heyllo_f

#Anzahl der Kanten
n_kanten_heyllo_f <- ecount(s_heyllo_f)
n_kanten_heyllo_f

# Dichte des Netzwerks s als Prozentwert
dichte_heyllo_f <- round(edge_density(s_heyllo_f)*100, digits = 2)
dichte_heyllo_f

# Reziprozitt in Prozent
rezi_heyllo_f <- round(reciprocity(s_heyllo_f)*100, digits = 2)
rezi_heyllo_f

```

Als zweites Beispiel dient das Netzwerk der Instagram-Follows unter den
`r n_knoten_heyllo` Stars, die Heyllo managed. Hier ergibt sich aus den
`r n_kanten_heyllo_f` Follows eine Dichte von `r dichte_heyllo_f`, die
somit deutlich über dem Wert des gesamten Follow-Netzwerks liegt. Auch
die Reziprozität liegt mit `r rezi_heyllo_f` höher.

```{r Teilnetzwerk Shine & Stories erstellen, include=FALSE}

s_shinestories <- s %>% 
  activate(nodes) %>% 
  filter(management == "S&S")

```

```{r Netzwerkbeschreibung Shine & Stories}

# Anzahl der Knoten
n_knoten_shinestories <- vcount(s_shinestories)
n_knoten_shinestories

```

```{r Teilnetzwerk Shine & Stories nach Follows filtern, include=FALSE}

# Nach Follows filtern
s_shinestories_f <- s_shinestories %>% 
  activate(edges) %>% 
  filter(instagram == 1)

```

```{r Netzwerkbeschreibung Shine & Stories Follows}

# Anzahl der Knoten
n_knoten_shinestories_f <- vcount(s_shinestories_f)
n_knoten_shinestories_f

#Anzahl der Kanten
n_kanten_shinestories_f <- ecount(s_shinestories_f)
n_kanten_shinestories_f

# Dichte des Netzwerks s als Prozentwert
dichte_shinestories_f <- round(edge_density(s_shinestories_f)*100, digits = 2)
dichte_shinestories_f

# Reziprozitt in Prozent
rezi_shinestories_f <- round(reciprocity(s_shinestories_f)*100, digits = 2)
rezi_shinestories_f

```

Shine & Stories ist mit `n_knoten_shinestories` das letzte der drei
größeren Managements des Samples. Die durchschnittliche Dichte ist mit
`r dichte_shinestories_f` ebenfalls höher, als im Netzwerk aller
Instagram-Follows. Hier liegt die Reziprozität bei genau
`r rezi_shinestories_f`%. Das bedeutet, dass alle bestehenden
Beziehungen reziprok sind.

Die Hypothese hat sich also tendenziell bestätigt. Für wirklich
aussagekräftige Ergebnisse, müsste man aber ein größeres Sample an
Reality-Stars aus dem gleichen Management heranziehen. Außerdem können
Faktoren wie Teilnahme an der gleichen Staffel einer Show ebenfalls das
Follow-Verhältnis beeinflussen. Das wurde in dieser Forschungsarbeit
nicht betrachtet.

Außerdem [Experteninterview: Follows können viele Gründe haben blabla,
deswegen Analyse Posts]

## 5.2.2 "in Hinblick auf Markierungen oder gemeinsame Posts."

```{r Teilnetzwerk Posts erstellen, include=FALSE}

# Teilnetzwerk erstellen
s_posts <- s %>% 
  activate(edges) %>% 
  filter(instagram == 2) %>%
  activate(nodes) %>%
  filter(role == 1)

# Teilnetzwerk aufrufen
s_posts

```

```{r Netzwerkbeschreibung Posts}

# Anzahl Komponenten
n_components_p <- count_components(s_posts)
n_components_p

#Anzahl der Kanten
n_kanten_p <- ecount(s_posts)
n_kanten_p

# Anzahl der Isolates
n_isolates_p <- s_posts %>% 
  with_graph(sum(node_is_isolated()))
print(n_isolates_p)

# Dichte des Netzwerks s als Prozentwert
dichte_p<- round(edge_density(s_posts)*100, digits = 2)
dichte_p

# Reziprozität in Prozent
rezi_p <- round(reciprocity(s_posts)*100, digits = 2)
rezi_p

```

Filtert man das Netzwerk nach Markierungen bzw. gemeinsamen Posts,
ergeben sich `r n_components_p` Komponenten, von denen `r n_isolates_p`
einzelne Knoten sind, die mit niemand anderem über einen Post verbunden
sind. Insgesamt gibt es `r n_kanten_p` Kanten, also Posts oder
Markierungen. Das Netzwerk hat eine Dichte von ca.
`r dichte_prozent_rounded_p`% und die Reziprozität beträgt `r rezi_p`.

```{r Teilnetzwerk Rosenschwestern nach Posts filtern, include=FALSE}

# Nach Posts filtern
s_rosenschwestern_p <- s_rosenschwestern %>% 
  activate(edges) %>% 
  filter(instagram == 2)

```

```{r Netzwerkbeschreibung Rosenschwestern Posts}

# Anzahl der Knoten
n_knoten_rosenschwestern_p <- vcount(s_rosenschwestern_p)
n_knoten_rosenschwestern_p

#Anzahl der Kanten
n_kanten_rosenschwestern_p <- ecount(s_rosenschwestern_p)
n_kanten_rosenschwestern_p

# Anzahl der Isolates
n_isolates_rosenschwestern_p <- s_rosenschwestern_p %>% 
  with_graph(sum(node_is_isolated()))
print(n_isolates_rosenschwestern_p)

# Dichte des Netzwerks s als Prozentwert
dichte_rosenschwestern_p <- round(edge_density(s_rosenschwestern_p)*100, digits = 2)
dichte_rosenschwestern_p

# Reziprozität in Prozent
rezi_rosenschwestern_p <- round(reciprocity(s_rosenschwestern_p)*100, digits = 2)
rezi_rosenschwestern_p

```

Im Rosenschwestern-Management sind `r n_isolates_rosenschwestern_p` von
`r n_knoten_rosenschwestern` nicht über Posts mit den anderen verbunden.
Insgesamt gibt es `r n_kanten_rosenschwestern_p` solcher Verbindungen,
woraus sich eine Dichte von `r dichte_rosenschwestern_p`% ergibt. Die
Reziprozität liegt bei `r rezi_rosenschwestern_p`% und ist somit, wie
auch die Dichte, deutlich über dem Wert aller Stars miteinander.

```{r Teilnetzwerk Heyllo nach Posts filtern, include=FALSE}

# Nach Follows filtern
s_heyllo_p <- s_heyllo %>% 
  activate(edges) %>% 
  filter(instagram == 2)

```

```{r Netzwerkbeschreibung Heyllo Posts}

# Anzahl der Knoten
n_knoten_heyllo_p <- vcount(s_heyllo_p)
n_knoten_heyllo_p

#Anzahl der Kanten
n_kanten_heyllo_p <- ecount(s_heyllo_p)
n_kanten_heyllo_p

# Anzahl der Isolates
n_isolates_heyllo_p <- s_heyllo_p %>% 
  with_graph(sum(node_is_isolated()))
print(n_isolates_heyllo_p)

# Dichte des Netzwerks s als Prozentwert
dichte_heyllo_p <- round(edge_density(s_heyllo_p)*100, digits = 2)
dichte_heyllo_p

# Reziprozität in Prozent
rezi_heyllo_p <- round(reciprocity(s_heyllo_p)*100, digits = 2)
rezi_heyllo_p

```

Unter den Heyllo-Stars gibt es keine Verbindungen über Posts, womit die
Dichte und die Reziprozität jeweils bei `r dichte_heyllo_p` liegen.

```{r Teilnetzwerk Shine & Stories nach Posts filtern, include=FALSE}

# Nach Follows filtern
s_shinestories_p <- s_shinestories %>% 
  activate(edges) %>% 
  filter(instagram == 2)

```

```{r Netzwerkbeschreibung Shine & Stories Posts}

# Anzahl der Knoten
n_knoten_shinestories_p <- vcount(s_shinestories_p)
n_knoten_shinestories_p

#Anzahl der Kanten
n_kanten_shinestories_p <- ecount(s_shinestories_p)
n_kanten_shinestories_p

# Anzahl der Isolates
n_isolates_shinestories_p <- s_shinestories_p %>% 
  with_graph(sum(node_is_isolated()))
print(n_isolates_shinestories_p)

# Dichte des Netzwerks s als Prozentwert
dichte_shinestories_p <- round(edge_density(s_shinestories_p)*100, digits = 2)
dichte_shinestories_p

# Reziprozität in Prozent
rezi_shinestories_p <- round(reciprocity(s_shinestories_p)*100, digits = 2)
rezi_shinestories_p

```

## 5.3 "Stars die beim gleichen Management unter Vertrag stehen, arbeiten neben ihrer Reality-Karriere die in der gleichen Branche."

Nina

## 5.4 "Das Management hat sowohl positiven als auch negativen Einfluss auf Votings innerhalb von Voting-Shows."

```{r Voting-Netzwerk, include=FALSE}

# Netzwerk nur Voting-Beziehungen
s_voting <- s %>%
  activate(edges) %>%
  filter(relation == 1) %>%
  activate(nodes) %>%
  filter(degree(s_voting) > 0)

```

```{r Netzwerkbeschreibung Votings}
# Anzahl Komponenten
n_components_v <- count_components(s_voting)
n_components_v

# Anzahl der Knoten
n_knoten_v <- vcount(s_voting)
n_knoten_v

#Anzahl der Kanten
n_kanten_v <- ecount(s_voting)
n_kanten_v

# Anzahl der Isolates
n_isolates_v <- s_voting %>% 
  with_graph(sum(node_is_isolated()))
print(n_isolates_v)

# durchschnittlicher Degree
mean_degree_v <- mean(degree(s_voting))
mean_degree_v

# Dichte des Netzwerks s als Prozentwert
dichte_prozent_rounded_v<- round(edge_density(s_voting)*100, digits = 2)
dichte_prozent_rounded_v

# Reziprozität in Prozent
rezi_v <- round(reciprocity(s_voting)*100, digits = 2)
rezi_v

```

Netzwerkbeschreibung

```{r Zentralitätsmaße Votings}

# Wir weisen dem Netzwerk s_voting die Klarnamen dauerhaft als primäre Beschriftung zu
V(s_voting)$name <- V(s_voting)$name_real

# Top 3 Degree
top3_deg_v <- sort(degree(s_voting), decreasing = TRUE)[1:3]
top3_deg_v

# Top Indegree
top_in_v <- sort(degree(s_voting, mode="in"), decreasing = TRUE) [1:1]
top_in_v

# Min Indegree
min_out_v <- sort(degree(s_voting, mode="in"), decreasing = FALSE) [1:1]
min_out_v

# Top Outdegree
top_out_v <- sort(degree(s_voting, mode="out"), decreasing = TRUE) [1:1]
top_out_v

# Min Outdegree
min_out_v <- sort(degree(s_voting, mode="out"), decreasing = FALSE) [1:1]
min_out_v

# höchste Betweenness 
top_betw_v <- which.max(betweenness(s_voting, normalized = TRUE))
top_betw_v

# Closeness
top_clos_v <- sort(closeness(s_voting, normalized=TRUE), decreasing = TRUE) [1:1]
top_clos_v

```

Zentralitätsmaße

```{r Teilnetzwerk Rosenschwestern nach Votings filtern, include=FALSE}

# Nach Votings filtern
s_rosenschwestern_v <- s_rosenschwestern %>% 
  activate(edges) %>% 
  filter(relation == 1)

```

```{r Netzwerkbeschreibung Rosenschwestern Votings}

#Anzahl der Kanten
n_kanten_rosenschwestern_v <- ecount(s_rosenschwestern_v)
n_kanten_rosenschwestern_v

# Dichte des Netzwerks s als Prozentwert
dichte_rosenschwestern_v <- round(edge_density(s_rosenschwestern_v)*100, digits = 2)
dichte_rosenschwestern_v

# Reziprozität in Prozent
rezi_rosenschwestern_v <- round(reciprocity(s_rosenschwestern_v)*100, digits = 2)
rezi_rosenschwestern_v

```

Netzwerkbeschreibung

```{r Teilnetzwerk Heyllo nach Votings filtern, include=FALSE}

# Nach Votings filtern
s_heyllo_v <- s_heyllo %>% 
  activate(edges) %>% 
  filter(relation == 1)

```

```{r Netzwerkbeschreibung Heyllo Votings}

#Anzahl der Kanten
n_kanten_heyllo_v <- ecount(s_heyllo_v)
n_kanten_heyllo_v

# Dichte des Netzwerks s als Prozentwert
dichte_heyllo_v <- round(edge_density(s_heyllo_v)*100, digits = 2)
dichte_heyllo_v

# Reziprozität in Prozent
rezi_heyllo_v <- round(reciprocity(s_heyllo_v)*100, digits = 2)
rezi_heyllo_v

```

Netzwerkbeschreibung

```{r Teilnetzwerk Shine & Stories nach Votings filtern, include=FALSE}

# Nach Votings filtern
s_shinestories_v <- s_shinestories %>% 
  activate(edges) %>% 
  filter(relation == 1)

```

```{r Netzwerkbeschreibung Heyllo Votings}

#Anzahl der Kanten
n_kanten_shinestories_v <- ecount(s_shinestories_v)
n_kanten_shinestories_v

# Dichte des Netzwerks s als Prozentwert
dichte_shinestories_v <- round(edge_density(s_shinestories_v)*100, digits = 2)
dichte_shinestories_v

# Reziprozität in Prozent
rezi_shinestories_v <- round(reciprocity(s_shinestories_v)*100, digits = 2)
rezi_shinestories_v

```

Netzwerkbeschreibung

Interpretation

# Visualisierung des Netzwerks

Nina

# Literatur und Anhang
