---
title: "226305 Forschungsbericht Trash TV"
author: "Angelina Burger | ab354@hdm-stuttgart.de"
date: "15.05.2026"
output:
  pdf_document:
    toc: yes
    toc_depth: '3'
  word_document:
    toc: yes
    toc_depth: '3'
  html_document:
    df_print: paged
    toc: yes
    toc_depth: 3
    number_sections: yes
subtitle: Analyse des Netzwerks unter Reality-Stars
editor_options:
  markdown:
    wrap: 72
---

```{r setup, include=FALSE}

knitr::opts_chunk$set(include = FALSE)
library(igraph)
library(tidygraph)
library(tidyverse)
library(ggraph)
library(ggplot2)
library(egor)

```

# 0. Zusammenfassung (Abstract)

Der Forschungsbericht untersucht die Beziehungen verschiedene Akteure
des deutschen Reality-TV-Business. Die unterschiedlichen Beziehungsarten
zeigen, welche Managementzugehörigkeiten bestehen und wie die
Teilnehmenden der Shows untereinander vernetzt sind.

Netzwerkanalyse, Reality-TV, Management, Voting

# 1. Einleitung

Vernetzung. Einfluss. Drama. Das Phänomen “Reality” ist seit Jahren
fester Bestandteil im deutschen TV. Der Reality-Wochenkalender ist
alleine im Mai vollgepackt: Montags läuft “Temptation Island”, Dienstags
erscheint eine neue Folge “Most Wanted”, Mittwochs kann man “die
Bachelors” sehen und am Donnerstag muss man sich zwischen “Germanys Next
Topmodel”, der “Reality Star Academy” oder “Prominent getrennt”
entscheiden (Korbmacher, 2026). Die Format-Auswahl im Kosmos Reality
erscheint endlos. Doch immer häufiger werden Stimmen laut, die die
Authentizität bekannter Formate in Frage stellen. Sind die Abläufe der
Shows durch Hintergrund-Absprachen beeinflusst? Ist das Voting-Verhalten
gestellt, da sich Personen aus demselben Management nicht gegenseitig
wählen? Sind die Teilnehmenden auch Show-Übergreifend miteinander
vernetzt? Und besteht ein Zusammenhang zwischen der Zugehörigkeit eines
Managements und den Geschäftsmodellen der Klienten?\
Kader Loth, die seit über 20 Jahren in der Branche tätig ist, adressiert
zuletzt das, was sich Fans längst gedacht haben (Mr. Trash TV, 2026). In
der Show “Kampf der RealityAllstars” beobachtet sie
Hintergrundabsprachen beim Votingverhalten zwischen den Klienten des
Managements Rosenschwestern. Das Management gehört Filiz Koc-Rose, der
Schwester von Teilnehmerin Yeliz Koc. “Die sind alle im selben
Management und die Schwester von ihr ist die Managerin, die schützen
sich. Ich hab den Eindruck, dass Yeliz hier ihre Pitbulls reingebracht
hat. Ja was tut man alles nicht, wenn man aus demselben Management kommt
und den Arsch von Yeliz hier beschützen muss.”, so Loth. YouTuber “Mr.
Trash TV” kommentiert dazu: “Dass das Management ihrer Schwester hier
die Strippen zieht im Hintergrund, das mutmaßen wir ja schon total
lange. Und wenn das so ist, wie viele Reality-Stars sagen, dann schafft
sich Reality über kurz oder lang selber ab.” (Mr. Trash TV, 2026)

Dieser Forschungsbericht beschäftigt sich aus diesem Grund mit der
Frage, welche Rolle Netzwerke im Reality-TV-Kosmos in Hinblick auf
Stars, Managements und Geschäftsmodelle spielen. Folgende Hypothesen
werden dabei untersucht:

1.  In der Reality-Branche in Deutschland gibt es Managements die
    dominieren, weil sie besonders viele Stars unter Vertrag haben.

2.  Die Zugehörigkeit zum gleichen Management erhöht die Interaktionen
    dere Stars auf Social Media

    1.  in Hinblick auf Instagram-Follows.

    2.  in Hinblick auf Markierungen oder gemeinsame Posts.

3.  Stars die beim gleichen Management unter Vertrag stehen, arbeiten
    neben ihrer Reality-Karriere die in der gleichen Branche.

4.  Das Management hat sowohl positiven als auch negativen Einfluss auf
    Votings innerhalb von Voting-Shows.

Diese Hypothesen werden im Folgenden mit Hilfe der sozialen
Netzwerkanalyse überprüft.

# 2. Stand der Forschung

Lotte

# 3. Datenerhebung

Bei jeder empirischen Forschung ist der Umgang mit Daten zentral.
Deshalb müssen Sie offenlegen, nach welchen Kriterien Sie die Daten
erhoben haben. Dazu gehört die Systematik des Datenzugangs (öffentliche
Quellen (Veröffentlichungen, Presse- und Medieninhalte),
Internet-Quellen (z.B. Twitter, Instagram, Wikipedia, Websites), eigene
Erhebung (z.B. Interview oder Umfrage mit Fragebogen im Anhang und
Auswahlkriterien des Samples), Datenbanken (z.B. personenbezogene Daten
aus dem Munzinger Archiv), etc.Das Codebuch ist zentral, um die Analyse
der Daten nachvollziehen zu können. Achten Sie bitte hier auf die
Vollständigkeit aller angegebenen Attribute.

## 3.1 Zugang

Für das Projekt haben wir uns sechs unterschiedliche Reality TV Shows
rausgesucht, die verschiedene Aspekte der Branche abdecken. So sind
Sommerhaus der Stars, Are You The One VIP und Love Island VIP unter den
am meisten gestreamten Sendungen in Deutschland. Für “Ich bin ein Star,
holt mich hier raus”, besser bekannt als das  “Dschungelcamp”, haben wir
uns insbesondere wegen des Kultfaktors entschieden, da die Sendung
bereits 19 Staffeln hat und noch immer hohe Einschaltquoten erreicht
(Quelle). 

Wir haben uns von jeder Sendung die zuletzt erschienene Staffel
angeschaut und alle Teilnehmenden in unser Netzwerk aufgenommen. Das
recherchierten wir zum einen über die Shows direkt, aber auch über
Boulevard Medien, wie die Bunte, die Bild oder [Web.de](http://web.de).
Diese Medien nutzen wir vor allem auch, um mehr über die Lebensläufe der
Stars herauszufinden, wie etwa ihr Alter oder ihren Einstieg in das
Reality TV Business. 

Hauptsächlich nutzen wir jedoch Instagram für unseren Datenzugang. Dazu
haben wir uns jedes Profil angeschaut, um Verbindungen zwischen den
Stars zu ermitteln. Wir haben mit einzelnen Suchanfragen nachgeschaut,
wer wem auf Instagram folgt und das als “follow” erhoben sowie alle
Posts im Zeitraum vom 01. Juli 2025 bis zum 15. Februar 2026 angeschaut.
Dabei haben wir gemeinsame Posts von Stars erhoben. Voraussetzung für
eine Erhebung war, dass die andere(n) Person(en) markiert oder es ein
Collaboration-Post sein muss. 

Auch bei welchem Management sie unter Vertrag stehen, recherchierten wir
zum Großteil über Instagram, da viele ihr Impressum inklusive Management
auf ihrem Profil verlinkt hatten. Genauso verhielt es sich mit den
Geschäftsmodellen, die wir über Instagram Stories oder Posts erhoben.

## 3.2 Bereinigung des Datensatzes

Für die Bereinigung unseres Datensatzes verwendeten wir unter anderem
das bereitgestellt Prüfdokument in Excel, mit dem wir Dopplungen
herausfiltern und löschen konnten. Darüber hinaus suchten wir mit R

Bei der Recherche erhoben wir zunächst einzeln alle Follows und Posts,
was jedoch dazu führte, dass wir viele Kanten doppelt, aber
unterschiedlich gewichtet in unserem Netzwerk hatten. Diese filterten
wir mithilfe von R 

## 3.3 Codebuch

Zu Beginn unserer Datenerhebung legten wir ein Codebuch fest, in dem wir
alle Werte für die Edge- und Nodelist festhalten und somit festlegten,
was wir untersuchen wollen. 

Die Stars hielten wir mit vollständigem Namen sowie einer ID, bestehend
aus vier oder fünf Buchstaben, fest. Show, Geburtsjahr, Generation,
Geschlecht 1=female, 2=male, 3=divers, Herkunftsland, Fernsehdebut,
Jahreszahl, wofür sie bekannt geworden sind und in welchem business
bereich sie aktiv sind

 edgelist, vote mit 1=normale Stimme, 2= Sonderregel, relation 1 =
Rausgevoted, 2 = Managementbeziehung, 3 = Teilnehmer\*in, show,
instagram 1=follow, 2 gemeinsamer Post, love 1 = Kennenlernphase/ Flirt
während der ShowPartner\*innen, 2 = Partner\*innen, 3 =
Ex\*partnerinnen/ Ex\*kennenlernphasen

# 4. Analyse und Interpretation

```{r Netzwerk einlesen, include=FALSE}

el <- read.csv("https://raw.githubusercontent.com/LotteKasper/TrashTvNeu/refs/heads/main/Edgelist%20Trash%20TV.csv", header=T, stringsAsFactors=F, sep = ",")

nl <- read.csv("https://raw.githubusercontent.com/LotteKasper/TrashTvNeu/refs/heads/main/Nodelist%20Trash%20TV.csv", header=T, stringsAsFactors=F, sep = ",")
library(tidyverse)

s <- tbl_graph(nodes = nl, edges = el, directed = TRUE) %>% 
  activate(nodes) %>% 
  mutate(degree = centrality_degree())

# Netzwerk aufrufen
s

```

## 4.1 Netzwerkmaße

```{r Beschreibung des Netzwerks}

# Art des Netzwerks s? (one-mode oder two-mode?) wenn true, dann two-mode
is_bipartite(s)

# Komponenten? (aus wie vielen Bestandteilen besteht das Netzwerk s?)
count_components(s)

# Richtung?
is_directed(s)

# Anzahl der Knoten
n_knoten <- vcount(s) 
n_knoten

#Anzahl der Kanten
n_kanten <- ecount(s)
n_kanten

# Anzahl möglicher Kanten
max_edges <- n_knoten * (n_knoten - 1)

# Dichte als Prozentwert
dichte_s <- round(edge_density(s)*100, digits = 2)
dichte_s

# Reziprozität in Prozent
rezi_s <- round(reciprocity(s)*100, digits = 2)
rezi_s

# Pfaddistanz im Durchschnitt
distance_s <- round(mean_distance(s), digits = 2)
distance_s

# Pfaddistanz im Durchschnitt (stark gerundet)
distance_rounded_s <- round(mean_distance(s), digits = )
distance_rounded_s

```

In dem vorliegenden Netzwerk werden sowohl die
Reality-TV-Persönlichkeiten als auch ihre Managements und die Shows
(“Kampf der Realitystars”, “das Sommerhaus der Stars”, “der Promihof”,
“Are You The One VIP”, “Love Island VIP” und “Ich bin ein Star”) als
Knoten erfasst. Aus diesem Grund handelt es sich um ein multimodales
Netzwerk.

Hierbei repräsentieren die Kanten Beziehungen zwischen diesen Personen
(Teilnehmer\*innen), die Zugehörigkeit zu einem Management oder die
Teilnahme an einer der genannten Show. Das Netzwerk ist gerichtet und
[gewichtet/ungewichtet]. Betrachtet man beispielsweise Votings, spielt
eine Rolle, in welche Richtung diese stattfindet (Wer gibt das Voting ab
und wer erhält es?). Dabei gibt es keine Sonderregelungen, die das
Gewicht des Votings beeinflussen würden - dieses ist immer gleich.

Das Netwerk umfasst insgesamt `r n_knoten` Knoten sowie `r n_kanten`
Kanten. Hervorzuheben ist, dass es aus nur einer Komponente besteht und
es somit keine Isolates gibt. In der Reality-Branche spielt Vernetzung
eine wichtige Rolle. Kontakte und netzwerken sind ein Karrierefaktor,
dabei können Kontakte über die gemeinsame Teilnahme an Shows, Events
oder über die sozialen Medien geknüpft werden (Trashkurs, 2026). Von
`r max_edges` möglichen Verbindungen finden `r n_kanten` statt, woraus
sich eine Dichte von `r dichte_s`% ergibt. Das bedeutet, dass ca. ein
Zehntel aller möglichen Verbindungen tatsächlich realisiert sind.

Dieser Wert deutet auf ein sehr dichtes Netzwerk hin. `r rezi_s`% aller
gerichteten Kanten werden wechselseitig erwidert. Diese Gegenseitigkeit
spricht für eine zentrale Bedeutung des Netzwerkens in der Branche. Die
durchschnittliche Pfaddistanz beträgt `r distance_s`, d. h. zwei
zufällig gewählte Knoten sind im Mittel über `r distance_rounded_s`
Zwischenschritte miteinander verbunden. 

```{r Aufteilung des Netzwerks}

# Anzahl der Stars
n_stars <- s %>% 
  activate(nodes) %>% 
  filter(type == 1) %>% 
  vcount()
n_stars

# Anzahl der Frauen
n_female <- s %>% 
  activate(nodes) %>% 
  filter(gender == 1) %>% 
  vcount()
n_female

# Anzahl der Männer
n_male <- s %>% 
  activate(nodes) %>% 
  filter(gender == 2) %>% 
  vcount()
n_male

# Anzahl der nichtbinären Menschen
n_diverse <- s %>% 
  activate(nodes) %>% 
  filter(gender == 3) %>% 
  vcount()
n_diverse

# Anzahl der Managements
n_managements <- s %>% 
  activate(nodes) %>% 
  filter(type == 2) %>% 
  vcount()
n_managements

# Anzahl der Shows
n_shows <- s %>% 
  activate(nodes) %>% 
  filter(type == 3) %>% 
  vcount()
n_shows

```

Teil des gesamten Netzwerks sind außerdem `r n_managements` sowie die
`r n_shows` . `r n_stars` der Knoten stellen die teilnehmenden Stars
dar. Von ihnen sind `r n_female` Frauen und `r n_male` Männer. Das
Verhältnis bei Kampf der Realitystars und das Sommerhaus der Stars ist
ausgeglichen. Beim Promihof sind 13 Frauen und sieben Männer gecastet,
bei Love Island VIP elf Frauen und acht Männer. Are You The One VIP
zeigt im Verlauf der Show neun Frauen und zwölf Männer, Ich bin ein Star
hingegen fünf Frauen und vier Männer. Im Durchschnitt aller betrachteten
Shows sind jedoch mehr weibliche als männliche Personen gecastet (8,5
weiblich; 9,6 männlich) . Dies ist ein ausgeglichenes Verhältnis. Es
gibt keine offen nichtbinären Menschen im Sample.

## 4.2 Positionale Maße

```{r Teilnetzwerk nur Stars, include=FALSE}

# Teilnetzwerk ohne Managements und Shows erstellen
s_stars <- s %>% 
  activate(nodes) %>% 
  filter(type == 1)
s_stars

```

```{r positionale Maße Gesamtnetzwerk}

# Klarnamen als Beschriftung zuweisen
V(s)$name <- V(s)$name_real

# Top 3 Degree
top3_deg <- names(sort(degree(s, mode="all"), decreasing = TRUE)[1:3])
top3_deg

# Min 3 Degree
min3_deg <- names(sort(degree(s, mode="all"), decreasing = FALSE)[1:3])
min3_deg

# Top Indegree
top_indeg <- names(sort(degree(s, mode="in"), decreasing = TRUE)[1])
top_indeg

x_top_indeg <- sort(degree(s, mode="in"), decreasing = TRUE)[1]
x_top_indeg

# Min Indegree
x_min_indeg <- sort(degree(s, mode="in"), decreasing = FALSE)[1]
x_min_indeg

# Top Outdegree
top_outdeg <- names(sort(degree(s, mode="out"), decreasing = TRUE)[1])
top_outdeg

x_top_outdeg <- sort(degree(s, mode="out"), decreasing = TRUE)[1]
x_top_outdeg

# Min Outdegree
min_outdeg <- names(sort(degree(s, mode="out"), decreasing = FALSE)[1])
min_outdeg

# Top Betweenness
top_betw <- names(sort(betweenness(s), decreasing = TRUE)[1])
top_betw

# Min Betweenness
min_betw <- names(sort(betweenness(s), decreasing = FALSE)[1])
min_betw

# Top Closeness
top_clos <- names(sort(closeness(s, mode="all"), decreasing = TRUE)[1])
top_clos

# Min Closeness
min_clos <- names(sort(closeness(s, mode="all"), decreasing = FALSE)[1])
min_clos

```

```{r positionale Maße Stars}

# Klarnamen als Beschriftung zuweisen
V(s_stars)$name <- V(s_stars)$name_real

# Top 3 Degree
top3_deg_stars <- names(sort(degree(s_stars, mode="all"), decreasing = TRUE)[1:3])
top3_deg

# Min 3 Degree
min3_deg_stars <- names(sort(degree(s_stars, mode="all"), decreasing = FALSE)[1:3])
min3_deg_stars

# Top Indegree
top_indeg_stars <- names(sort(degree(s_stars, mode="in"), decreasing = TRUE)[1])
top_indeg_stars

x_top_indeg_stars <- sort(degree(s_stars, mode="in"), decreasing = TRUE)[1]
x_top_indeg_stars

# Min Indegree
min_indeg_stars <- names(sort(degree(s_stars, mode="in"), decreasing = FALSE)[1])
min_indeg_stars

x_min_indeg_stars <- sort(degree(s_stars, mode="in"), decreasing = FALSE)[1]
x_min_indeg_stars

# Top Outdegree
top_outdeg_stars <- names(sort(degree(s_stars, mode="out"), decreasing = TRUE)[1])
top_outdeg_stars

x_top_outdeg_stars <- sort(degree(s_stars, mode="out"), decreasing = TRUE)[1]
x_top_outdeg_stars

# Min Outdegree
min_outdeg_stars <- names(sort(degree(s_stars, mode="out"), decreasing = FALSE)[1])
min_outdeg_stars

x_min_outdeg_stars <- sort(degree(s_stars, mode="out"), decreasing = FALSE)[1]
x_min_outdeg_stars

# Top Betweenness
top_betw_stars <- names(sort(betweenness(s_stars), decreasing = TRUE)[1])
top_betw_stars

# Min Betweenness
min_betw_stars <- names(sort(betweenness(s_stars), decreasing = FALSE)[1])
min_betw_stars

# Top Closeness
top_clos_stars <- names(sort(closeness(s_stars, mode="all"), decreasing = TRUE)[1])
top_clos_stars

# Min Closeness
min_clos_stars <- names(sort(closeness(s_stars, mode="all"), decreasing = FALSE)[1])
min_clos_stars


```

Die Akteure mit dem höchsten Degree, also der größten Summe an
Verbindungen zu anderen, sind absteigend `r top3_deg`. `r top_indeg` hat
auch sowohl am meisten eingehende als auch ausgehende verbindungen mit
Werten von je `r x_top_indeg` und `r x_top_outdeg`. Die höchste
Closeness und die höchste Betweenness hat `r top_clos`. Jona Steinig
braucht wenige Schritte zu anderen Akteuren und vernetzt viele Akteure
miteinander. Er stellt damit den am besten vernetzten Akteur im Netzwerk
dar. Eine mögliche Erklärung dafür könnte sein, dass Jona auf mehreren
Ebenen präsent ist und aktiv Kontakte aufbaut. Er ist nicht nur im
Reality Business tätig, sondern arbeitet weiterhin als Model, Content
Creator auf Social Media und OnlyFans, und Event Host (Trash Kurs,
2026). 

Im Gesamtnetzwerk sind es hauptsächlich Managements und Shows, die am
wenigsten vernetzt sind. Da das Forschungsinteresse aber der Vernetzung
der Stars untereinander gilt, vergleichen wir die geringsten Werte aus
dem Gesamtnetzwerk mit denen aus einem bereinigten Teilnetzwerk, das nur
die Stars beinhaltet. Bei den Stars haben `r min3_deg_stars` am
wenigsten Verbindungen zu anderen. Im Gesamtnetzwerk sind es
`r min3_deg`, die alle drei Managements sind.

Den niedrigsten Indegree unter den Stars hat `r min_indeg_stars` mit nur
`r x_min_indeg_stars` eingehenden Verbindungen. Er ist auf Social Media
kaum präsent (106 Follower auf Instagram) und öffentlich ist nahezu
nichts über ihn bekannt. Das Sommerhaus der Stars bezeichnet den ersten
und bisher einzigen Show-Auftritt von Pierre Paminski, der hier wegen
und mit seiner prominenten Partnerin Hanka Rackwitz teilnahm (Baron und
Westermayer, 2025).

Im Gesamtnetzwerk haben alle Managements einen Indegree von
`r x_min_indeg`, da Management-Beziehungen in der Edgelist von den
Managements zu den Stars verlaufen und sie somit keine eingehenden
Verbindungen aufweisen. Shows haben im Gesamtnetzwerk keine ausgehenden
Verbindungen, da sie hier von den Stars zur Show verlaufen. Unter den
Stars hat `r min_outdeg_stars` den geringsten Outdegree mit
`r x_min_outdeg_stars` ausgehende Verbindungen. Unter den Stars hat
`r min_betw_stars` sowohl die geringste Betweenness als auch die
Closeness. Eine mögliche Erklärung dafür könnte der sogenannte
“Davidstern-Skandal” Ofarims sein (KIein, 2026). 2021 warf er einem
Hotelmitarbeiter in Leipzig Antisemitismus vor und erstattete
schließlich Anzeige gegen diesen, woraufhin der Mitarbeiter Ofarim wegen
Verleumdung anzeigte. Im Gerichtsprozess gestand Ofarim, dass seine
Vorwürfe nicht der Wahrheit entsprachen (KIein, 2026). Darunter leidet
Ofarims Reputation, und womöglich auch sein Netzwerk. Jedoch lässt sich
durch die Netzwerkanalyse nicht klären, ob es sich hier um eine
Korrelation oder einen Kausalzusammenhang handelt.\
Im Gesamtnetzwerk bleibt `r min_betw` auf dem letzten Platz was die
Betweenness angeht, die geringste Closeness weist hier `r min_clos` auf.

# 5. Prüfung der Hypothesen

## 5.1 "In der Reality-Branche in Deutschland gibt es Managements die dominieren, weil sie besonders viele Stars unter Vertrag haben."

```{r Management-Netzwerk, include=FALSE}

# Netzwerk nur Management-Beziehungen
s_managements <- s %>%
  activate(edges) %>%
  filter(relation == 2) %>%
  activate(nodes) %>%
  filter(!node_is_isolated())

```

```{r Netzwerkbeschreibung Managements}

# Komponenten? (aus wie vielen Bestandteilen besteht das Netzwerk s?)
n_components_m <- count_components(s_managements)
n_components_m

# Anzahl der Knoten
n_knoten_m <- vcount(s_managements)
n_knoten_m

#Anzahl der Kanten
n_kanten_m <- ecount(s_managements)
n_kanten_m

# Anzahl der Management-Knoten
n_knoten_nur_managements <- s_managements %>% 
  activate(nodes) %>% 
  filter(type == 2) %>% 
  vcount()
n_knoten_nur_managements

# Dichte als Prozentwert
dichte_m <- round(edge_density(s_managements)*100, digits = 2)
dichte_m

```

```{r Zentralitätsmaße Management-Netzwerk}

# Namen zuweisen
s_managements <- s_managements %>%
  activate(nodes) %>%
  left_join(nl, by = c("name_real" = "name_real")) %>%
  mutate(name = name_real) # Das stellt sicher, dass igraph den Namen findet

# Top 3 Degree
mgmt_degrees <- data.frame(
  Name   = V(s_managements)$name_real,
  Degree = degree(s_managements))
mgmt_sorted <- mgmt_degrees[order(mgmt_degrees$Degree, decreasing = TRUE), ]
head(mgmt_sorted, 3)


top3_deg_m <- names(sort(degree(s_managements, mode="all"), decreasing = TRUE)[1])
top3_deg_m

```

Das Teilnetzwerk der Management-Beziehungen umfasst nur noch die Knoten,
die durch eine Management-Beziehung mit einem anderen verbunden sind.
Somit sind alle Shows und alle Teilnehmenden ohne Management nicht mehr
Teil des Netzwerks und die Teilnehmenden sind nicht mehr untereinander
vernetzt. Es bleiben so noch `r n_knoten_m` und `r n_kanten_m` übrig.
Sie bilden `r n_components_m` Komponenten. Insgesamt tauchen in diesem
Sample von Reality-Stars `r n_knoten_nur_managements` Managements auf.
Die folgenden Managements haben den höchsten Degree: `r top3_deg_m`. Da
sie aber alle weniger als 10 Stars unter Vertrag haben, zeigt sich
insgesamt kein dominierendes Management im vorliegenden Sample. Die
meisten Managements im betrachteten Netzwerk haben jedoch nur eine oder
zwei Reality-Teilnehmer\*innen unter Vertrag.\`

## 5.2 "Die Zugehörigkeit zum gleichen Management erhöht die Interaktionen der Stars auf Social Media"

## 5.2.1 "in Hinblick auf Instagram-Follows."

```{r Teilnetzwerk Follows erstellen, include=FALSE}

# Teilnetzwerk erstellen
s_follows <- s %>% 
  activate(edges) %>% 
  filter(instagram == 1) %>%
  activate(nodes) %>%
  filter(type == 1)

# Teilnetzwerk aufrufen
s_follows

```

```{r Netzwerkbeschreibung Follows}

# Komponenten? (aus wie vielen Bestandteilen besteht das Netzwerk s?)
n_components_f <- count_components(s_follows)
n_components_f

# Anzahl der Knoten
n_knoten_f <- vcount(s_follows)
n_knoten_f

#Anzahl der Kanten
n_kanten_f <- ecount(s_follows)
n_kanten_f

# Dichte des Netzwerks s als Prozentwert
dichte_f <- round(edge_density(s_follows)*100, digits = 2)
dichte_f

# Reziprozitt in Prozent
rezi_f <- round(reciprocity(s_follows)*100, digits = 2)
rezi_f

```

Instagram-Follows, vor allem reziproke, können ein gegenseitiges
Unterstützen implizieren. Daher sind vor allem die Menge und die
Gegenseitigkeit dieser im selben Management interessant. Um die
gegenseitigen Follows auf Social Media zu untersuchen, werden die Shows
und Managements als Knoten nicht benötigt. Zudem ist es nach Kanten
gefiltert, die einen Instagram-Follow anzeigen. Es bleiben noch
`r n_knoten_f` Knoten und `r n_kanten_f` Kanten übrig, die in nur einer
Komponente miteinander verbunden sind. Um herauszufinden, wie
symmetrisch die Beziehungen hier sind, wurden die Dichte und
Reziprozität betrachtet. Es ergibt sich eine Dichte von ca.
`r dichte_f`% und eine Reziprozität von `r rezi_f`.

```{r Teilnetzwerk Rosenschwestern erstellen, include=FALSE}

s_rosenschwestern <- s %>% 
  activate(nodes) %>% 
  filter(management == "R")

```

```{r Netzwerkbeschreibung Rosenschwestern}

# Anzahl der Knoten
n_knoten_rosenschwestern <- vcount(s_rosenschwestern)
n_knoten_rosenschwestern

```

```{r Teilnetzwerk Rosenschwestern nach Follows filtern, include=FALSE}

# Nach Follows filtern
s_rosenschwestern_f <- s_rosenschwestern %>% 
  activate(edges) %>% 
  filter(instagram == 1)

```

```{r Netzwerkbeschreibung Rosenschwestern Follows}

# Anzahl der Knoten
n_knoten_rosenschwestern_f <- vcount(s_rosenschwestern_f)
n_knoten_rosenschwestern_f

#Anzahl der Kanten
n_kanten_rosenschwestern_f <- ecount(s_rosenschwestern_f)
n_kanten_rosenschwestern_f

# Dichte des Netzwerks s als Prozentwert
dichte_rosenschwestern_f <- round(edge_density(s_rosenschwestern_f)*100, digits = 2)
dichte_rosenschwestern_f

# Reziprozität in Prozent
rezi_rosenschwestern_f <- round(reciprocity(s_rosenschwestern_f)*100, digits = 2)
rezi_rosenschwestern_f

```

Filtert man auf die gleiche Weise, inkludiert aber nur die
`r n_knoten_rosenschwestern` Personen, die bei der Rosenschwestern GmbH
unter Vertrag stehen, ergibt sich bei `r n_kanten_rosenschwestern_f`
Follows eine Rezpirozität von `r rezi_rosenschwestern_f` und eine Dichte
von `r dichte_rosenschwestern_f`. Damit liegen sowohl die Dichte als
auch die Reziprozität unter den Werten des allgemeinen Follow-Netzwerks.
Hier trifft die Hypothese also nicht zu.\`

```{r Teilnetzwerk Heyllo erstellen, include=FALSE}

s_heyllo <- s %>% 
  activate(nodes) %>% 
  filter(management == "H")

```

```{r Netzwerkbeschreibung Heyllo}

# Anzahl der Knoten
n_knoten_heyllo <- vcount(s_heyllo)
n_knoten_heyllo

```

```{r Teilnetzwerk Heyllo nach Follows filtern, include=FALSE}

# Nach Follows filtern
s_heyllo_f <- s_heyllo %>% 
  activate(edges) %>% 
  filter(instagram == 1)

```

```{r Netzwerkbeschreibung Heyllo Follows}

# Anzahl der Knoten
n_knoten_heyllo_f <- vcount(s_heyllo_f)
n_knoten_heyllo_f

#Anzahl der Kanten
n_kanten_heyllo_f <- ecount(s_heyllo_f)
n_kanten_heyllo_f

# Dichte des Netzwerks s als Prozentwert
dichte_heyllo_f <- round(edge_density(s_heyllo_f)*100, digits = 2)
dichte_heyllo_f

# Reziprozität in Prozent
rezi_heyllo_f <- round(reciprocity(s_heyllo_f)*100, digits = 2)
rezi_heyllo_f

```

Als zweites Beispiel dient das Netzwerk der Instagram-Follows unter den
`r n_knoten_heyllo` Stars, die Heyllo managed. Hier ergibt sich aus den
`r n_kanten_heyllo_f` Follows eine Dichte von `r dichte_heyllo_f`, die
somit deutlich über dem Wert des gesamten Follow-Netzwerks liegt. Auch
die Reziprozität liegt mit `r rezi_heyllo_f` höher. Bei diesem
Management lässt sich die Hypothese bestätigen.

```{r Teilnetzwerk Shine & Stories erstellen, include=FALSE}

s_shinestories <- s %>% 
  activate(nodes) %>% 
  filter(management == "S&S")

```

```{r Netzwerkbeschreibung Shine & Stories}

# Anzahl der Knoten
n_knoten_shinestories <- vcount(s_shinestories)
n_knoten_shinestories

```

```{r Teilnetzwerk Shine & Stories nach Follows filtern, include=FALSE}

# Nach Follows filtern
s_shinestories_f <- s_shinestories %>% 
  activate(edges) %>% 
  filter(instagram == 1)

```

```{r Netzwerkbeschreibung Shine & Stories Follows}

# Anzahl der Knoten
n_knoten_shinestories_f <- vcount(s_shinestories_f)
n_knoten_shinestories_f

#Anzahl der Kanten
n_kanten_shinestories_f <- ecount(s_shinestories_f)
n_kanten_shinestories_f

# Dichte des Netzwerks s als Prozentwert
dichte_shinestories_f <- round(edge_density(s_shinestories_f)*100, digits = 2)
dichte_shinestories_f

# Reziprozität in Prozent
rezi_shinestories_f <- round(reciprocity(s_shinestories_f)*100, digits = 2)
rezi_shinestories_f

```

Shine & Stories ist mit `n_knoten_shinestories` das letzte der drei
größeren Managements des Samples. Die durchschnittliche Dichte ist mit
`r dichte_shinestories_f` ebenfalls höher, als im Netzwerk aller
Instagram-Follows. Hier liegt die Reziprozität bei genau
`r rezi_shinestories_f`%. Das bedeutet, dass alle bestehenden
Beziehungen reziprok sind. Auch hier lässt sich die Hypothese
bestätigen.

Die Hypothese hat sich also tendenziell bestätigt. Für wirklich
aussagekräftige Ergebnisse, müsste man aber ein größeres Sample an
Reality-Stars aus dem gleichen Management heranziehen. Außerdem können
Faktoren wie Teilnahme an der gleichen Staffel einer Show ebenfalls das
Follow-Verhältnis beeinflussen. Das wurde in dieser Forschungsarbeit
nicht betrachtet. Im Experteninterview mit “Trash Kurs” geht hervor,
dass ein Follow auch strategische Gründe haben kann, und nicht zwingend
für eine positive zwischenmenschliche Beziehung spricht. Aus diesem
Grund werden weiterhin gemeinsame Collaborations-Posts und Markierungen
betrachtet.

## 5.2.2 "in Hinblick auf Markierungen oder gemeinsame Posts."

```{r Teilnetzwerk Posts erstellen, include=FALSE}

# Teilnetzwerk erstellen
s_posts <- s %>% 
  activate(edges) %>% 
  filter(instagram == 2) %>%
  activate(nodes) %>%
  filter(type == 1)

# Teilnetzwerk aufrufen
s_posts

```

```{r Netzwerkbeschreibung Posts}

# Anzahl Komponenten
n_components_p <- count_components(s_posts)
n_components_p

#Anzahl der Kanten
n_kanten_p <- ecount(s_posts)
n_kanten_p

# Anzahl der Isolates
n_isolates_p <- s_posts %>% 
  with_graph(sum(node_is_isolated()))
print(n_isolates_p)

# Dichte des Netzwerks s als Prozentwert
dichte_p<- round(edge_density(s_posts)*100, digits = 2)
dichte_p

# Reziprozität in Prozent
rezi_p <- round(reciprocity(s_posts)*100, digits = 2)
rezi_p

```

Filtert man das Netzwerk nach Markierungen bzw. gemeinsamen Posts,
ergeben sich `r n_components_p` Komponenten, von denen `r n_isolates_p`
einzelne Knoten sind, die mit niemand anderem über einen Post verbunden
sind. Insgesamt gibt es `r n_kanten_p` Kanten, also Posts oder
Markierungen. Das Netzwerk hat eine Dichte von ca. `r dichte_p`% und die
Reziprozität beträgt `r rezi_p`.

```{r Teilnetzwerk Rosenschwestern nach Posts filtern, include=FALSE}

# Nach Posts filtern
s_rosenschwestern_p <- s_rosenschwestern %>% 
  activate(edges) %>% 
  filter(instagram == 2)

```

```{r Netzwerkbeschreibung Rosenschwestern Posts}

# Anzahl der Knoten
n_knoten_rosenschwestern_p <- vcount(s_rosenschwestern_p)
n_knoten_rosenschwestern_p

#Anzahl der Kanten
n_kanten_rosenschwestern_p <- ecount(s_rosenschwestern_p)
n_kanten_rosenschwestern_p

# Anzahl der Isolates
n_isolates_rosenschwestern_p <- s_rosenschwestern_p %>% 
  with_graph(sum(node_is_isolated()))
print(n_isolates_rosenschwestern_p)

# Dichte des Netzwerks s als Prozentwert
dichte_rosenschwestern_p <- round(edge_density(s_rosenschwestern_p)*100, digits = 2)
dichte_rosenschwestern_p

# Reziprozität in Prozent
rezi_rosenschwestern_p <- round(reciprocity(s_rosenschwestern_p)*100, digits = 2)
rezi_rosenschwestern_p

```

Im Rosenschwestern-Management sind `r n_isolates_rosenschwestern_p` von
`r n_knoten_rosenschwestern` nicht über Posts mit den anderen verbunden.
Insgesamt gibt es `r n_kanten_rosenschwestern_p` solcher Verbindungen,
woraus sich eine Dichte von `r dichte_rosenschwestern_p`% ergibt. Die
Reziprozität liegt bei `r rezi_rosenschwestern_p`% und ist somit, wie
auch die Dichte, deutlich über dem Wert aller Stars miteinander.
Collaboration-Posts haben Ryan Wöhrl und Lina Baumann, die in einer
romantischen Beziehung sind, was dieses Posting-Verhalten erklärt.
Samira Yavuz erwähnt Ariel nicht-reziprok in einem Post. Beide nahmen
gemeinsam am Format “Ich bin ein Star” und verbringen auch von außerhalb
Shows Zeit miteinander. Diese Gründe sprechen für die Hypothese\`.

```{r Teilnetzwerk Heyllo nach Posts filtern, include=FALSE}

# Nach Follows filtern
s_heyllo_p <- s_heyllo %>% 
  activate(edges) %>% 
  filter(instagram == 2)

```

```{r Netzwerkbeschreibung Heyllo Posts}

# Anzahl der Knoten
n_knoten_heyllo_p <- vcount(s_heyllo_p)
n_knoten_heyllo_p

#Anzahl der Kanten
n_kanten_heyllo_p <- ecount(s_heyllo_p)
n_kanten_heyllo_p

# Anzahl der Isolates
n_isolates_heyllo_p <- s_heyllo_p %>% 
  with_graph(sum(node_is_isolated()))
print(n_isolates_heyllo_p)

# Dichte des Netzwerks s als Prozentwert
dichte_heyllo_p <- round(edge_density(s_heyllo_p)*100, digits = 2)
dichte_heyllo_p

# Reziprozität in Prozent
rezi_heyllo_p <- round(reciprocity(s_heyllo_p)*100, digits = 2)
rezi_heyllo_p

```

Unter den Heyllo-Stars gibt es keine Verbindungen über Posts, womit die
Dichte und die Reziprozität jeweils bei `r dichte_heyllo_p` liegen.

```{r Teilnetzwerk Shine & Stories nach Posts filtern, include=FALSE}

# Nach Follows filtern
s_shinestories_p <- s_shinestories %>% 
  activate(edges) %>% 
  filter(instagram == 2)

```

```{r Netzwerkbeschreibung Shine & Stories Posts}

# Anzahl der Knoten
n_knoten_shinestories_p <- vcount(s_shinestories_p)
n_knoten_shinestories_p

#Anzahl der Kanten
n_kanten_shinestories_p <- ecount(s_shinestories_p)
n_kanten_shinestories_p

# Anzahl der Isolates
n_isolates_shinestories_p <- s_shinestories_p %>% 
  with_graph(sum(node_is_isolated()))
print(n_isolates_shinestories_p)

# Dichte des Netzwerks s als Prozentwert
dichte_shinestories_p <- round(edge_density(s_shinestories_p)*100, digits = 2)
dichte_shinestories_p

# Reziprozität in Prozent
rezi_shinestories_p <- round(reciprocity(s_shinestories_p)*100, digits = 2)
rezi_shinestories_p

```

Im Post-Netzwerk von Shine & Stories gibt es `r n_kanten_shinestories_p`
Markierungen oder einen gemeinsamer Collab-Post, was dafür sorgt, dass
`r n_isolates_shinestories_p` der `r n_knoten_shinestories_p` in diesem
Netz isoliert sind. Da das Netzwerk recht klein ist, ergibt sich
trotzdem eine Dichte von `r dichte_shinestories_p` und eine Reziprozität
von `r rezi_shinestories_p`%. Hier haben nur Pinar und Jeje Lopes einen
gemeinsamen Post - dieser beinhaltet noch weitere Creator\*innen und ist
eine Anzeige zur ProSieben Show “Die Abrechnung”, welche in dieser
Analyse nicht betrachtet wird.

## 5.3 "Stars die beim gleichen Management unter Vertrag stehen, arbeiten neben ihrer Reality-Karriere die in der gleichen Branche."

Nina

## 5.4 "Das Management hat sowohl positiven als auch negativen Einfluss auf Votings innerhalb von Voting-Shows."

```{r Voting-Netzwerk, include=FALSE}

# Netzwerk nur Voting-Beziehungen
s_voting <- s %>%
  activate(edges) %>%
  filter(relation == 1) %>%
  activate(nodes) %>%
  filter(!node_is_isolated())

```

```{r Netzwerkbeschreibung Votings}
# Anzahl Komponenten
n_components_v <- count_components(s_voting)
n_components_v

# Anzahl der Knoten
n_knoten_v <- vcount(s_voting)
n_knoten_v

#Anzahl der Kanten
n_kanten_v <- ecount(s_voting)
n_kanten_v

# Anzahl der Isolates
n_isolates_v <- s_voting %>% 
  with_graph(sum(node_is_isolated()))
print(n_isolates_v)

# durchschnittlicher Degree
mean_degree_v <- mean(degree(s_voting))
mean_degree_v

# Dichte des Netzwerks s als Prozentwert
dichte_v<- round(edge_density(s_voting)*100, digits = 2)
dichte_v

# Reziprozität in Prozent
rezi_v <- round(reciprocity(s_voting)*100, digits = 2)
rezi_v

```

Im Voting-Netzwerk fallen alle Knoten, die nie einen Vote abgegeben oder
erhalten haben, automatisch raus. So bleiben nur die Teilnehmenden der
Voting-Shows. Managements, Show-Knoten sowie alle, die nicht an einer
Show mit Voting teilgenommen haben, sind nicht im Teilnetzwerk
enthalten. Es besteht aus nur einer Komponente, obwohl in drei separaten
Shows gevoted wird. Das liegt daran, dass Pinar Sevim, Dennis Lodi und
Tara Tabitha jeweils an zwei Voting-Shows teilgenommen haben. Für Pinar
waren das "Kampf der Realitystars" und "Der Promihof", für Dennis und
Tara waren es ebenfalls "Kampf der Realitystars" sowie "Das Sommerhaus
der Stars". Dennis und Tara führen eine romantische Beziehung. Alle drei
Teilnehmenden spielen eine zentrale Rolle im Netzwerk, da es ohne sie in
drei Komponenten zerfallen würde.

Insgesamt haben `r n_knoten_v` an den hier betrachteten Voting-Shows
teilgenommen. Insgesamt wurden `r n_kanten_v` Votes abgegeben. Aus ihnen
ergibt sich ein durchschnittlicher Degree von `r mean_degree_v` und eine
Dichte von `r dichte_v`%. Die Reziprozität dieses Teilnetzwerks beträgt
`r rezi_v`%, was bedeutet, dass ca. zwei Fünftel aller Votes reziprok
sind. In vier von zehn Fällen zeichnet das Voting also ab, dass zwei
Teilnehmende die jeweils andere Person nicht mehr in der Show haben
möchten.

```{r Zentralitätsmaße Votings}

# Klarnamen dauerhaft als primäre Beschriftung
V(s_voting)$name <- V(s_voting)$name_real

# Top 3 Degree
top3_deg_v <- names(sort(degree(s_voting), decreasing = TRUE)[1:3])
top3_deg_v

# Top Indegree
top_in_v <- names(sort(degree(s_voting, mode="in"), decreasing = TRUE) [1:2])
top_in_v

# Top Outdegree
top_out_v <- names(sort(degree(s_voting, mode="out"), decreasing = TRUE) [1])
top_out_v

```

Den höchsten Degree, also Summe an eingehenden und ausgehenden Votes,
haben `r top3_deg_v`, was sich durch ihre Mehrfachteilnahme begründen
lässt. Die meisten Votes gegen sich haben `r top_in_v` erhalten, während
`r top_out_v` die meisten Votes vergeben hat.

```{r Teilnetzwerk Rosenschwestern nach Votings filtern, include=FALSE}

# Nach Votings filtern
s_rosenschwestern_v <- s_rosenschwestern %>% 
  activate(edges) %>% 
  filter(relation == 1)

```

```{r Netzwerkbeschreibung Rosenschwestern Votings}

#Anzahl der Kanten
n_kanten_rosenschwestern_v <- ecount(s_rosenschwestern_v)
n_kanten_rosenschwestern_v

# Dichte des Netzwerks s als Prozentwert
dichte_rosenschwestern_v <- round(edge_density(s_rosenschwestern_v)*100, digits = 2)
dichte_rosenschwestern_v

# Anzahl der Isolates
n_isolates_rosenschwestern_v <- s_rosenschwestern_v %>% 
  with_graph(sum(node_is_isolated()))
print(n_isolates_rosenschwestern_v)

# durchschnittlicher Degree
mean_degree_rosenschwestern_v <- mean(degree(s_rosenschwestern_v))
mean_degree_rosenschwestern_v

```

Unter den Klient\*innen der Rosenschwestern gibt es nur
`r n_kanten_rosenschwestern_v` Votings, die sich gegen eine Person aus
dem gleichen Management richten. Diese gehen von Ryan Wöhrl und Lina
Baumann aus, die in einer romantischen Beziehung sind. Sie richten sich
beide gegen Dennis Lodi, welcher zu diesem Zeitpunkt im selben
Management Rosenschwestern war. Diese Votings sind aber in der Realität
als nur ein Voting zu betrachten, denn beim Sommerhaus der Star richten
sich Votings immer von einem Paar (z.B.: Ryan und Lina) an ein anderes
Paar (z.B.: Dennis und Tara). Da Tara Tabitha jedoch beim Management
Heyllo unter Vertrag ist, erscheint sie in diesem Teilnetzwerk nicht.
Das Paar Ryan und Lina hat daher gemeinsam gegen das Paar Dennis und
Tara gevotet. Abgesehen von diesem Voting gibt es keine Votings
gegeneinander innerhalb des Rosenschwestern Managements.So ergeben sich
`r n_isolates_rosenschwestern_v` isolierte Knoten. Im Netzwerk ist der
durchschnittliche Degree `r mean_degree_rosenschwestern_v` und die
Dichte von `r dichte_rosenschwestern_v`%. Bei den Rosenschwestern
zeichnet sich insgesamt also ein gemischtes Bild ab, welches unsere
Hypothese alleine nicht ausreichend bestätigen würde.

```{r Teilnetzwerk Heyllo nach Votings filtern, include=FALSE}

# Nach Votings filtern
s_heyllo_v <- s_heyllo %>% 
  activate(edges) %>% 
  filter(relation == 1)

```

```{r Netzwerkbeschreibung Heyllo Votings}

#Anzahl der Kanten
n_kanten_heyllo_v <- ecount(s_heyllo_v)
n_kanten_heyllo_v

# Dichte des Netzwerks s als Prozentwert
dichte_heyllo_v <- round(edge_density(s_heyllo_v)*100, digits = 2)
dichte_heyllo_v

# Anzahl der Isolates
n_isolates_heyllo_v <- s_heyllo_v %>% 
  with_graph(sum(node_is_isolated()))
print(n_isolates_heyllo_v)

# durchschnittlicher Degree
mean_degree_heyllo_v <- mean(degree(s_heyllo_v))
mean_degree_heyllo_v

```

```{r Teilnetzwerk Shine & Stories nach Votings filtern, include=FALSE}

# Nach Votings filtern
s_shinestories_v <- s_shinestories %>% 
  activate(edges) %>% 
  filter(relation == 1)

```

```{r Netzwerkbeschreibung Shine & Stories Votings}

#Anzahl der Kanten
n_kanten_shinestories_v <- ecount(s_shinestories_v)
n_kanten_shinestories_v

# Dichte des Netzwerks s als Prozentwert
dichte_shinestories_v <- round(edge_density(s_shinestories_v)*100, digits = 2)
dichte_shinestories_v

# Anzahl der Isolates
n_isolates_shinestories_v <- s_shinestories_v %>% 
  with_graph(sum(node_is_isolated()))
print(n_isolates_shinestories_v)

# durchschnittlicher Degree
mean_degree_shinestories_v <- mean(degree(s_shinestories_v))
mean_degree_shinestories_v

```

Weiterhin werden noch die Managements Heyllo und Shine & Stories
betrachtet. Niemand aus den Heyllo-Management hat gegen eine andere
Person mit dem gleichen Management gevoted. Alle Knoten sind somit
isoliert und es ergibt sich ein Degree und eine Reziprozität von
`r dichte_heyllo_v`. Bei Shine & Stories ergibt sich das gleiche Bild.

Insgesamt gilt diese Hypothese damit als bestätigt.

## 5.5 weitere Beobachtung

In diesem Abschnitt soll eine weitere Beobachtung angesprochen werden,
welche sich nicht konkret in eine der Hypothesen einordnen lässt. Zum
Zeitpunkt unserer Datenerhebung ist Dennis Lodi beim Management
Rosenschwestern und seine damals neue Partnerin Tara Tabitha bei
Heyllo - Inzwischen sind jedoch beide bei Heyllo unter Vertrag. Beim
Sommerhaus der Stars nehmen zehn Paare teil. Bei acht davon haben beide
Beziehungspartner\*innen eine Management-Zugehörigkeit. Von diesen acht
“Management-Paaren” sind 75% beim selben Management. Dies könnte
womöglich darauf zurückzuführen sein, dass die Organisatorische
Abwicklung so für Bookings und Gagen einfacher ist (vgl. Trash Kurs,
2026).

# 6. Limitationen

Im Verlauf des Projektes gab es mehrere Probleme und auch in der Analyse
zeigten sich Limitationen.

[Forschung]

Weiterhin soll der Datenzugang kritisch beleuchtet werden. Die
Social-Media-Plattform Instagram ist als unzureichend geeignet für die
Datenerhebung in der Sozialen Netzwerkanalyse zu bewerten. Die Plattform
ist sehr schnelllebig: Es lässt sich nicht nachvollziehen, wie sich
Faktoren wie “gemeinsamer Post”, “Markierung auf Post” oder “Follow” im
Laufe der Zeit entwickeln. Es ist nur eine Momentaufnahme des aktuellen
Zustandes möglich: Wenn Beiträge gelöscht und Markierungen oder Follows
nachträglich hinzugefügt oder zurückgezogen werden, ist dies schwer
messbar. Einige wenige Profile von Teilnehmenden der Reality Shows
befinden sich im privaten Modus. Hierbei muss zuerst eine Follow-Anfrage
unserer Seite gestellt und diese von den Profilinhaber\*innen genehmigt
werden. Teilweise wurden diese Anfragen nur für eine Person aus unserem
Team genehmigt, weshalb es zu Verzögerungen in der Datenerhebung kam.
Instagram behält sich weiterhin vor, Profile bei einer ungewöhnlich
hohen Anzahl an Suchanfragen zu sperren. Aufgrund der über 40 tausend
Suchanfragen, die wir zur Erhebung der Follows stellen mussten, wurden
unsere Profile zeitweise erst für wenige Stunden und schließlich für bis
zu zwei Wochen gesperrt. Aus diesem Grund mussten wir unsere Zeitplanung
immer wieder für die Datenerhebung strecken und die Analyse weiter nach
hinten verschieben.\
Zudem besteht auch die Möglichkeit, dass ein Follow strategische
Beweggründe haben kann. So könnte Person A einer Person B nur deshalb
folgen, weil sie über die öffentlichen Äußerungen von B informiert
bleiben möchte, um gegebenenfalls selbst darauf mit einem Statement zu
reagieren. Es lässt daher keine Rückschlüsse auf die Art der
zwischenmenschlichen Beziehung zu.

Das größte Management Rosenschwestern hat in den betrachteten Shows acht
Teilnehmende unter Vertrag. Die Hypothesen hätten sich aussagekräftiger
untersuchen lassen können, wenn noch mehr Personen beim gleichen
Management gewesen wären. Damit einher geht auch die Schwierigkeit, dass
Teilnehmende teilweise gar kein Management haben oder bei sehr vielen
verschiedene kleinen Managements sind, wodurch keine großen Cluster
entstehen.

Die Informationen über die einzelnen Kandidat\*innen mussten alle
einzeln manuell zusammengetragen werden, da sie nur auf vielen
verschiedenen Plattformen recherchiert werden konnten. So auch die
Zugehörigkeit zu Managements. In den meisten Fällen ist das jeweilige
Management in der Instagram-Biografie der Teilnehmer\*innen verlinkt.
Diese Informationen lassen sich im Anschluss über die Website des
Managements nach dem Zwei-Quellen-Prinzip bestätigen. Dennoch stellen
auch diese Informationen nur eine Momentaufnahme dar, da nicht
öffentlich einsehbar ist, wie lange die Managementverträge gehen und
wann Managements in der Vergangenheit gewechselt wurden.

# 7. Fazit, Diskussion der Ergebnisse und Ausblick

[Fazit[

# 8. Visualisierung des Netzwerks

Nina

# 9. Literatur und Anhang

Literatur

Codebuch

Zeiterfassung

Teamcanvas

Teamevaluation

[zusätzlich als Zip-Dokument folgende Dateien: Edge- und Nodelist als
CSV, Codebuch als Markdown-Dokument (md)]
