---
title: "226305 Forschungsbericht Trash TV"
author: "Angelina Burger | ab354@hdm-stuttgart.de"
date: "15.05.2026"
output:
  pdf_document:
    toc: yes
    toc_depth: '3'
  word_document:
    toc: yes
    toc_depth: '3'
  html_document:
    df_print: paged
    toc: yes
    toc_depth: 3
    number_sections: yes
subtitle: Analyse des Netzwerks unter Reality-Stars
editor_options:
  markdown:
    wrap: 72
---

```{r setup, include=FALSE}

knitr::opts_chunk$set(include = FALSE)
library(igraph)
library(tidygraph)
library(tidyverse)
library(ggraph)
library(ggplot2)
library(egor)

```

# 0. Zusammenfassung (Abstract)

Der Forschungsbericht untersucht die Beziehungen verschiedener Akteure
des deutschen Reality-TV-Business. Grundlegend wird analysiert, ob die
Zugehörigkeit zu einem Management Einfluss auf das Netzwerk der
Reality-Stars nimmt. Dies wird unter den Gesichtspunkten von
Instagram-Follows, Instagram-Posts, Geschäftsmodellen und Voting
Verhalten in Shows betrachtet. Hierfür wurden fünf Reality-Shows und
deren Teilnehmende sowie deren Managements erhoben und die Beziehungen
zueinander ausgewertet. Ein klares Fazit über den Einfluss lässt sich
nicht ziehen. Allerdings ist eine Tendenz erkennbar, die vermuten lässt,
dass Reality-Stars, die bei demselben Management unter Vertrag stehen,
besser miteinander vernetzt sind und sich in Shows schützen, also sich
nicht gegenseitig rauswählen.

Netzwerkanalyse, Reality-TV, Management, Voting

# 1. Einleitung

Vernetzung. Einfluss. Drama. Das Phänomen “Reality” ist seit Jahren
fester Bestandteil im deutschen TV. Der Reality-Wochenkalender ist
alleine im Mai vollgepackt: Montags läuft “Temptation Island”, Dienstags
erscheint eine neue Folge “Most Wanted”, Mittwochs kann man “die
Bachelors” sehen und am Donnerstag muss man sich zwischen “Germanys Next
Topmodel”, der “Reality Star Academy” oder “Prominent getrennt”
entscheiden (Korbmacher, 2026). Die Format-Auswahl im Kosmos Reality
erscheint endlos. Doch immer häufiger werden Stimmen laut, die die
Authentizität bekannter Formate in Frage stellen. Sind die Abläufe der
Shows durch Hintergrund-Absprachen beeinflusst? Ist das Voting-Verhalten
gestellt, da sich Personen aus demselben Management nicht gegenseitig
wählen? Sind die Teilnehmenden auch Show-Übergreifend miteinander
vernetzt? Und besteht ein Zusammenhang zwischen der Zugehörigkeit eines
Managements und den Geschäftsmodellen der Klienten?\
Kader Loth, die seit über 20 Jahren in der Branche tätig ist, adressiert
zuletzt das, was sich Fans längst gedacht haben (Mr. Trash TV, 2026). In
der Show “Kampf der RealityAllstars” beobachtet sie
Hintergrundabsprachen beim Votingverhalten zwischen den Klienten des
Managements Rosenschwestern. Das Management gehört Filiz Koc-Rose, der
Schwester von Teilnehmerin Yeliz Koc. “Die sind alle im selben
Management und die Schwester von ihr ist die Managerin, die schützen
sich. Ich hab den Eindruck, dass Yeliz hier ihre Pitbulls reingebracht
hat. Ja was tut man alles nicht, wenn man aus demselben Management kommt
und den Arsch von Yeliz hier beschützen muss.”, so Loth. YouTuber “Mr.
Trash TV” kommentiert dazu: “Dass das Management ihrer Schwester hier
die Strippen zieht im Hintergrund, das mutmaßen wir ja schon total
lange. Und wenn das so ist, wie viele Reality-Stars sagen, dann schafft
sich Reality über kurz oder lang selber ab.” (Mr. Trash TV, 2026)

Dieser Forschungsbericht beschäftigt sich aus diesem Grund mit der
Frage, welche Rolle Netzwerke im Reality-TV-Kosmos in Hinblick auf
Stars, Managements und Geschäftsmodelle spielen. Folgende Hypothesen
werden dabei untersucht:

1.  In der Reality-Branche in Deutschland gibt es Managements die
    dominieren, weil sie besonders viele Stars unter Vertrag haben.

2.  Die Zugehörigkeit zum gleichen Management erhöht die Interaktionen
    dere Stars auf Social Media

    1.  in Hinblick auf Instagram-Follows.

    2.  in Hinblick auf Markierungen oder gemeinsame Posts.

3.  Stars die beim gleichen Management unter Vertrag stehen, arbeiten
    neben ihrer Reality-Karriere die in der gleichen Branche.

4.  Das Management hat sowohl positiven als auch negativen Einfluss auf
    Votings innerhalb von Voting-Shows.

Diese Hypothesen werden im Folgenden mit Hilfe der sozialen
Netzwerkanalyse überprüft.

# 2. Stand der Forschung

Bisher ist der Einfluss von Managements auf deutsche Reality-TV-Shows
weitestgehend unerforscht. Auch international wurde das Thema nicht
durch soziale Netzwerkanalyse analysiert. Allerdings gibt es Forschungen
zu Netzwerken auf Social Media sowie zu sozialen Netzwerken von
Berühmtheiten oder „Stars”. Gewisse Erkenntnisse aus diesen Studien
lassen sich auch auf unsere Forschungsfrage beziehen.

Ziek (2021) untersuchte die Vernetzungen ausgewählter Berühmtheiten auf
Twitter. Ein Ergebnis war, dass das lose Netzwerk aufzeigt, dass eine
zeitweise Berühmtheit keine Sicherheit bedeutet und man schnell wieder
aus den „hohen Kreisen” hinausfliegen kann (Ziek, 2021, S.231). Diese
Erkenntnis sah Ziek dadurch unterstützt, dass Personen aus verschiedenen
Industrien und verschiedenen Altersgruppen in dem Netzwerk miteinander
verbunden waren (2021, S.231). Ebenfalls auffällig war, dass gewisse
Personen herausgestochen sind, wie beispielsweise Barack Obama (Ziek,
2021, S.233). Daraus schloß Ziek, dass Obama die Person ist, an der das
meiste Interesse besteht (2021, S.233). Obwohl Netzwerke von
Berühmtheiten keine formale Struktur haben, würden sich trotzdem
anführende Personen herausbilden (Ziek, 2021, S.234). Ziek ging weiter
davon aus, dass außerhalb der Öffentlichkeit weitere Beziehungen
bestehen, die nicht messbar sind (2021, S.237). Diese privaten Netzwerke
seien stärker als die öffentlich beobachtbaren Beziehungen (Ziek, 2021,
S.238). Reganathan et al. (2024) wollten herausfinden, was die
grundlegenden Eigenschaften von Influencer-Netzwerken sind und wie diese
Interaktionen beeinflussen (S.2048). Reganathan et al. verwendeten einen
öffentlich zugänglichen Datensatz über die „Top 200 Instagram
Influencers”, welches verschiedene Informationen (wie Like-Anzahl,
durchschnittliche Likes, insgesamte Anzahl an Posts) enthielt (2024,
S.2050, 2051). Die Analyse des Influencer-Netzwerks zeigte ebenfalls
eine Art Hierarchie auf, durch sogenannte „Key Influencers” (Reganathan
et al., 2024, S. 2053). Reganathan et al. (2024) schrieben diesen “Key
Influencers” einen großen Einfluss zu (S. 2054). Sie würden durch die
starke Verbindung zu ihren Follower:innen Trends stark formen können,
sowie Einfluss auf Meinungen und Konsumverhalten nehmen. Ravid und
Currid-Halkett (2013) haben ein Netzwerk über Beziehungen zwischen
Hollywood-Stars erstellt und analysiert. Ihre Datenerhebung fand durch
das Auswerten von Getty Images Fotografien bei Events statt (Ravid &
Currid-Halkett, 2013, S. 188). Ihre Ergebnisse zeigten, dass
verschiedene Stars eng miteinander verbunden sind, obwohl keine direkte
Beziehung besteht (Ravid & Currid-Halkett, 2013, S. 189). Gleichzeitig
war erkennbar, dass hoch angesehene Berühmtheiten in einer engeren
Verbindung zu Berühmtheiten stehen, die ebenfalls hoch angesehen sind
und gleichzeitig eher schwach mit niedriger angesehenen Berühmtheiten in
Verbindung stehen (S.190). Sie kamen so zu dem Schluss, dass eine
Person, deren Schauspiel beispielsweise weniger geschätzt wird, nicht
auf denselben Veranstaltungen verkehrt, wie jemand, dessen Schauspiel
geschätzt wird. Die „großen” Stars sind somit stärker vernetzt, während
die „Schwachen” kaum Vorteile durch ihren Status erhalten (Ravid &
Currid-Halkett, 2013, S. 196). Ravid und Currid-Halkett stellten
ebenfalls fest, dass Stars mit starker Vernetzung ihren Status eher
erhalten, während die schwächer Vernetzten auch weniger in den Medien
präsent sind (2013, S.196). Hier stellten sie eine Limitation fest, da
die Frage, ob eine Berühmtheit fotografiert wird, weil sie berühmt ist,
oder ob sie berühmt ist, weil sie fotografiert wird, sich nicht klar
beantworten lässt (Ravid & Currid-Halkett, 2013, S.197). Heizler und
Kimhi (2011) untersuchten, welche Faktoren, abgesehen von Talent, einen
Einfluss auf den Sieg in einer Casting-Reality-Show haben (S. 2).
Hierfür betrachteten sie die sozialen Netzwerke von Teilnehmenden der
„Show A Star is born” hinsichtlich deren sozioökonomischen Statuses,
sowie die Zugehörigkeit zu einer Minderheit (Heizler & Kimhi, 2011,
S.2). Die Casting-Show basiert auf einem Zuschauer-Voting, das heißt,
die Zuschauenden beeinflussen, wer gewinnt. Ihre Ergebnisse zeigten,
dass die Zugehörigkeit zu einer „mittelgroßen” Minderheitengruppe die
Chance auf einen Gewinn, im Gegensatz zur Zugehörigkeit zu einer kleinen
oder großen Gruppe, erhöht (Heizler & Kimhi, 2011, S.16). Auffällig war
ebenfalls, dass die Gewinnchance für Teilnehmende aus Großstädten nur
dann steigt, wenn ihr sozioökonomischer Status gering ist (Heizler &
Kimhi, 2011, S. 16, 18). Für Teilnehmende aus kleineren Ortschaften
stehen die Chancen besser, da eine höhere Identifikation mit ihnen
stattfindet und sie wahrscheinlich mehr Menschen aus ihrer Heimat kennen
(S. 17). Dem musikalischen Talent wurde von Heizler und Kimhi ein
kleinerer Einfluss zugeschrieben, da sie vermuteten, dass die
Zuschauenden kaum unterscheiden können, ob die Teilnehmenden bereits
musikalische Erfahrung gesammelt haben (2011, S.17).

Netzwerkanalysen über Influencer oder Berühmtheiten zeigen, dass es
schwierig ist, eine sichere Datengrundlage zu erheben, da Beziehungen
auch außerhalb der Öffentlichkeit stattfinden und somit nicht gemessen
werden können. Übereinstimmend ist, dass sich gewisse Personen
herauskristallisieren, die das meiste Ansehen innerhalb einer gewissen
Gruppe erhalten und somit eine Hierarchie entsteht. Gerade bei
Berühmtheiten scheint eine Gruppenbildung nach dem individuellen Status
und Ansehen stattzufinden und somit gleichzeitig eine Unsicherheit bei
Personen, die nicht stark vernetzt sind und ihren Status dadurch
verlieren könnten. Für den Gewinn einer Voting-Show ist festzustellen,
dass die Chancen steigen, wenn die Wählenden sich, beispielsweise über
die Herkunft, mit einer teilnehmenden Person identifizieren können. Eine
Schnittstelle zwischen Wählendem und Teilnehmenden könnte also auch ein
gemeinsames Management sein. Es stellt sich die Frage, ob die
Management-Zugehörigkeit dazu beitragen kann, dass deutsche
Reality-Stars untereinander stärker vernetzt sind und somit eine
Gruppenbildung durch gegenseitige Identifizierung stattfindet.

# 3. Datenerhebung

## 3.1 Zugang

Für das Projekt haben wir uns sechs unterschiedliche Reality TV Shows
rausgesucht, die verschiedene Aspekte der Branche abdecken und
gleichzeitig sehr bekannt sind oder bekannte Teilnehmende haben. So sind
“Sommerhaus der Stars”,” Are You The One VIP” und “Love Island VIP”
unter den am meisten gestreamten Sendungen in Deutschland (Mantel,
2025). Für “Ich bin ein Star, holt mich hier raus”, besser bekannt als
das “Dschungelcamp”, haben wir uns insbesondere wegen des Kultfaktors
entschieden, da die Sendung bereits 19 Staffeln hat und noch immer hohe
Einschaltquoten erreicht (Lexus, 2026). Mit dem Promihof haben wir eine
neue Show hinzugenommen, in der gevoted wird. Wir haben uns von jeder
Sendung die zuletzt erschienene Staffel angeschaut und alle
Teilnehmenden in unser Netzwerk aufgenommen. Das recherchierten wir über
die Shows direkt (Banijay Productions Germany, 2025; Constantin Entertainment GmbH, 2025; ITV Studios Germany GmbH, 2025a; ITV Studios Germany GmbH, 2025b; RTL Studios GmbH, 2025; Seapoint Productions, 2025). Hauptsächlich nutzen wir
jedoch Instagram für unseren Datenzugang. Dazu haben wir uns jedes
Profil der Teilnehmenden angeschaut, um Verbindungen zwischen den Stars
zu ermitteln. Wir haben mit einzelnen Suchanfragen ermittelt, wer wem
auf Instagram folgt sowie alle Posts mit mehreren Stars im Zeitraum vom
01. Juli 2025 bis zum 15. Februar 2026 erhoben. Voraussetzung für eine
Post-Erhebung war, dass die andere(n) Person(en) markiert oder es ein
Collaboration-Post sein musste. Dabei ließen wir Collaboration-Posts, an
denen zum Beispiel auch eine Show beteiligt war weg, da diese nicht auf
eine positive Beziehung zwischen Stars hindeuteten, sondern lediglich
Werbeclips für die Sendung und somit für unsere Erhebung irrelevant
waren. Auch bei welchem Management sie unter Vertrag stehen,
recherchierten wir zum Großteil über Instagram, da viele ihr Impressum
inklusive Management auf ihrem Profil verlinkt haben. Genauso verhielt
es sich mit den Geschäftsmodellen, die wir über Instagram Stories oder
Posts erhoben.

## 3.2 Bereinigung des Datensatzes

Für die Bereinigung unseres Datensatzes verwendeten wir unter anderem
das bereitgestellte Prüfdokument in, mit dem wir Dopplungen
herausfiltern und löschen konnten. Bei der Recherche erhoben wir
zunächst einzeln alle Follows und Posts, was jedoch dazu führte, dass
wir viele Kanten doppelt, aber unterschiedlich gewichtet (mit insta = 1
oder 2) in unserem Netzwerk hatten. Diese filterten wir mithilfe von R
heraus und konnten so alle doppelten Kanten beseitigen.

## 3.3 Codebuch

Zu Beginn unserer Datenerhebung legten wir ein Codebuch fest, in dem wir
alle Werte für die Edge- und Nodelist festhielten.

Die Stars, die Managments und die Shows hielten wir mit vollständigem
Namen unter "name" (teilweise Künstlernamen bei Stars) fest sowie einer
ID (mit "id"), bestehend aus jeweils zwei oder drei Buchstaben des Vor-
und Nachnamens (bei Stars), einem bis drei Buchstaben/ Zahlen (bei
Managements) oder den gängigen Abkürzungen (bei Shows). Um zwischen
Stars, Shows und Managements zu unterscheiden codierten wir die Knoten
jeweils mit "type 1 = Participant", "type 2 = Management" und "type 3 =
Show". Um uns das Erstellen von Netzwerken in R zu erleichtern hielten
wir für die Stars auch die Managements (mit "management") als
Nodeattribut mit dem jeweiligen Kürzel für das Management fest. Zudem
codierten wir das Geschlecht der Teilnehmenden mit "gender" mit "1 =
female", "2 = male" und "3 = diverse", um uns die Geschlechterverteilung
in den Shows anschauen zu können. Da eine Hypothese sich mit der Arbeit
der Stars außerhalb von Reality TV befasste nutzten wir "business" als
Attribut. Die Art der Arbeit hielten wir folgendermaßen fest: "1 =
Selbstständig mit eigener Firma/ Produkt", "2 = Werbung und
Kooperationen", "3 = Dienstleistungen und Services", "4 = Sport", "5 =
Sonstiges". Um genau zu erfassen, um welche Arbeit es sich handelte
nutzen wir "business_real" und schrieben das genau Geschäftsmodell des
jeweiligen Stars dazu. Als letztes hielten wir noch die Usernamen aller
Stars mit "insta_user" fest. Da es sich um ein multimodales Netzwerk
handelt, sind die Attribute "management", "gender", "business",
"business_real" und "insta_user" nur für die Stars und nicht auf
Managements oder Shows anzuwenden.

In der Edgelist stehen die Verbindungen zwischen den Stars
untereinander, den Stars und ihren Managements und den Stars und den
Shows, an denen sie teilgenommen haben. Dabei legten wir mit dem
Attribut “relation” fest, ob es sich bei der Beziehung um "1 =
rausgevoted", "2 = Managementbeziehung" oder "3 = Teilnehmer*in"
handelt. Für die voting Kanten war zudem relevant aus welcher Show das Voting stammt,
weshalb wir die Shows mit ihren Abkürzungen als Edgeattribut
hinzunahmen. Für die genauere Untersuchung der Vernetzung unter den
Stars nutzen wir “instagram” und erhoben mit "1 = Follow" oder "2 =
gemeinsamer Post" im Zeitraum vom 01.07.2025 bis 15.02.2026. Da es sich
bei manchen der Shows um Paar- (Shows in der Paare gemeinsam auftauchen)
oder Paarungshows (Shows in denen die Teilnehmenden verkuppelt werden
sollen) handelt erhoben wir mit “love”, ob zwei Stars eine "1 =
Kennenlernphase/ Flirt während der Show" hatten, "2 = Partner*innen"
oder "3 = Ex*partnerinnen/ Ex*kennenlernphasen" sind.

# 4. Analyse und Interpretation

```{r Netzwerk einlesen, include=FALSE}

el <- read.csv("https://raw.githubusercontent.com/LotteKasper/TrashTvNeu/refs/heads/main/Edgelist%20Trash%20TV.csv", header=T, stringsAsFactors=F, sep = ",")

nl <- read.csv("https://raw.githubusercontent.com/LotteKasper/TrashTvNeu/refs/heads/main/Nodelist%20Trash%20TV.csv", header=T, stringsAsFactors=F, sep = ",")
library(tidyverse)

s <- tbl_graph(nodes = nl, edges = el, directed = TRUE) %>% 
  activate(nodes) %>% 
  mutate(degree = centrality_degree())

# Netzwerk aufrufen
s

```

```{r Visualisierung s}
set.seed(50) # Layout verändert sich nicht bei jedem Run

ggraph(s, layout = "stress") + # verteilt die Knoten
  geom_edge_link(
    alpha = 0.3, # Transparenz der Kante
    arrow = arrow(length = unit(1, "mm"),type = "closed"), # Größe des Pfeils, er ist ausgefüllt
    end_cap = circle(2, "mm"), # Kante endet 2 mm vor dem Knoten
    start_cap = circle(1, "mm"), # Kante startet 1 mm vom Knoten entfernt
    colour = "grey70", # Farbe der Kante
    width = 0.3 # Breite
  ) +
  geom_node_point(
    aes(color = as.factor(type), # legt nach Type die Farbe fest
        size = degree(s)) # Größe der Knoten nach Degree angepasst
    ) +
  geom_node_text(
    aes(label = ifelse(degree(s) > 89 | type == "3", name_real, "")), # nur Knoten mit einem Degree > 89 haben ein Label
    repel = TRUE, # # Labels stoßen sich gegenseitig ab, weniger Überlappungen
    size = 3,
    color = "black",
    max.overlaps = Inf,
    box.padding = 2,
  min.segment.length = 0, # immer eine Linie ziehen
  segment.color = "black", # Farbe der Linie
  segment.size = 0.3, # Dicke der Linie
  segment.alpha = 0.5 # Transparenz der Linie
  ) +
  scale_color_manual(
    values = c("pink2", "lightblue3", "purple3"), # legt je nach type die Farbe fest
    labels = c("participant", "management", "show")
  ) +
  theme_void( # entfernt den Hintergrund
  ) +
  theme(
    legend.position = "bottom",
    legend.title = element_blank(),
    plot.title = element_text(hjust = 0.5, face = "bold", size = 16) # Gestaltung der Legende
  ) +
  ggtitle("Gesamtnetzwerk") # Überschrift

```

## 4.1 Netzwerkmaße

```{r Beschreibung des Netzwerks}

# Art des Netzwerks s? (one-mode oder two-mode?) wenn true, dann two-mode
is_bipartite(s)

# Komponenten? (aus wie vielen Bestandteilen besteht das Netzwerk s?)
count_components(s)

# Richtung?
is_directed(s)

# Anzahl der Knoten
n_knoten <- vcount(s) 
n_knoten

#Anzahl der Kanten
n_kanten <- ecount(s)
n_kanten

# Anzahl möglicher Kanten
max_edges <- n_knoten * (n_knoten - 1)

# Dichte als Prozentwert
dichte_s <- round(edge_density(s)*100, digits = 2)
dichte_s

# Reziprozität in Prozent
rezi_s <- round(reciprocity(s)*100, digits = 2)
rezi_s

# Pfaddistanz im Durchschnitt
distance_s <- round(mean_distance(s), digits = 2)
distance_s

# Pfaddistanz im Durchschnitt (stark gerundet)
distance_rounded_s <- round(mean_distance(s), digits = )
distance_rounded_s

```

In dem vorliegenden Netzwerk werden sowohl die
Reality-TV-Persönlichkeiten als auch ihre Managements und die Shows
(“Kampf der Realitystars”, “das Sommerhaus der Stars”, “der Promihof”,
“Are You The One VIP”, “Love Island VIP” und “Ich bin ein Star”) als
Knoten erfasst. Aus diesem Grund handelt es sich um ein multimodales
Netzwerk.

Hierbei repräsentieren die Kanten Beziehungen zwischen diesen Personen
(Teilnehmer\*innen), die Zugehörigkeit zu einem Management oder die
Teilnahme an einer der genannten Show. Das Netzwerk ist gerichtet und
[gewichtet/ungewichtet]. Betrachtet man beispielsweise Votings, spielt
eine Rolle, in welche Richtung diese stattfindet (Wer gibt das Voting ab
und wer erhält es?). Dabei gibt es keine Sonderregelungen, die das
Gewicht des Votings beeinflussen würden - dieses ist immer gleich.

Das Netwerk umfasst insgesamt `r n_knoten` Knoten sowie `r n_kanten`
Kanten. Hervorzuheben ist, dass es aus nur einer Komponente besteht und
es somit keine Isolates gibt. In der Reality-Branche spielt Vernetzung
eine wichtige Rolle. Kontakte und netzwerken sind ein Karrierefaktor,
dabei können Kontakte über die gemeinsame Teilnahme an Shows, Events
oder über die sozialen Medien geknüpft werden (Trashkurs, 2026). Von
`r max_edges` möglichen Verbindungen finden `r n_kanten` statt, woraus
sich eine Dichte von `r dichte_s`% ergibt. Das bedeutet, dass ca. ein
Zehntel aller möglichen Verbindungen tatsächlich realisiert sind.

Dieser Wert deutet auf ein sehr dichtes Netzwerk hin. `r rezi_s`% aller
gerichteten Kanten werden wechselseitig erwidert. Diese Gegenseitigkeit
spricht für eine zentrale Bedeutung des Netzwerkens in der Branche. Die
durchschnittliche Pfaddistanz beträgt `r distance_s`, d. h. zwei
zufällig gewählte Knoten sind im Mittel über `r distance_rounded_s`
Zwischenschritte miteinander verbunden. 

```{r Aufteilung des Netzwerks}

# Anzahl der Stars
n_stars <- s %>% 
  activate(nodes) %>% 
  filter(type == 1) %>% 
  vcount()
n_stars

# Anzahl der Frauen
n_female <- s %>% 
  activate(nodes) %>% 
  filter(gender == 1) %>% 
  vcount()
n_female

# Anzahl der Männer
n_male <- s %>% 
  activate(nodes) %>% 
  filter(gender == 2) %>% 
  vcount()
n_male

# Anzahl der nichtbinären Menschen
n_diverse <- s %>% 
  activate(nodes) %>% 
  filter(gender == 3) %>% 
  vcount()
n_diverse

# Anzahl der Managements
n_managements <- s %>% 
  activate(nodes) %>% 
  filter(type == 2) %>% 
  vcount()
n_managements

# Anzahl der Shows
n_shows <- s %>% 
  activate(nodes) %>% 
  filter(type == 3) %>% 
  vcount()
n_shows

```

Teil des gesamten Netzwerks sind außerdem `r n_managements` sowie die
`r n_shows` . `r n_stars` der Knoten stellen die teilnehmenden Stars
dar. Von ihnen sind `r n_female` Frauen und `r n_male` Männer. Das
Verhältnis bei Kampf der Realitystars und das Sommerhaus der Stars ist
ausgeglichen. Beim Promihof sind 13 Frauen und sieben Männer gecastet,
bei Love Island VIP elf Frauen und acht Männer. Are You The One VIP
zeigt im Verlauf der Show neun Frauen und zwölf Männer, Ich bin ein Star
hingegen fünf Frauen und vier Männer. Im Durchschnitt aller betrachteten
Shows sind jedoch mehr weibliche als männliche Personen gecastet (8,5
weiblich; 9,6 männlich) . Dies ist ein ausgeglichenes Verhältnis. Es
gibt keine offen nichtbinären Menschen im Sample.

## 4.2 Positionale Maße

```{r Teilnetzwerk nur Stars, include=FALSE}

# Teilnetzwerk ohne Managements und Shows erstellen
s_stars <- s %>% 
  activate(nodes) %>% 
  filter(type == 1)
s_stars

```

```{r positionale Maße Gesamtnetzwerk}

# Klarnamen als Beschriftung zuweisen
V(s)$name <- V(s)$name_real

# Top 3 Degree
top3_deg <- names(sort(degree(s, mode="all"), decreasing = TRUE)[1:3])
top3_deg

# Min 3 Degree
min3_deg <- names(sort(degree(s, mode="all"), decreasing = FALSE)[1:3])
min3_deg

# Top Indegree
top_indeg <- names(sort(degree(s, mode="in"), decreasing = TRUE)[1])
top_indeg

x_top_indeg <- sort(degree(s, mode="in"), decreasing = TRUE)[1]
x_top_indeg

# Min Indegree
x_min_indeg <- sort(degree(s, mode="in"), decreasing = FALSE)[1]
x_min_indeg

# Top Outdegree
top_outdeg <- names(sort(degree(s, mode="out"), decreasing = TRUE)[1])
top_outdeg

x_top_outdeg <- sort(degree(s, mode="out"), decreasing = TRUE)[1]
x_top_outdeg

# Min Outdegree
min_outdeg <- names(sort(degree(s, mode="out"), decreasing = FALSE)[1])
min_outdeg

# Top Betweenness
top_betw <- names(sort(betweenness(s), decreasing = TRUE)[1])
top_betw

# Min Betweenness
min_betw <- names(sort(betweenness(s), decreasing = FALSE)[1])
min_betw

# Top Closeness
top_clos <- names(sort(closeness(s, mode="all"), decreasing = TRUE)[1])
top_clos

# Min Closeness
min_clos <- names(sort(closeness(s, mode="all"), decreasing = FALSE)[1])
min_clos

```

```{r positionale Maße Stars}

# Klarnamen als Beschriftung zuweisen
V(s_stars)$name <- V(s_stars)$name_real

# Top 3 Degree
top3_deg_stars <- names(sort(degree(s_stars, mode="all"), decreasing = TRUE)[1:3])
top3_deg

# Min 3 Degree
min3_deg_stars <- names(sort(degree(s_stars, mode="all"), decreasing = FALSE)[1:3])
min3_deg_stars

# Top Indegree
top_indeg_stars <- names(sort(degree(s_stars, mode="in"), decreasing = TRUE)[1])
top_indeg_stars

x_top_indeg_stars <- sort(degree(s_stars, mode="in"), decreasing = TRUE)[1]
x_top_indeg_stars

# Min Indegree
min_indeg_stars <- names(sort(degree(s_stars, mode="in"), decreasing = FALSE)[1])
min_indeg_stars

x_min_indeg_stars <- sort(degree(s_stars, mode="in"), decreasing = FALSE)[1]
x_min_indeg_stars

# Top Outdegree
top_outdeg_stars <- names(sort(degree(s_stars, mode="out"), decreasing = TRUE)[1])
top_outdeg_stars

x_top_outdeg_stars <- sort(degree(s_stars, mode="out"), decreasing = TRUE)[1]
x_top_outdeg_stars

# Min Outdegree
min_outdeg_stars <- names(sort(degree(s_stars, mode="out"), decreasing = FALSE)[1])
min_outdeg_stars

x_min_outdeg_stars <- sort(degree(s_stars, mode="out"), decreasing = FALSE)[1]
x_min_outdeg_stars

# Top Betweenness
top_betw_stars <- names(sort(betweenness(s_stars), decreasing = TRUE)[1])
top_betw_stars

# Min Betweenness
min_betw_stars <- names(sort(betweenness(s_stars), decreasing = FALSE)[1])
min_betw_stars

# Top Closeness
top_clos_stars <- names(sort(closeness(s_stars, mode="all"), decreasing = TRUE)[1])
top_clos_stars

# Min Closeness
min_clos_stars <- names(sort(closeness(s_stars, mode="all"), decreasing = FALSE)[1])
min_clos_stars


```
```{r Visualisierung Ego Netzwerk Jona Steinig}
# Ego-Netzwerk erstellen
ego_steinig <- subgraph.edges(
  s,
  eids = E(s)[.inc(V(s)[name_real == "Jona Steinig"])]
)

V(ego_steinig)$color_group <- ifelse(
  V(ego_steinig)$name_real == "Jona Steinig", "ego",
  as.character(V(ego_steinig)$type)  # Alteri nach type färben
)
# Visualisierung
set.seed(42) # Layout verändert sich nicht bei jedem Run
ggraph(ego_steinig, layout = "fr") +
  geom_edge_link(
    alpha = 0.5,# Transparenz der Kante
    arrow = arrow(length = unit(2, "mm"), type = "closed"), # Größe des Pfeils, er ist ausgefüllt
    end_cap = circle(2, "mm"), # Kante endet 2 mm vor dem Knoten
    start_cap = circle(1, "mm"),# Kante startet 1 mm vom Knoten entfernt
    colour = "grey70" # Farbe
  ) +
  geom_node_point(
    aes(color = color_group, # legt nach group die Farbe fest
      size = degree(ego_steinig)) # Größe nach Degree
  ) +
  scale_size_continuous(range = c(2, 8), guide = "none" # legt range fest
  ) +
  geom_node_text(
    aes(label = name_real),
    repel = TRUE, # Labels stoßen sich gegenseitig ab, weniger Überlappungen
    size = 3,
    color = "black",
    max.overlaps = Inf # alle Labels anzeigen
  ) +
  scale_color_manual(
    values = c("ego" = "green4", "1" = "pink2", "2" ="lightblue3","3" = "purple3"),
    labels = c("ego" ="Jona Steinig", "1" = "Participant",
    "2" = "Management","3" = "Show")
  ) +
  theme_void() +
  theme(
    legend.position = "bottom",
    legend.title = element_blank(),
    plot.title = element_text(hjust = 0.5, face = "bold", size = 16) # Gestaltung der Legende
  ) +
  ggtitle("Ego-Netzwerk Jona Steinig") # Überschrift
```


Die Akteure mit dem höchsten Degree, also der größten Summe an
Verbindungen zu anderen, sind absteigend `r top3_deg`. `r top_indeg` hat
auch sowohl am meisten eingehende als auch ausgehende verbindungen mit
Werten von gerundet je `r x_top_indeg` und `r x_top_outdeg`. Die höchste
Closeness und die höchste Betweenness hat `r top_clos`. Jona Steinig
braucht wenige Schritte zu anderen Akteuren und vernetzt viele Akteure
miteinander. Er stellt damit den am besten vernetzten Akteur im Netzwerk
dar. Eine mögliche Erklärung dafür könnte sein, dass Jona auf mehreren
Ebenen präsent ist und aktiv Kontakte aufbaut. Er ist nicht nur im
Reality Business tätig, sondern arbeitet weiterhin als Model, Content
Creator auf Social Media und OnlyFans, und Event Host (Trash Kurs,
2026). 

Im Gesamtnetzwerk sind es hauptsächlich Managements und Shows, die am
wenigsten vernetzt sind. Da das Forschungsinteresse aber der Vernetzung
der Stars untereinander gilt, vergleichen wir die geringsten Werte aus
dem Gesamtnetzwerk mit denen aus einem bereinigten Teilnetzwerk, das nur
die Stars beinhaltet. Bei den Stars haben `r min3_deg_stars` am
wenigsten Verbindungen zu anderen. Im Gesamtnetzwerk sind es
`r min3_deg`, die alle drei Managements sind.

Den niedrigsten Indegree unter den Stars hat `r min_indeg_stars` mit nur
`r x_min_indeg_stars` eingehenden Verbindungen. Er ist auf Social Media
kaum präsent (106 Follower auf Instagram) und öffentlich ist nahezu
nichts über ihn bekannt. Das Sommerhaus der Stars bezeichnet den ersten
und bisher einzigen Show-Auftritt von Pierre Paminski, der hier wegen
und mit seiner prominenten Partnerin Hanka Rackwitz teilnahm (Baron und
Westermayer, 2025).

Im Gesamtnetzwerk haben alle Managements einen Indegree von
`r x_min_indeg`, da Management-Beziehungen in der Edgelist von den
Managements zu den Stars verlaufen und sie somit keine eingehenden
Verbindungen aufweisen. Shows haben im Gesamtnetzwerk keine ausgehenden
Verbindungen, da sie hier von den Stars zur Show verlaufen. Unter den
Stars hat `r min_outdeg_stars` den geringsten Outdegree mit
`r x_min_outdeg_stars` ausgehende Verbindungen. Unter den Stars hat
`r min_betw_stars` sowohl die geringste Betweenness als auch die
Closeness. Eine mögliche Erklärung dafür könnte der sogenannte
“Davidstern-Skandal” Ofarims sein (KIein, 2026). 2021 warf er einem
Hotelmitarbeiter in Leipzig Antisemitismus vor und erstattete
schließlich Anzeige gegen diesen, woraufhin der Mitarbeiter Ofarim wegen
Verleumdung anzeigte. Im Gerichtsprozess gestand Ofarim, dass seine
Vorwürfe nicht der Wahrheit entsprachen (KIein, 2026). Darunter leidet
Ofarims Reputation, und womöglich auch sein Netzwerk. Jedoch lässt sich
durch die Netzwerkanalyse nicht klären, ob es sich hier um eine
Korrelation oder einen Kausalzusammenhang handelt.\
Im Gesamtnetzwerk bleibt `r min_betw` auf dem letzten Platz was die
Betweenness angeht, die geringste Closeness weist hier `r min_clos` auf.

# 5. Prüfung der Hypothesen

## 5.1 "In der Reality-Branche in Deutschland gibt es Managements die dominieren, weil sie besonders viele Stars unter Vertrag haben."

```{r Management-Netzwerk, include=FALSE}

# Netzwerk nur Management-Beziehungen
s_managements <- s %>%
  activate(edges) %>%
  filter(relation == 2) %>%
  activate(nodes) %>%
  filter(!node_is_isolated())

```

```{r}

set.seed(42) # Layout verändert sich nicht bei jedem Run
ggraph(s_managements, layout = "fr") +  # Fruchterman-Reingold Layout, 
  geom_edge_link( 
     aes(alpha = 0.5), # Transparenz der Kanten
    arrow = arrow(length = unit(2, "mm"), type = "closed"), # Größe des Pfeils, er ist ausgefüllt
    end_cap = circle(1, 'mm'), # Kante endet 1 mm vor dem Knoten
    start_cap = circle(1, 'mm'), # Kante startet 1mm vom Knoten entfernt
    colour = "grey70"
  ) +
  geom_node_point(
    aes(color = as.factor(type.x)),  # Farbe nach type
    size = degree(s_managements) # Größe nach Degree
  ) +
  scale_size_continuous(range = c(5,6), guide = "none" # legt range fest, keine Legende
  ) +
    geom_node_text(
  aes(label = ifelse(management.x %in% c("R", "H", "S&S"), name_real, "")), # Namen aller Personen in Management R, H und S&S 
  repel = TRUE, # Labels stoßen sich gegenseitig ab
  size = 3,
  color = "black",
  point.padding = 1 # Abstand zwischen Label und Knoten
   ) +
    geom_node_text(
  aes(label = ifelse(type.x == "2" & degree(s_managements) > 5, name_real, "")), # nur Namen der Managements mit degree > 5 werden angezeigt
  repel = TRUE, # Labels stoßen sich gegenseitig ab, weniger Überlappungen
  size = 3,
  color = "purple3",
  force = 10, # Labels stoßen sich stärker ab
  box.padding = 9, # Abstand zwischen den Labels
  max.overlaps = Inf # Labels nie weglassen
   ) +
  scale_color_manual(
    values = c("pink2", "lightblue3"),
    labels = c("participant", "management")
  ) +
  theme_void( # entfernt den Hintergrund
  ) +
  theme(
    legend.position = "bottom",
    legend.title = element_blank(),
    plot.title = element_text(hjust = 0.5, face = "bold", size = 16) # Gestaltung der Legende
  ) +
  ggtitle("Netzwerk der Managementbeziehungen") # Überschrift
```

```{r Netzwerkbeschreibung Managements}

# Komponenten? (aus wie vielen Bestandteilen besteht das Netzwerk s?)
n_components_m <- count_components(s_managements)
n_components_m

# Anzahl der Knoten
n_knoten_m <- vcount(s_managements)
n_knoten_m

#Anzahl der Kanten
n_kanten_m <- ecount(s_managements)
n_kanten_m

# Anzahl der Management-Knoten
n_knoten_nur_managements <- s_managements %>% 
  activate(nodes) %>% 
  filter(type == 2) %>% 
  vcount()
n_knoten_nur_managements

# Dichte als Prozentwert
dichte_m <- round(edge_density(s_managements)*100, digits = 2)
dichte_m

```

```{r Zentralitätsmaße Management-Netzwerk}

# Namen zuweisen
s_managements <- s_managements %>%
  activate(nodes) %>%
  left_join(nl, by = c("name_real" = "name_real")) %>%
  mutate(name = name_real) # Das stellt sicher, dass igraph den Namen findet

# Top 3 Degree
mgmt_degrees <- data.frame(
  Name   = V(s_managements)$name_real,
  Degree = degree(s_managements))
mgmt_sorted <- mgmt_degrees[order(mgmt_degrees$Degree, decreasing = TRUE), ]
head(mgmt_sorted, 3)


top3_deg_m <- names(sort(degree(s_managements, mode="all"), decreasing = TRUE)[1])
top3_deg_m

```

Das Teilnetzwerk der Management-Beziehungen umfasst nur noch die Knoten,
die durch eine Management-Beziehung mit einem anderen verbunden sind.
Somit sind alle Shows und alle Teilnehmenden ohne Management nicht mehr
Teil des Netzwerks und die Teilnehmenden sind nicht mehr untereinander
vernetzt. Es bleiben so noch `r n_knoten_m` und `r n_kanten_m` übrig.
Sie bilden `r n_components_m` Komponenten. Insgesamt tauchen in diesem
Sample von Reality-Stars `r n_knoten_nur_managements` Managements auf.
Die folgenden Managements haben den höchsten Degree: `r top3_deg_m`. Da
sie aber alle weniger als 10 Stars unter Vertrag haben, zeigt sich
insgesamt kein dominierendes Management im vorliegenden Sample. Die
meisten Managements im betrachteten Netzwerk haben jedoch nur eine oder
zwei Reality-Teilnehmer\*innen unter Vertrag.\`

## 5.2 "Die Zugehörigkeit zum gleichen Management erhöht die Interaktionen der Stars auf Social Media"

## 5.2.1 "in Hinblick auf Instagram-Follows."

```{r Teilnetzwerk Follows erstellen, include=FALSE}

# Teilnetzwerk erstellen
s_follows <- s %>% 
  activate(edges) %>% 
  filter(instagram == 1) %>%
  activate(nodes) %>%
  filter(type == 1)

# Teilnetzwerk aufrufen
s_follows

```

```{r Netzwerkbeschreibung Follows}

# Komponenten? (aus wie vielen Bestandteilen besteht das Netzwerk s?)
n_components_f <- count_components(s_follows)
n_components_f

# Anzahl der Knoten
n_knoten_f <- vcount(s_follows)
n_knoten_f

#Anzahl der Kanten
n_kanten_f <- ecount(s_follows)
n_kanten_f

# Dichte des Netzwerks s als Prozentwert
dichte_f <- round(edge_density(s_follows)*100, digits = 2)
dichte_f

# Reziprozitt in Prozent
rezi_f <- round(reciprocity(s_follows)*100, digits = 2)
rezi_f

```

Instagram-Follows, vor allem reziproke, können ein gegenseitiges
Unterstützen implizieren. Daher sind vor allem die Menge und die
Gegenseitigkeit dieser im selben Management interessant. Um die
gegenseitigen Follows auf Social Media zu untersuchen, werden die Shows
und Managements als Knoten nicht benötigt. Zudem ist es nach Kanten
gefiltert, die einen Instagram-Follow anzeigen. Es bleiben noch
`r n_knoten_f` Knoten und `r n_kanten_f` Kanten übrig, die in nur einer
Komponente miteinander verbunden sind. Um herauszufinden, wie
symmetrisch die Beziehungen hier sind, wurden die Dichte und
Reziprozität betrachtet. Es ergibt sich eine Dichte von ca.
`r dichte_f`% und eine Reziprozität von ca. `r rezi_f`.

```{r Teilnetzwerk Rosenschwestern erstellen, include=FALSE}

s_rosenschwestern <- s %>% 
  activate(nodes) %>% 
  filter(management == "R")

```

```{r Netzwerkbeschreibung Rosenschwestern}

# Anzahl der Knoten
n_knoten_rosenschwestern <- vcount(s_rosenschwestern)
n_knoten_rosenschwestern

```

```{r Teilnetzwerk Rosenschwestern nach Follows filtern, include=FALSE}

# Nach Follows filtern
s_rosenschwestern_f <- s_rosenschwestern %>% 
  activate(edges) %>% 
  filter(instagram == 1)

```

```{r Netzwerkbeschreibung Rosenschwestern Follows}

# Anzahl der Knoten
n_knoten_rosenschwestern_f <- vcount(s_rosenschwestern_f)
n_knoten_rosenschwestern_f

#Anzahl der Kanten
n_kanten_rosenschwestern_f <- ecount(s_rosenschwestern_f)
n_kanten_rosenschwestern_f

# Dichte des Netzwerks s als Prozentwert
dichte_rosenschwestern_f <- round(edge_density(s_rosenschwestern_f)*100, digits = 2)
dichte_rosenschwestern_f

# Reziprozität in Prozent
rezi_rosenschwestern_f <- round(reciprocity(s_rosenschwestern_f)*100, digits = 2)
rezi_rosenschwestern_f

```

Filtert man auf die gleiche Weise, inkludiert aber nur die
`r n_knoten_rosenschwestern` Personen, die bei der Rosenschwestern GmbH
unter Vertrag stehen, ergibt sich bei `r n_kanten_rosenschwestern_f`
Follows eine Rezpirozität von rund `r rezi_rosenschwestern_f` und eine
ungefähre Dichte von `r dichte_rosenschwestern_f`. Damit liegen sowohl
die Dichte als auch die Reziprozität unter den Werten des allgemeinen
Follow-Netzwerks. Hier trifft die Hypothese also nicht zu.

```{r Teilnetzwerk Heyllo erstellen, include=FALSE}

s_heyllo <- s %>% 
  activate(nodes) %>% 
  filter(management == "H")

```

```{r Netzwerkbeschreibung Heyllo}

# Anzahl der Knoten
n_knoten_heyllo <- vcount(s_heyllo)
n_knoten_heyllo

```

```{r Teilnetzwerk Heyllo nach Follows filtern, include=FALSE}

# Nach Follows filtern
s_heyllo_f <- s_heyllo %>% 
  activate(edges) %>% 
  filter(instagram == 1)

```

```{r Netzwerkbeschreibung Heyllo Follows}

# Anzahl der Knoten
n_knoten_heyllo_f <- vcount(s_heyllo_f)
n_knoten_heyllo_f

#Anzahl der Kanten
n_kanten_heyllo_f <- ecount(s_heyllo_f)
n_kanten_heyllo_f

# Dichte des Netzwerks s als Prozentwert
dichte_heyllo_f <- round(edge_density(s_heyllo_f)*100, digits = 2)
dichte_heyllo_f

# Reziprozität in Prozent
rezi_heyllo_f <- round(reciprocity(s_heyllo_f)*100, digits = 2)
rezi_heyllo_f

```

Als zweites Beispiel dient das Netzwerk der Instagram-Follows unter den
`r n_knoten_heyllo` Stars, die Heyllo managed. Hier ergibt sich aus den
`r n_kanten_heyllo_f` Follows eine Dichte von rund `r dichte_heyllo_f`,
die somit deutlich über dem Wert des gesamten Follow-Netzwerks liegt.
Auch die Reziprozität liegt mit ca. `r rezi_heyllo_f` höher. Bei diesem
Management lässt sich die Hypothese bestätigen.

```{r Teilnetzwerk Shine & Stories erstellen, include=FALSE}

s_shinestories <- s %>% 
  activate(nodes) %>% 
  filter(management == "S&S")
```

```{r Netzwerkbeschreibung Shine & Stories}

# Anzahl der Knoten
n_knoten_shinestories <- vcount(s_shinestories)
n_knoten_shinestories

```

```{r Teilnetzwerk Shine & Stories nach Follows filtern, include=FALSE}

# Nach Follows filtern
s_shinestories_f <- s_shinestories %>% 
  activate(edges) %>% 
  filter(instagram == 1)

```

```{r Netzwerkbeschreibung Shine & Stories Follows}

# Anzahl der Knoten
n_knoten_shinestories_f <- vcount(s_shinestories_f)
n_knoten_shinestories_f

#Anzahl der Kanten
n_kanten_shinestories_f <- ecount(s_shinestories_f)
n_kanten_shinestories_f

# Dichte des Netzwerks s als Prozentwert
dichte_shinestories_f <- round(edge_density(s_shinestories_f)*100, digits = 2)
dichte_shinestories_f

# Reziprozität in Prozent
rezi_shinestories_f <- round(reciprocity(s_shinestories_f)*100, digits = 2)
rezi_shinestories_f

```

Shine & Stories ist mit `n_knoten_shinestories` das letzte der drei
größeren Managements des Samples. Die durchschnittliche Dichte ist mit
rund `r dichte_shinestories_f` ebenfalls höher, als im Netzwerk aller
Instagram-Follows. Hier liegt die Reziprozität bei genau
`r rezi_shinestories_f`%. Das bedeutet, dass alle bestehenden
Beziehungen reziprok sind. Auch hier lässt sich die Hypothese
bestätigen.

Die Hypothese hat sich also tendenziell bestätigt. Für wirklich
aussagekräftige Ergebnisse, müsste man aber ein größeres Sample an
Reality-Stars aus dem gleichen Management heranziehen. Außerdem können
Faktoren wie Teilnahme an der gleichen Staffel einer Show ebenfalls das
Follow-Verhältnis beeinflussen. Das wurde in dieser Forschungsarbeit
nicht betrachtet. Im Experteninterview mit “Trash Kurs” geht hervor,
dass ein Follow auch strategische Gründe haben kann, und nicht zwingend
für eine positive zwischenmenschliche Beziehung spricht. Aus diesem
Grund werden weiterhin gemeinsame Collaborations-Posts und Markierungen
betrachtet.

## 5.2.2 "in Hinblick auf Markierungen oder gemeinsame Posts."

```{r Teilnetzwerk Posts erstellen, include=FALSE}

# Teilnetzwerk erstellen
s_posts <- s %>% 
  activate(edges) %>% 
  filter(instagram == 2) %>%
  activate(nodes) %>%
  filter(type == 1)

# Teilnetzwerk aufrufen
s_posts

```

```{r Netzwerkbeschreibung Posts}

# Anzahl Komponenten
n_components_p <- count_components(s_posts)
n_components_p

#Anzahl der Kanten
n_kanten_p <- ecount(s_posts)
n_kanten_p

# Anzahl der Isolates
n_isolates_p <- s_posts %>% 
  with_graph(sum(node_is_isolated()))
print(n_isolates_p)

# Dichte des Netzwerks s als Prozentwert
dichte_p<- round(edge_density(s_posts)*100, digits = 2)
dichte_p

# Reziprozität in Prozent
rezi_p <- round(reciprocity(s_posts)*100, digits = 2)
rezi_p

```

Filtert man das Netzwerk nach Markierungen bzw. gemeinsamen Posts,
ergeben sich `r n_components_p` Komponenten, von denen `r n_isolates_p`
einzelne Knoten sind, die mit niemand anderem über einen Post verbunden
sind. Insgesamt gibt es `r n_kanten_p` Kanten, also Posts oder
Markierungen. Das Netzwerk hat eine Dichte von ca. `r dichte_p`% und die
Reziprozität beträgt rund `r rezi_p`%.

```{r Teilnetzwerk Rosenschwestern nach Posts filtern, include=FALSE}

# Nach Posts filtern
s_rosenschwestern_p <- s_rosenschwestern %>% 
  activate(edges) %>% 
  filter(instagram == 2)

```

```{r Netzwerkbeschreibung Rosenschwestern Posts}

# Anzahl der Knoten
n_knoten_rosenschwestern_p <- vcount(s_rosenschwestern_p)
n_knoten_rosenschwestern_p

#Anzahl der Kanten
n_kanten_rosenschwestern_p <- ecount(s_rosenschwestern_p)
n_kanten_rosenschwestern_p

# Anzahl der Isolates
n_isolates_rosenschwestern_p <- s_rosenschwestern_p %>% 
  with_graph(sum(node_is_isolated()))
print(n_isolates_rosenschwestern_p)

# Dichte des Netzwerks s als Prozentwert
dichte_rosenschwestern_p <- round(edge_density(s_rosenschwestern_p)*100, digits = 2)
dichte_rosenschwestern_p

# Reziprozität in Prozent
rezi_rosenschwestern_p <- round(reciprocity(s_rosenschwestern_p)*100, digits = 2)
rezi_rosenschwestern_p

```

Im Rosenschwestern-Management sind `r n_isolates_rosenschwestern_p` von
`r n_knoten_rosenschwestern` nicht über Posts mit den anderen verbunden.
Insgesamt gibt es `r n_kanten_rosenschwestern_p` solcher Verbindungen,
woraus sich eine Dichte von rund `r dichte_rosenschwestern_p`% ergibt.
Die Reziprozität liegt bei ca. `r rezi_rosenschwestern_p`% und ist
somit, wie auch die Dichte, deutlich über dem Wert aller Stars
miteinander. Collaboration-Posts haben Ryan Wöhrl und Lina Baumann, die
in einer romantischen Beziehung sind, was dieses Posting-Verhalten
erklärt. Samira Yavuz erwähnt Ariel nicht-reziprok in einem Post. Beide
nahmen gemeinsam am Format “Ich bin ein Star” teil und verbringen auch
von außerhalb Shows Zeit miteinander. Diese Gründe sprechen für die
Hypothese.

```{r Teilnetzwerk Heyllo nach Posts filtern, include=FALSE}

# Nach Follows filtern
s_heyllo_p <- s_heyllo %>% 
  activate(edges) %>% 
  filter(instagram == 2)

```

```{r Netzwerkbeschreibung Heyllo Posts}

# Anzahl der Knoten
n_knoten_heyllo_p <- vcount(s_heyllo_p)
n_knoten_heyllo_p

#Anzahl der Kanten
n_kanten_heyllo_p <- ecount(s_heyllo_p)
n_kanten_heyllo_p

# Anzahl der Isolates
n_isolates_heyllo_p <- s_heyllo_p %>% 
  with_graph(sum(node_is_isolated()))
print(n_isolates_heyllo_p)

# Dichte des Netzwerks s als Prozentwert
dichte_heyllo_p <- round(edge_density(s_heyllo_p)*100, digits = 2)
dichte_heyllo_p

# Reziprozität in Prozent
rezi_heyllo_p <- round(reciprocity(s_heyllo_p)*100, digits = 2)
rezi_heyllo_p

```

Unter den Heyllo-Stars gibt es keine Verbindungen über Posts, womit die
Dichte und die Reziprozität jeweils bei `r dichte_heyllo_p` liegen.

```{r Teilnetzwerk Shine & Stories nach Posts filtern, include=FALSE}

# Nach Follows filtern
s_shinestories_p <- s_shinestories %>% 
  activate(edges) %>% 
  filter(instagram == 2)

```

```{r Netzwerkbeschreibung Shine & Stories Posts}

# Anzahl der Knoten
n_knoten_shinestories_p <- vcount(s_shinestories_p)
n_knoten_shinestories_p

#Anzahl der Kanten
n_kanten_shinestories_p <- ecount(s_shinestories_p)
n_kanten_shinestories_p

# Anzahl der Isolates
n_isolates_shinestories_p <- s_shinestories_p %>% 
  with_graph(sum(node_is_isolated()))
print(n_isolates_shinestories_p)

# Dichte des Netzwerks s als Prozentwert
dichte_shinestories_p <- round(edge_density(s_shinestories_p)*100, digits = 2)
dichte_shinestories_p

# Reziprozität in Prozent
rezi_shinestories_p <- round(reciprocity(s_shinestories_p)*100, digits = 2)
rezi_shinestories_p

```

Im Post-Netzwerk von Shine & Stories gibt es `r n_kanten_shinestories_p`
Markierungen oder einen gemeinsamer Collab-Post, was dafür sorgt, dass
`r n_isolates_shinestories_p` der `r n_knoten_shinestories_p` in diesem
Netz isoliert sind. Die Dichte beträgt ca. `r dichte_shinestories_p`,
die Reziprozität dafür genau `r rezi_shinestories_p`%. Hier haben nur
Pinar und Jeje Lopes einen gemeinsamen Post - dieser beinhaltet noch
weitere Creator\*innen und ist eine Anzeige zur ProSieben Show “Die
Abrechnung”, welche in dieser Analyse nicht betrachtet wird.

Es ergibt sich also ein uneindeutiges Bild im Hinblick auf die
Beurteilung der Hypothese. Auch hier wären Erkenntnisse mit größeren
Managements als Vergleich zum Gesamtnetzwerk hilfreich für eine klare
Aussage. Bei den Rosenschwestern zeichnet sich nicht ab, ob das
gemeinsame Management insgesamt die Interaktionen auf Social Media
beeinflusst. Die Werte bei Management-internen Follows liegen unter dem
Durchschnitt, die Werte für Collab-Posts und Markeirungen darüber. Bei
Heyllo und Shine & Stories ist es genau andersherum. Die
überdurchschnittlichen Werte sind also vielleicht durch andere, hier
nicht untersuchte Zusammenhänge zu erklären.

## 5.3 "Stars die beim gleichen Management unter Vertrag stehen, arbeiten neben ihrer Reality-Karriere die in der gleichen Branche."

```{r Managements und Businesses, include=FALSE}

# Teilnetzwerk Business Rosenschwestern
s_management_R_business <- s_managements %>% 
  activate(nodes) %>% # Werte von knoten
  filter(management.x == "R" & business.x >= 1) # selektiert nach Managementzugehörigkeit R und Business
s_management_R_business

# Teilnetzwerk Business Heyllo
s_management_H_business <- s_managements %>% 
  activate(nodes) %>% # Werte von knoten
  filter(management.x == "H" & business.x >= 1) # selektiert nach Managementzugehörigkeit H und Business
s_management_H_business

# Teilnetzwerk Business Shine & Stories
s_managements_SS_business <- s_managements %>% 
  activate(nodes) %>% # Werte von knoten
  filter(management.x == "S&S" & business.x >= 1) # selektiert nach Managementzugehörigkeit S&S und Business
s_managements_SS_business
```

Auch für diese Hypothese sollen nur die drei größten Managements
angeschaut werden. In jedem Management machen alle, bis auf immer
jeweils zwei, nebenbei Werbungen und Kooperationen in verschiedenen
Bereichen. Bei den Rosenschwestern sind Dennis Lodi und Marco Cerullo
selbständig, allerdings nicht im selben Bereich (eigene Show und
Sänger). Im Management Heyllo verhält es sich ähnlich, da sind nur Linda
Nobat und Olli Ginkel anderweitig aktiv, aber auch hier unterscheiden
sich die jeweiligen Branchen stark (Model und Boxer). Lediglich bei
Shine & Stories arbeiten Emma Fernlund und Josua Maria Günther im
gleichen Bereich und zwar als Fitness Coaches. Es ist zu beachten, dass
auch hier wieder ein größeres Sample von Stars, die jeweils bei einem
der Managements unter Vertrag stehen betrachtet werden müsste, um ein
aussagekräftigeres Ergebnis zu erzielen. Es lässt sich also festhalten, dass diese Hypothese nicht bestätigt ist. 

## 5.4 "Das Management hat sowohl positiven als auch negativen Einfluss auf Votings innerhalb von Voting-Shows."

```{r Voting-Netzwerk, include=FALSE}

# Netzwerk nur Voting-Beziehungen
s_voting <- s %>%
  activate(edges) %>%
  filter(relation == 1) %>%
  activate(nodes) %>%
  filter(!node_is_isolated())

```

```{r Netzwerkbeschreibung Votings}
# Anzahl Komponenten
n_components_v <- count_components(s_voting)
n_components_v

# Anzahl der Knoten
n_knoten_v <- vcount(s_voting)
n_knoten_v

#Anzahl der Kanten
n_kanten_v <- ecount(s_voting)
n_kanten_v

# Anzahl der Isolates
n_isolates_v <- s_voting %>% 
  with_graph(sum(node_is_isolated()))
print(n_isolates_v)

# durchschnittlicher Degree
mean_degree_v <- mean(degree(s_voting))
mean_degree_v

# Dichte des Netzwerks s als Prozentwert
dichte_v<- round(edge_density(s_voting)*100, digits = 2)
dichte_v

# Reziprozität in Prozent
rezi_v <- round(reciprocity(s_voting)*100, digits = 2)
rezi_v

```
```{r Visualisierung Teilnetzwerk Votings}
set.seed(30) # Layout verändert sich nicht bei jedem Run
ggraph(s_voting, layout = "fr") + # Fruchterman-Reingold Layout
  geom_edge_link(
    alpha = 0.7, # Transparenz der Kanten
    arrow = arrow(length = unit(1.5, "mm"), type = "closed"), # Größe des Pfeils, er ist ausgefüllt
    end_cap = circle(2, 'mm'), # Kante endet 2 mm vor dem Knoten
    start_cap = circle(1, 'mm'), # Kante startet 1mm vom Knoten entfernt
    colour = "grey70" # Farbe
  ) +
  geom_node_point(
    aes(color = as.factor(type)), # Farbe nach type
    size = sqrt(degree(s_voting)) # Wurzel aus Degree Wert, macht den Unterschied in der Größe kleiner
  ) +
  geom_node_text(
    aes(label = ifelse(name_real %in% c("Dennis Lodi", "Tara Tabitha", "Pinar Sevim"), name_real, "")), # nur diese drei Knoten werden beschriftet
    repel = TRUE, # Labels stoßen sich gegenseitig ab
    size = 3,
    color = "black",
    box.padding = 1 # Abstand zwischen Label und Knoten
  ) +
  scale_color_manual(
    values = c("pink2"), # legt je nach type die Farbe fest
    labels = c("Teilnehmende") # Beschriftung in der Legende
  ) +
  theme_void() + # entfernt den Hintergrund
  theme(
    legend.position = "bottom",
    legend.title = element_blank(),
    plot.title = element_text(hjust = 0.5, face = "bold", size = 16) # Gestaltung der Legende
  ) +
  ggtitle("Teilnetzwerk der Votings") # Überschrift
```


Im Voting-Netzwerk fallen alle Knoten, die nie einen Vote abgegeben oder
erhalten haben, automatisch raus. So bleiben nur die Teilnehmenden der
Voting-Shows. Managements, Show-Knoten sowie alle, die nicht an einer
Show mit Voting teilgenommen haben, sind nicht im Teilnetzwerk
enthalten. Es besteht aus nur einer Komponente, obwohl in drei separaten
Shows gevoted wird. Das liegt daran, dass Pinar Sevim, Dennis Lodi und
Tara Tabitha jeweils an zwei Voting-Shows teilgenommen haben. Für Pinar
waren das "Kampf der Realitystars" und "Der Promihof", für Dennis und
Tara waren es ebenfalls "Kampf der Realitystars" sowie "Das Sommerhaus
der Stars". Dennis und Tara führen eine romantische Beziehung. Alle drei
Teilnehmenden spielen eine zentrale Rolle im Netzwerk, da es ohne sie in
drei Komponenten zerfallen würde.

Insgesamt haben `r n_knoten_v` an den hier betrachteten Voting-Shows
teilgenommen. Insgesamt wurden `r n_kanten_v` Votes abgegeben. Aus ihnen
ergibt sich ein durchschnittlicher Degree von ca. `r mean_degree_v` und
eine Dichte von rund `r dichte_v`%. Die Reziprozität dieses
Teilnetzwerks beträgt `r rezi_v`%, was bedeutet, dass ca. zwei Fünftel
aller Votes reziprok sind. In vier von zehn Fällen zeichnet das Voting
also ab, dass zwei Teilnehmende die jeweils andere Person nicht mehr in
der Show haben möchten.

```{r Zentralitätsmaße Votings}

# Klarnamen dauerhaft als primäre Beschriftung
V(s_voting)$name <- V(s_voting)$name_real

# Top 3 Degree
top3_deg_v <- names(sort(degree(s_voting), decreasing = TRUE)[1:3])
top3_deg_v

# Top Indegree
top_in_v <- names(sort(degree(s_voting, mode="in"), decreasing = TRUE) [1:2])
top_in_v

# Top Outdegree
top_out_v <- names(sort(degree(s_voting, mode="out"), decreasing = TRUE) [1])
top_out_v

```

Den höchsten Degree, also Summe an eingehenden und ausgehenden Votes,
haben `r top3_deg_v`, was sich durch ihre Mehrfachteilnahme begründen
lässt. Die meisten Votes gegen sich haben `r top_in_v` erhalten, während
`r top_out_v` die meisten Votes vergeben hat.

```{r Teilnetzwerk Rosenschwestern nach Votings filtern, include=FALSE}

# Nach Votings filtern
s_rosenschwestern_v <- s_rosenschwestern %>% 
  activate(edges) %>% 
  filter(relation == 1)

```

```{r Netzwerkbeschreibung Rosenschwestern Votings}

#Anzahl der Kanten
n_kanten_rosenschwestern_v <- ecount(s_rosenschwestern_v)
n_kanten_rosenschwestern_v

# Dichte des Netzwerks s als Prozentwert
dichte_rosenschwestern_v <- round(edge_density(s_rosenschwestern_v)*100, digits = 2)
dichte_rosenschwestern_v

# Anzahl der Isolates
n_isolates_rosenschwestern_v <- s_rosenschwestern_v %>% 
  with_graph(sum(node_is_isolated()))
print(n_isolates_rosenschwestern_v)

# durchschnittlicher Degree
mean_degree_rosenschwestern_v <- mean(degree(s_rosenschwestern_v))
mean_degree_rosenschwestern_v

```

Unter den Klient\*innen der Rosenschwestern gibt es nur
`r n_kanten_rosenschwestern_v` Votings, die sich gegen eine Person aus
dem gleichen Management richten. Diese gehen von Ryan Wöhrl und Lina
Baumann aus, die in einer romantischen Beziehung sind. Sie richten sich
beide gegen Dennis Lodi, welcher zu diesem Zeitpunkt im selben
Management Rosenschwestern war. Diese Votings sind aber in der Realität
als nur ein Voting zu betrachten, denn beim Sommerhaus der Star richten
sich Votings immer von einem Paar (z.B.: Ryan und Lina) an ein anderes
Paar (z.B.: Dennis und Tara). Da Tara Tabitha jedoch beim Management
Heyllo unter Vertrag ist, erscheint sie in diesem Teilnetzwerk nicht.
Das Paar Ryan und Lina hat daher gemeinsam gegen das Paar Dennis und
Tara gevotet. Abgesehen von diesem Voting gibt es keine Votings
gegeneinander innerhalb des Rosenschwestern Managements.So ergeben sich
`r n_isolates_rosenschwestern_v` isolierte Knoten. Im Netzwerk ist der
durchschnittliche Degree ca. `r mean_degree_rosenschwestern_v` und die
Dichte von rund `r dichte_rosenschwestern_v`%. Bei den Rosenschwestern
zeichnet sich insgesamt also ein gemischtes Bild ab, welches unsere
Hypothese alleine nicht ausreichend bestätigen würde.

```{r Teilnetzwerk Heyllo nach Votings filtern, include=FALSE}

# Nach Votings filtern
s_heyllo_v <- s_heyllo %>% 
  activate(edges) %>% 
  filter(relation == 1)

```

```{r Netzwerkbeschreibung Heyllo Votings}

#Anzahl der Kanten
n_kanten_heyllo_v <- ecount(s_heyllo_v)
n_kanten_heyllo_v

# Dichte des Netzwerks s als Prozentwert
dichte_heyllo_v <- round(edge_density(s_heyllo_v)*100, digits = 2)
dichte_heyllo_v

# Anzahl der Isolates
n_isolates_heyllo_v <- s_heyllo_v %>% 
  with_graph(sum(node_is_isolated()))
print(n_isolates_heyllo_v)

# durchschnittlicher Degree
mean_degree_heyllo_v <- mean(degree(s_heyllo_v))
mean_degree_heyllo_v

```

```{r Teilnetzwerk Shine & Stories nach Votings filtern, include=FALSE}

# Nach Votings filtern
s_shinestories_v <- s_shinestories %>% 
  activate(edges) %>% 
  filter(relation == 1)

```

```{r Netzwerkbeschreibung Shine & Stories Votings}

#Anzahl der Kanten
n_kanten_shinestories_v <- ecount(s_shinestories_v)
n_kanten_shinestories_v

# Dichte des Netzwerks s als Prozentwert
dichte_shinestories_v <- round(edge_density(s_shinestories_v)*100, digits = 2)
dichte_shinestories_v

# Anzahl der Isolates
n_isolates_shinestories_v <- s_shinestories_v %>% 
  with_graph(sum(node_is_isolated()))
print(n_isolates_shinestories_v)

# durchschnittlicher Degree
mean_degree_shinestories_v <- mean(degree(s_shinestories_v))
mean_degree_shinestories_v

```

Weiterhin werden noch die Managements Heyllo und Shine & Stories
betrachtet. Niemand aus den Heyllo-Management hat gegen eine andere
Person mit dem gleichen Management gevoted. Alle Knoten sind somit
isoliert und es ergibt sich ein Degree und eine Reziprozität von
`r dichte_heyllo_v`. Bei Shine & Stories ergibt sich das gleiche Bild.

Insgesamt gilt diese Hypothese damit als bestätigt.

## 5.5 weitere Beobachtung

In diesem Abschnitt soll eine weitere Beobachtung angesprochen werden,
welche sich nicht konkret in eine der Hypothesen einordnen lässt. Zum
Zeitpunkt unserer Datenerhebung ist Dennis Lodi beim Management
Rosenschwestern und seine damals neue Partnerin Tara Tabitha bei
Heyllo - Inzwischen sind jedoch beide bei Heyllo unter Vertrag. Beim
Sommerhaus der Stars nehmen zehn Paare teil. Bei acht davon haben beide
Beziehungspartner\*innen eine Management-Zugehörigkeit. Von diesen acht
“Management-Paaren” sind 75% beim selben Management. Dies könnte
womöglich darauf zurückzuführen sein, dass die Organisatorische
Abwicklung so für Bookings und Gagen einfacher ist (vgl. Trash Kurs,
2026).

# 6. Limitationen

Im Verlauf des Projektes gab es mehrere Probleme und auch in der Analyse
zeigten sich Limitationen.

Unsere Forschungsfrage ist bisher unbeantwortet. Bisherige Forschungen
und Netzwerkanalysen beziehen sich auf Soziale Medien oder Netzwerke
unter Berühmtheiten. Hieraus ließen sich gewisse Grundannahmen ziehen,
die auf unsere Forschungsfragen übertragbar waren. So beispielsweise,
dass eine indirekte Hierarchie entsteht, sowie eine Gruppenbildung, die
nach Identifikationsmerkmalen stattfindet. Ein Identifikationsmerkmal
wäre in unserem Fall die Management-Zugehörigkeit. Die von uns
betrachtete Forschung nennt diverse Limitationen, auf die auch wir in
unserer Arbeit gestoßen sind. So beispielsweise, dass das Internet ein
schnelllebiger Raum ist und die erhobenen Daten regelmäßig überprüft
werden müssen, um Authentizität zu gewährleisten (Ravid &
Currid-Halkett, 2013, S.188). Allerdings konnten uns die bisherigen
Forschungen keine Vorlage bieten, wie mit diesen Limitationen umzugehen
ist.

Weiterhin soll der Datenzugang kritisch beleuchtet werden. Die
Social-Media-Plattform Instagram ist als unzureichend geeignet für die
Datenerhebung in der Sozialen Netzwerkanalyse zu bewerten. Die Plattform
ist sehr schnelllebig: Es lässt sich nicht nachvollziehen, wie sich
Faktoren wie “gemeinsamer Post”, “Markierung auf Post” oder “Follow” im
Laufe der Zeit entwickeln. Es ist nur eine Momentaufnahme des aktuellen
Zustandes möglich: Wenn Beiträge gelöscht und Markierungen oder Follows
nachträglich hinzugefügt oder zurückgezogen werden, ist dies schwer
messbar. Einige wenige Profile von Teilnehmenden der Reality Shows
befinden sich im privaten Modus. Hierbei muss zuerst eine Follow-Anfrage
unserer Seite gestellt und diese von den Profilinhaber\*innen genehmigt
werden. Teilweise wurden diese Anfragen nur für eine Person aus unserem
Team genehmigt, weshalb es zu Verzögerungen in der Datenerhebung kam.
Instagram behält sich weiterhin vor, Profile bei einer ungewöhnlich
hohen Anzahl an Suchanfragen zu sperren. Aufgrund der über 40 tausend
Suchanfragen, die wir zur Erhebung der Follows stellen mussten, wurden
unsere Profile zeitweise erst für wenige Stunden und schließlich für bis
zu zwei Wochen gesperrt. Aus diesem Grund mussten wir unsere Zeitplanung
immer wieder für die Datenerhebung strecken und die Analyse weiter nach
hinten verschieben.\
Zudem besteht auch die Möglichkeit, dass ein Follow strategische
Beweggründe haben kann. So könnte Person A einer Person B nur deshalb
folgen, weil sie über die öffentlichen Äußerungen von B informiert
bleiben möchte, um gegebenenfalls selbst darauf mit einem Statement zu
reagieren. Es lässt daher keine Rückschlüsse auf die Art der
zwischenmenschlichen Beziehung zu.

Das größte Management Rosenschwestern hat in den betrachteten Shows acht
Teilnehmende unter Vertrag. Die Hypothesen hätten sich aussagekräftiger
untersuchen lassen können, wenn noch mehr Personen beim gleichen
Management gewesen wären. Damit einher geht auch die Schwierigkeit, dass
Teilnehmende teilweise gar kein Management haben oder bei sehr vielen
verschiedene kleinen Managements sind, wodurch keine großen Cluster
entstehen.

Die Informationen über die einzelnen Kandidat\*innen mussten alle
einzeln manuell zusammengetragen werden, da sie nur auf vielen
verschiedenen Plattformen recherchiert werden konnten. So auch die
Zugehörigkeit zu Managements. In den meisten Fällen ist das jeweilige
Management in der Instagram-Biografie der Teilnehmer\*innen verlinkt.
Diese Informationen lassen sich im Anschluss über die Website des
Managements nach dem Zwei-Quellen-Prinzip bestätigen. Dennoch stellen
auch diese Informationen nur eine Momentaufnahme dar, da nicht
öffentlich einsehbar ist, wie lange die Managementverträge gehen und
wann Managements in der Vergangenheit gewechselt wurden.

# 7. Fazit, Diskussion der Ergebnisse und Ausblick

Die Ergebnisse unserer Netzwerkanalyse zeigen, dass einer
Management-Zugehörigkeit ein gewisser Einfluss auf Vernetzungen in- und
außerhalb von Reality-Shows zugeschrieben werden kann. Um dies jedoch
sicher zu bestätigen, müsste das Sample an betrachteten Stars, Shows und
Managements noch erweitert werden.

Anders als erwartet, konnte nicht festgestellt werden, dass es ein
zentrales Management gibt, bei dem die meisten Reality-Stars unter
Vertrag stehen. Für die Überprüfung unserer Hypothesen betrachteten wir
dennoch die drei größten Managements aus unserer Erhebung. Es war also
keine indirekte Hierarchie unterhalb der Managements erkennbar. Für
unsere zweite Hypothese betrachteten wir die Interaktionen zwischen
Reality-Stars auf Social Media, um herauszufinden, ob die
Management-Zugehörigkeit für eine stärkere Vernetzung sorgt. Bei der
Betrachtung von gegenseitigen Follows scheint unsere Hypothese
bestätigt, da die Follows bei zwei der drei betrachteten Managements
reziprok sind. Allerdings ist die Aussagekraft eines Instagram-Follows
noch zu klären. Um die Hypothese mit Sicherheit zu bestätigen, müsste
eine größere Datenerhebung stattfinden. Die Frage, ob gemeinsame Posts
oder gegenseitige Markierungen häufiger beim selben Management vorkommen
-\> BITTE NOCH ERGÄNZNEN Unsere Hypothese, dass Reality-Stars aus
demselben Management auch denselben Berufen nachgehen, kann durch unser
Netzwerk nicht bestätigt werden. Es gibt kaum Überschneidungen. Auch
hier müsste eine größere Masse an Stars analysiert werden, da in unserem
Sample nur wenige weitere Berufe, abgesehen von der Teilnahme an Shows,
ausüben. Die grundlegende Frage, ob Managements einen Einfluss auf
Reality-Shows nehmen, wollten wir am Beispiel vom Voting Verhalten in
Voting-basierten Shows beantworten. Hierfür betrachteten wir erneut die
drei größten Managements aus unserem Sample. Unsere Annahme, dass sich
Teilnehmende, die demselben Management angehören, nicht gegenseitig
wählen, wurde bis auf eine Ausnahme bestätigt. In dem von uns
betrachteten Sample kann diese Hypothese also als bestätigt angesehen
werden.

Insgesamt konnten wir also gewisse Zusammenhänge beobachten. Da der
Management-Einfluss in deutschen Reality-Shows bislang unerforscht ist,
mussten wir uns in unserer Datenerhebung auf eine kleine Anzahl an Shows
beschränken. Die Forschungsfragen sind jedoch relevant, da sie
aufzeigen, wie real Reality-TV tatsächlich ist. Eine weitergehende
Analyse könnte von Interesse für Produktionsfirmen sein, da sie so
einschätzen könnten, wie Einfluss genommen wird und wie dieser eventuell
begrenzt werden könnte. Gleichzeitig kann die Analyse als eine Prognose
für die Zukunft von Reality-Shows dienen, da die Vernetzung außerhalb
der Shows durch Soziale Medien stärker wird und sich somit die
Netzwerkstrukturen verändern.

# 8. Literatur und Anhang

## Literatur

## Codebuch

Link zum Codebuch auf Github: https://github.com/LotteKasper/TrashTvNeu/blob/main/Codebuch%20Trash%20TV.csv

Link zur Nodelist auf Github: https://github.com/LotteKasper/TrashTvNeu/blob/main/Nodelist%20Trash%20TV.csv

Link zur Edgelist auf Github: https://github.com/LotteKasper/TrashTvNeu/blob/main/Edgelist%20Trash%20TV.csv

## Team

Angelina Burger (ab354): Datenerhebung, R-Studio, Forschungsbericht -
Zeitaufwand mind. 95 Stunden

Lotte Kasper (lk254): Datenerhebung, Edit-Artikel, Literaturrecherche,
Forschungsbericht - Zeitaufwand mind. 75 Stunden

Theresa Brenner (tb184): Datenerhebung, Edit-Artikel,
Canva-Präsentationen, Forschungsbericht - Zeitaufwand mind. 85 Stunden

Nina Hempel (nh112): Aufgaben: Teamsprecherin, Datenerhebung, R-Studio,
Forschungsbericht, Visualisierungen - Zeitaufwand mind. 90 Stunden

### Teamcanvas

\*\* Gemeinsame Ziele: Unser Team war es vor allem wichtig, den Zeitplan
einzuhalten und so Zeitdruck zu vermeiden. Außerdem wollten wir stets
unsere Forschungsfrage im Blick behalten und das Projekt schließlich zu
unserer persönlichen Zufriedenheit fertigstellen.

\*\* Persönliche Ziele: Es war für uns alle wichtig, die Zusammenarbeit
in diesem Team zu stärken (Zuvor hatten wir noch nicht in dieser
Konstellation gemeinsam gearbeitet) und mehr Erfahrung bei der
Organisation eines so großen Projektes zu gewinnen.

\*\* Zweck: Aus großem persönlichen und wissenschaftlichen Interesse
wollten wir datenbasiert analysieren, welche Rolle Managements in der
Welt des Reality-TV spielen (spätere Spezifizierung: bei Votings,
Social-Media und Geschäftsmodellen)

\*\* Werte: In der Zusammenarbeit sind uns insbesondere Respekt, eine
faire Aufgabenverteilung, Zuverlässigkeit und eine offene
Kommunikationskultur wichtig

\*\* Bedürfnisse und Erwartungen: Wir haben vor allem erwartet, dass
alle Gruppenmitglieder Eigeninitiative zeigen und Unklarheiten/ Kritik
rechtzeitig geäußert und besprochen werden, damit keine Konflikte
entstehen. Außerdem wollten wir individuelle Stärken anerkennen und
berücksichtigen und uns Flexibilität bei den Team-Meetings einräumen
(Bsp.: Alternativ Termine finden, wenn etwas wichtiges dazwischen kommt)

\*\* Regeln und Aktionen: Uns war es wichtig, Entscheidungen gemeinsam
zu treffen und sich darüber in den regelmäßigen Meetings auszutauschen.
Außerdem sollte nicht starr auf den eigenen Meinungen beharrt werden,
sondern ein offener Dialog stattfinden, der neue Herangehensweisen
zulässt. Die wichtigste Regel für uns: Locker bleiben.

\*\* Stärken und Kompetenzen: Wir sehen unsere Stärken in der
Kommunikation unserer Meinungen und Emotionen, sowie in unserer
Selbstreflexion, Organisation und unserem Ehrgeiz.

\*\* Schwächen und Entwicklungsbereiche: Als Schwächen sahen wir unsere
Themenfrage bei der Datenerhebung im Blick zu behalten und die erhobenen
Daten richtig zu interpretieren.

### Teamevaluation

Die Zusammenarbeit im Team hat auf zwischenmenschlicher und
professioneller Ebene sehr gut funktioniert. Wir haben uns kollektiv an
unsere Regeln gehalten und uns dabei an unseren Werten, Zielen und
Erwartungen orientiert. Alle waren stets zuverlässig, pünktlich und
kollegial. So wurden mit viel Eigeninitiative auch spontan Aufgaben
übernommen, die laut Plan nicht im eigenen Zuständigkeitsbereich lagen,
um andere zu unterstützen. Wenn ein Termin außerplanmäßig nicht
eingehalten werden konnte, bemühten sich alle gemeinsam, einen passenden
Alternativtermin zu finden. Die Aufgabenteilung gelang uns wie vorab
erwartet, leider stellte es aber eine Herausforderung dar, dass man in
R-Studio nicht gleichzeitig mit verschiedenen Geräten an einem Projekt
arbeiten kann. Eine Herausforderung, die sich daraus ergab, ist die
Bereinigung der Daten. Zwar konnte beispielsweise in der Edge- und
Nodelist des Google Sheets zu viert an der Bereinigung arbeiten
(Doppelte ID’s finden und ändern), Fehler im R-Dokument konnten jedoch
hauptsächlich Angelina und Nina beheben. Eine wissenschaftlich sauber
formulierte Forschungsfrage ist weiterhin unabdingbar. Auf ihr basieren
alle Hypothesen, welche vor der Datenerhebung ebenfalls präzise
feststehen sollten. Wir mussten sowohl die Forschungsfrage, als auch
unsere Hypothesen immer wieder anpassen, damit sich aus unseren
Datensätze schlüssige Ergebnisse ziehen lassen. Da wir eingangs noch
weitere Hypothesen hatten (z.B. dass auch Faktoren wie die Generation
und Herkunft Votings beeinflussen), wurde eine Menge an Daten ohne
letztliche Nutzung erhoben. Beispielsweise hatten wir neben Geburtsjahr,
Nationalität und Wohnort am Anfang des Projektes auch die erste Show der
Teilnehmenden und deren Jahreszahl erhoben. Da dies aber den Umfang
dieser Analyse deutlich überstiegen hätte, haben wir uns schließlich
wieder auf den Fokus “Managements” konzentriert. Insgesamt ist zu sagen,
dass unsere Arbeit sehr sorgfältig war. Die im Team Canvas festgelegten
Ziele, Werte und Erwartungen konnten im Verlauf des Projektes
erfolgreich umgesetzt werden. Besonders die offene Kommunikationskultur,
die zuverlässige Zusammenarbeit und die faire Aufgabenverteilung trugen
dazu bei, dass das Projekt trotz des hohen Arbeitsaufwandes strukturiert
und ohne größere Konflikte durchgeführt wurde. Auch persönlich konnten
wir durch die Zusammenarbeit in dieser neuen Teamkonstellation wichtige
Erfahrungen im Bereich Organisation, Forschung und gemeinsames
wissenschaftliches Arbeiten sammeln. Wir sind stolz auf unsere Leistung.
