---
title: "Trash TV Pretest"
author: "Angelina Burger"
date: "Wintersemester 25/26"
output:
  pdf_document: default
  html_document: default
---

## Laden der Programmbibliotheken

```{r setup, include=FALSE}
knitr::opts_chunk$set(include = FALSE)
library(igraph)
library(tidygraph)
library(tidyverse)
library(ggraph)
library(ggplot2)
```

# Netzwerk einlesen

Github-Link: [Github](https://github.com/LotteKasper/TrashTvNeu/tree/main)

```{r Netzwerk einlesen, include=FALSE}

el <- read.csv("https://raw.githubusercontent.com/LotteKasper/TrashTvNeu/refs/heads/main/Edgelist%20Trash%20TV.csv", header=T, stringsAsFactors=F, sep = ",")

nl <- read.csv("https://raw.githubusercontent.com/LotteKasper/TrashTvNeu/refs/heads/main/Nodelist%20Trash%20TV.csv", header=T, stringsAsFactors=F, sep = ",")
library(tidyverse)

s <- tbl_graph(nodes = nl, edges = el, directed = TRUE) %>% 
  activate(nodes) %>% 
  mutate(degree = centrality_degree())

# Netzwerk aufrufen
s
```

```{r Visualisierung 1, eval=FALSE, include=FALSE}

# Einfachste Variante erst mal zum Testen
# plot(s, 
#     vertex.size = 10,
#     vertex.label.cex = 1,
#     edge.arrow.size = 1)

```

```{r Visualisierung 2, echo=FALSE}

set.seed(123)
ggraph(s, layout = "graphopt") + 
  
  geom_edge_link(
    arrow = arrow(length = unit(3, 'mm'), type = "closed"),
    edge_colour = "grey50", 
    alpha = 0.3
  ) +
  
  geom_node_point(
    aes(size = degree, fill = role), 
    shape = 21,          # WICHTIG: Erlaubt das Füllen der Farbe
    color = "black"      # Gibt den Punkten einen Rand
  ) +
  
  geom_node_text(
    aes(label = name_real), # WICHTIG: Hier muss aes() drumherum!
    repel = TRUE
  ) +
  
  labs(
    title = "Reality TV", 
    subtitle = "Netzwerk der Reality TV Stars, ihrer Managements und der Shows"
  )
```

```{r Beschreibung des Netzwerks, include=FALSE}

# Art des Netzwerks s? (one-mode oder two-mode?) wenn true, dann two-mode
is_bipartite(s)

# Komponenten? (aus wie vielen Bestandteilen besteht das Netzwerk s?)
count_components(s)

# Richtung?
is_directed(s)

# Anzahl der Knoten
n_knoten <- vcount(s) 
n_knoten

#Anzahl der Kanten
n_kanten <- ecount(s)
n_kanten

# Dichte des Netzwerks s (wie viele Verbindungen sind realisiert?)
dichte_rounded_s <- round(edge_density(s), digits = 2)
dichte_rounded_s

# Dichte des Netzwerks s als Prozentwert
dichte_prozent_rounded_s <- round(edge_density(s)*100, digits = 2)
dichte_prozent_rounded_s

# Reziprozität
rezi_rounded_s <- round(reciprocity(s), digits = 2)
rezi_rounded_s

# Reziprozität in Prozent
rezi_prozent_rounded_s <- round(reciprocity(s)*100, digits = 2)
rezi_prozent_rounded_s

# Pfaddistanz im Durchschnitt
pfaddistanz_s <- mean_distance(s)
pfaddistanz_s

```

```{r Zentralitätsmaße des Netzwerks, include=FALSE}

# Namen zuweisen
V(s)$name <- nl$name_real

# Top 3 Degree
top3_deg_s <- names(sort(degree(s), decreasing = TRUE)[1:3])
top3_deg_s

# Top Indegree
top_in_s <- names(sort(degree(s, mode="in"), decreasing = TRUE) [1:1])
top_in_s

# Top Outdegree
top_out_s <- names(sort(degree(s, mode="out"), decreasing = TRUE) [1:1])
top_out_s

# höchste Betweenness 
top_betw_s <- which.max(betweenness(s, normalized = TRUE))
top_betw_s

# Closeness
top_clos_s <- names(sort(closeness(s, normalized=TRUE), decreasing = TRUE) [1:1])
top_clos_s
```

## Deskriptive Netzwerkanalyse

Bei dem vorliegenden Netzwerk handelt es sich um ein multimodales Netzwerk, da sowohl die Reality-TV-Persönlichkeiten als auch ihre Managements und Shows als Knoten erfasst werden. Die Kanten repräsentieren Beziehungen zwischen diesen Personen, die Zugehörigkeit zu einem Management oder die Teilnahme an einer Show. Das Netzwerk ist gerichtet und [gewichtet/ungewichtet]. Das Netzwerk umfasst insgesamt `r n_knoten` Knoten sowie `r n_kanten` Kanten. Es besteht aus nur einer Komponente und es gibt keine Isolates. Die Dichte des Netzwerks beträgt `r dichte_rounded_s`, was bedeutet, dass `r dichte_prozent_rounded_s`% aller möglichen Verbindungen tatsächlich realisiert sind. Dieser Wert deutet auf ein [eher dichtes/eher dünn besetztes] Netzwerk hin. Die Reziprozität liegt bei `r rezi_rounded_s`, das heißt, `r rezi_prozent_rounded_s`% aller gerichteten Kanten werden wechselseitig erwidert. Die durchschnittliche Pfaddistanz beträgt `r pfaddistanz_s`, d. h. zwei zufällig gewählte Knoten sind im Mittel über `r pfaddistanz_s` Zwischenschritte miteinander verbunden. Hinsichtlich der Degree-Zentralität stechen folgende Akteure als besonders stark vernetzt hervor: `r top3_deg_s`. Diese Knoten nehmen im Netzwerk eine zentrale Stellung ein und verfügen über die meisten direkten Verbindungen zu anderen Reality-TV-Stars. `r top_in_s` hat auch sowohl die meisten eingehenden als auch die meisten ausgehenen Verbindungen zu Anderen und ist am essentiellsten für die Vernetzung innerhalb des Netwerks.

```{r Teilnetzwerk Social Media, include=FALSE}

# Übersicht der Edge-Attribute
list.edge.attributes(s)


# Teilnetzwerk s_social_media erstellen
s_social_media <- s %>% 
  activate(edges) %>% 
  filter(instagram >= 1) %>%
  activate(nodes) %>%
  filter(degree(.) > 0)

# Teilnetzwerk aufrufen
s_social_media

```

```{r Visualisierung Social Media-Netzwerk 1, eval=FALSE, include=FALSE}

# Einfachste Variante erst mal zum Testen
# plot(s_social_media, 
#      vertex.size = 10,
#      vertex.label.cex = 1,
#     edge.arrow.size = 1)
```

```{r Visualisierung Social Media-Netzwerk 2, echo=FALSE}

set.seed(456)
ggraph(s_social_media, layout = "graphopt") + 
  
  geom_edge_link(
    arrow = arrow(length = unit(3, 'mm'), type = "closed"),
    edge_colour = "grey50", 
    alpha = 0.3
  ) +
  
  geom_node_point(
    aes(size = degree, fill = "lavender"), 
    shape = 21,          # WICHTIG: Erlaubt das Füllen der Farbe
    color = "black"      # Gibt den Punkten einen Rand
  ) +
  
  geom_node_text(
    aes(label = name_real), # WICHTIG: Hier muss aes() drumherum!
    repel = TRUE
  ) +
  
  labs(
    title = "Reality TV Social Media", 
    subtitle = "Netzwerk der Interaktionen der Reality TV Stars auf Instagram")
```

```{r Management-Netzwerk, include=FALSE}

# Netzwerk nur Management-Beziehungen
s_managements <- s %>%
  activate(edges) %>%
  filter(relation == 2) %>%
  activate(nodes) %>%
  filter(degree(.) > 0) %>% 
  mutate(degree_managements = centrality_degree())
s_managements

```

```{r Netzwerkbeschreibung und Zentralitätsmaße Managements, include=FALSE}

# Gibt es Managements, die eine hohe Zentralität haben? (Viele Shows und Angehörige)

# Namen zuweisen
# 1. Extrahiere die IDs der Knoten, die aktuell im Graphen sind
graph_ids <- V(s_managements)$name_real 

# 2. Filter dein Dataframe so, dass nur noch diese Zeilen übrig bleiben
# Wir suchen im Dataframe nach der Spalte, die zu den Graph-IDs passt
nl_filtered <- nl[match(graph_ids, nl$name_real), ]

# 3. Jetzt kannst du die Namen zuweisen (jetzt sollte die Länge exakt 126 sein)
V(s_managements)$name <- nl_filtered$name_real


# Komponenten? (aus wie vielen Bestandteilen besteht das Netzwerk s?)
count_components(s_managements)

# Richtung?
is_directed(s_managements)

# Anzahl der Knoten
n_knoten_managements <- vcount(s_managements)
n_knoten_managements

#Anzahl der Kanten
n_kanten_managements <- ecount(s_managements)
n_kanten_managements

# Dichte des Netzwerks s (wie viele Verbindungen sind realisiert?)
dichte_rounded_s_managements <- round(edge_density(s_managements), digits = 2)
dichte_rounded_s_managements

# Dichte des Netzwerks s als Prozentwert
dichte_prozent_rounded_s_managements <- round(edge_density(s_managements)*100, digits = 2)
dichte_prozent_rounded_s_managements

# Top 3 Degree
top3_deg_s_managements <- names(sort(degree(s_managements), decreasing = TRUE)[1:3])
top3_deg_s_managements

# höchste Betweenness 
top_betw_s_managements <- which.max(betweenness(s_managements, normalized = TRUE))
top_betw_s_managements

# Closeness
top_clos_s_managements <- names(sort(closeness(s_managements, normalized=TRUE), decreasing = TRUE) [1:1])
top_clos_s_managements

```

```{r Visualisierung Management-Netzwerk 1, eval=FALSE, include=FALSE}

# Einfachste Variante zum Testen
# plot(s_managements, 
#     vertex.size = 10,
#     vertex.label.cex = 1,
#     edge.arrow.size = 1)
```

```{r Visualisierung Management-Netzwerk 2, echo=FALSE}

# schöne Visualisierung
set.seed(789)
ggraph(s_managements, layout = "graphopt") + 
  
  geom_edge_link(
    arrow = arrow(length = unit(3, 'mm'), type = "closed"),
    edge_colour = "grey50", 
    alpha = 0.3
  ) +
  
  geom_node_point(
    aes(size = degree_managements, fill = "lavender"), 
    shape = 21,          # WICHTIG: Erlaubt das Füllen der Farbe
    color = "black"      # Gibt den Punkten einen Rand
  ) +
  
  geom_node_text(
    aes(label = id), # WICHTIG: Hier muss aes() drumherum!
    repel = TRUE
  ) +
  
  labs(
    title = "Reality TV Management", 
    subtitle = "Netzwerk der Managements der Reality TV Stars")
```

```{r Vote und Instagram}

# Gibt es Leute, die gegeneinander gevoted und trotzdem Kontakt über Instagram haben?





```
