---
title: "Trash TV Pretest"
author: "Angelina Burger"
date: "Wintersemester 25/26"
output:
  pdf_document: default
  html_document: default
---

```{r setup, include=FALSE}
knitr::opts_chunk$set(include = FALSE)
library(igraph)
library(tidygraph)
library(tidyverse)
library(ggraph)
library(ggplot2)
library(egor)
```

Github-Link: [Github](https://github.com/LotteKasper/TrashTvNeu/tree/main)

## Netzwerk erstellen
```{r Netzwerk einlesen}

el <- read.csv("https://raw.githubusercontent.com/LotteKasper/TrashTvNeu/refs/heads/main/Edgelist%20Trash%20TV.csv", header=T, stringsAsFactors=F, sep = ",")

nl <- read.csv("https://raw.githubusercontent.com/LotteKasper/TrashTvNeu/refs/heads/main/Nodelist%20Trash%20TV.csv", header=T, stringsAsFactors=F, sep = ",")
library(tidyverse)

s <- tbl_graph(nodes = nl, edges = el, directed = TRUE) %>% 
  activate(nodes) %>% 
  mutate(degree = centrality_degree())

# Netzwerk aufrufen
s
```

# Visualisierung
```{r Visualisierung 1, eval=FALSE, include=FALSE}

# Einfachste Variante erst mal zum Testen
# plot(s, 
#     vertex.size = 10,
#     vertex.label.cex = 1,
#     edge.arrow.size = 1)

```

```{r Visualisierung 2, echo=FALSE}

set.seed(123)
ggraph(s, layout = "graphopt") + 
  
  geom_edge_link(
    arrow = arrow(length = unit(3, 'mm'), type = "closed"),
    edge_colour = "grey50", 
    alpha = 0.3
  ) +
  
  geom_node_point(
    aes(size = degree, fill = role), 
    shape = 21,          # Füllen der Farbe
    color = "black"      # Rand
  ) +
  
  geom_node_text(
    aes(label = name_real),
    repel = TRUE
  ) +
  
  labs(
    title = "Reality TV", 
    subtitle = "Netzwerk der Reality TV Stars, ihrer Managements und der Shows"
  )
```

# Netzwerkbeschreibung
```{r Beschreibung des Netzwerks}

# Art des Netzwerks s? (one-mode oder two-mode?) wenn true, dann two-mode
is_bipartite(s)

# Komponenten? (aus wie vielen Bestandteilen besteht das Netzwerk s?)
count_components(s)

# Richtung?
is_directed(s)

# Anzahl der Knoten
n_knoten <- vcount(s) 
n_knoten

#Anzahl der Kanten
n_kanten <- ecount(s)
n_kanten

# Dichte des Netzwerks s (wie viele Verbindungen sind realisiert?)
dichte_rounded_s <- round(edge_density(s), digits = 2)
dichte_rounded_s

# Dichte des Netzwerks s als Prozentwert
dichte_prozent_rounded_s <- round(edge_density(s)*100, digits = 2)
dichte_prozent_rounded_s

# Reziprozität
rezi_rounded_s <- round(reciprocity(s), digits = 2)
rezi_rounded_s

# Reziprozität in Prozent
rezi_prozent_rounded_s <- round(reciprocity(s)*100, digits = 2)
rezi_prozent_rounded_s

# Pfaddistanz im Durchschnitt
pfaddistanz_s <- mean_distance(s)
pfaddistanz_s

```

# Zentralitätsmaße
```{r Zentralitätsmaße des Netzwerks}

# Namen zuweisen
V(s)$name <- nl$name_real

# Top 3 Degree
top3_deg_s <- names(sort(degree(s), decreasing = TRUE)[1:3])
top3_deg_s

# Top Indegree
top_in_s <- names(sort(degree(s, mode="in"), decreasing = TRUE) [1:1])
top_in_s

# Top Outdegree
top_out_s <- names(sort(degree(s, mode="out"), decreasing = TRUE) [1:1])
top_out_s

# höchste Betweenness 
top_betw_s <- which.max(betweenness(s, normalized = TRUE))
top_betw_s

# Closeness
top_clos_s <- names(sort(closeness(s, normalized=TRUE), decreasing = TRUE) [1:1])
top_clos_s
```

## Deskriptive Netzwerkanalyse

Bei dem vorliegenden Netzwerk handelt es sich um ein multimodales Netzwerk, da sowohl die Reality-TV-Persönlichkeiten als auch ihre Managements und Shows als Knoten erfasst werden. Die Kanten repräsentieren Beziehungen zwischen diesen Personen, die Zugehörigkeit zu einem Management oder die Teilnahme an einer Show. Das Netzwerk ist gerichtet und [gewichtet/ungewichtet]. Das Netzwerk umfasst insgesamt `r n_knoten` Knoten sowie `r n_kanten` Kanten. Es besteht aus nur einer Komponente und es gibt keine Isolates. Die Dichte des Netzwerks beträgt `r dichte_rounded_s`, was bedeutet, dass `r dichte_prozent_rounded_s`% aller möglichen Verbindungen tatsächlich realisiert sind. Dieser Wert deutet auf ein [eher dichtes/eher dünn besetztes] Netzwerk hin. Die Reziprozität liegt bei `r rezi_rounded_s`, das heißt, `r rezi_prozent_rounded_s`% aller gerichteten Kanten werden wechselseitig erwidert. Die durchschnittliche Pfaddistanz beträgt `r pfaddistanz_s`, d. h. zwei zufällig gewählte Knoten sind im Mittel über `r pfaddistanz_s` Zwischenschritte miteinander verbunden. Hinsichtlich der Degree-Zentralität stechen folgende Akteure als besonders stark vernetzt hervor: `r top3_deg_s`. Diese Knoten nehmen im Netzwerk eine zentrale Stellung ein und verfügen über die meisten direkten Verbindungen zu anderen Reality-TV-Stars. `r top_in_s` hat auch sowohl die meisten eingehenden als auch die meisten ausgehenen Verbindungen zu Anderen und ist am essentiellsten für die Vernetzung innerhalb des Netwerks.

## Social Media-Teilnetzwerk erstellen
```{r Teilnetzwerk Social Media, include=FALSE}

# Teilnetzwerk s_social_media erstellen
s_social_media <- s %>% 
  activate(edges) %>% 
  filter(instagram >= 1) %>%
  activate(nodes) %>%
  filter(degree(.) > 0) %>% 
  mutate(degree_instagram = centrality_degree())

# Teilnetzwerk aufrufen
s_social_media

```

# Visualisierung
```{r Visualisierung Social Media-Netzwerk 1, eval=FALSE, include=FALSE}

# Einfachste Variante erst mal zum Testen
# plot(s_social_media, 
#      vertex.size = 10,
#      vertex.label.cex = 1,
#     edge.arrow.size = 1)
```

```{r Visualisierung Social Media-Netzwerk 2, echo=FALSE}

set.seed(456)
ggraph(s_social_media, layout = "graphopt") + 
  
  geom_edge_link(
    arrow = arrow(length = unit(3, 'mm'), type = "closed"),
    edge_colour = "grey50", 
    alpha = 0.3
  ) +
  
  geom_node_point(
    aes(size = degree, fill = "lavender"), 
    shape = 21,          # WICHTIG: Erlaubt das Füllen der Farbe
    color = "black"      # Gibt den Punkten einen Rand
  ) +
  
  geom_node_text(
    aes(label = name_real), # WICHTIG: Hier muss aes() drumherum!
    repel = TRUE
  ) +
  
  labs(
    title = "Reality TV Social Media", 
    subtitle = "Netzwerk der Interaktionen der Reality TV Stars auf Instagram")
```

# Netzwerkbeschreibung
```{r Netzwerkbeschreibung Social Media}

# Namen zuweisen
s_social_media <- s_social_media %>%
  activate(nodes) %>%
  left_join(nl, by = c("name_real" = "name_real")) %>%
  mutate(name = name_real) # Das stellt sicher, dass igraph den Namen findet

names(which.min(degree(s_social_media, mode="all")))

# Top 3 Degree
top3_deg_sm <- names(sort(degree(s_social_media), decreasing = TRUE)[1:3])
top3_deg_sm

# Top Indegree
top_in_sm <- names(sort(degree(s_social_media, mode="in"), decreasing = TRUE) [1:1])
top_in_sm

# Top Outdegree
top_out_sm <- names(sort(degree(s_social_media, mode="out"), decreasing = TRUE) [1:1])
top_out_sm

# höchste Betweenness 
top_betw_sm <- which.max(betweenness(s_social_media, normalized = TRUE))
top_betw_sm

# Closeness
top_clos_sm <- names(sort(closeness(s_social_media, normalized=TRUE), decreasing = TRUE) [1:1])
top_clos_sm

```

# Zentralitätsmaße
```{r Zentralitätsmaße Social Media}

# Top 3 Degree
top3_deg_sm <- names(sort(degree(s_social_media), decreasing = TRUE)[1:3])
top3_deg_sm

# höchste Betweenness 
top_betw_sm <- which.max(betweenness(s_social_media, normalized = TRUE))
top_betw_sm

# Closeness
top_clos_sm <- names(sort(closeness(s_social_media, normalized=TRUE), decreasing = TRUE) [1:1])
top_clos_sm

```

## Management-Teilnetzwerk erstellen
```{r Management-Netzwerk, include=FALSE}

# Netzwerk nur Management-Beziehungen
s_managements <- s %>%
  activate(edges) %>%
  filter(relation == 2) %>%
  activate(nodes) %>%
  filter(degree(.) > 0) %>% 
  mutate(degree_managements = centrality_degree())
s_managements

```

# Visualisierung
```{r Visualisierung Management-Netzwerk 1, eval=FALSE, include=FALSE}

# Einfachste Variante zum Testen
# plot(s_managements, 
#     vertex.size = 10,
#     vertex.label.cex = 1,
#     edge.arrow.size = 1)
```

```{r Visualisierung Management-Netzwerk 2, echo=FALSE}

# schöne Visualisierung
set.seed(789)
ggraph(s_managements, layout = "graphopt") + 
  
  geom_edge_link(
    arrow = arrow(length = unit(3, 'mm'), type = "closed"),
    edge_colour = "grey50", 
    alpha = 0.3
  ) +
  
  geom_node_point(
    aes(size = degree_managements, fill = "role"), 
    shape = 21,          # WICHTIG: Erlaubt das Füllen der Farbe
    color = "black"      # Gibt den Punkten einen Rand
  ) +
  
  geom_node_text(
    aes(label = name_real), # WICHTIG: Hier muss aes() drumherum!
    repel = TRUE
  ) +
  
  labs(
    title = "Reality TV Management", 
    subtitle = "Netzwerk der Managements der Reality TV Stars")
```

# Netzwerkbeschreibung
```{r Netzwerkbeschreibung Managements, include=FALSE}

# Komponenten? (aus wie vielen Bestandteilen besteht das Netzwerk s?)
count_components(s_managements)

# Richtung?
is_directed(s_managements)

# Anzahl der Knoten
n_knoten_m <- vcount(s_managements)
n_knoten_m

#Anzahl der Kanten
n_kanten_m <- ecount(s_managements)
n_kanten_m

# Dichte des Netzwerks s (wie viele Verbindungen sind realisiert?)
dichte_rounded_s_ <- round(edge_density(s_managements), digits = 2)
dichte_rounded_s_

# Dichte des Netzwerks s als Prozentwert
dichte_prozent_rounded_m <- round(edge_density(s_managements)*100, digits = 2)
dichte_prozent_rounded_m
```

# Zentralitätsmaße
```{r Zentralitätsmaße Management-Netzwerk}

# Gibt es Managements, die eine hohe Zentralität haben? (Viele Shows und Angehörige)

# Namen zuweisen
s_managements <- s_managements %>%
  activate(nodes) %>%
  left_join(nl, by = c("name_real" = "name_real")) %>%
  mutate(name = name_real) # Das stellt sicher, dass igraph den Namen findet

# Top 3 Degree
top3_deg_m <- names(sort(degree(s_managements), decreasing = TRUE)[1:3])
top3_deg_m

```

## Voting-Teilnetzwerk erstellen
```{r Teilnetzwerk Voting, include=FALSE}

# Teilnetzwerk s_voting erstellen
s_voting <- s %>% 
  activate(edges) %>% 
  filter(relation == 1) %>%
  activate(nodes) %>%
  filter(degree(.) > 0) %>% 
  mutate(degree_voting = centrality_degree())

# Teilnetzwerk aufrufen
s_voting

```

```{r Visualisierung Voting-Netzwerk 2, echo=FALSE}

set.seed(999)
ggraph(s_voting, layout = "graphopt") + 
  
  geom_edge_link(
    arrow = arrow(length = unit(3, 'mm'), type = "closed"),
    edge_colour = "grey50", 
    alpha = 0.3
  ) +
  
  geom_node_point(
    aes(size = degree_voting, fill = "lavender"), 
    shape = 21,          # WICHTIG: Erlaubt das Füllen der Farbe
    color = "black"      # Gibt den Punkten einen Rand
  ) +
  
  geom_node_text(
    aes(label = name_real), # WICHTIG: Hier muss aes() drumherum!
    repel = TRUE
  ) +
  
  labs(
    title = "Reality TV Voting", 
    subtitle = "Netzwerk der Votings der Reality TV Stars in den Shows")


```

```{r Beschreibung und Zentralitätsmaße Voting}

# Komponenten? (aus wie vielen Bestandteilen besteht das Netzwerk s?)
count_components(s_voting)

# Anzahl der Knoten
n_knoten_v <- vcount(s_v) 
n_knoten_v

#Anzahl der Kanten
n_kanten_v <- ecount(s_voting)
n_kanten_v

# Dichte des Netzwerks s (wie viele Verbindungen sind realisiert?)
dichte_rounded_v <- round(edge_density(s_voting), digits = 2)
dichte_rounded_v

# Dichte des Netzwerks s als Prozentwert
dichte_prozent_rounded_v <- round(edge_density(s_voting)*100, digits = 2)
dichte_prozent_rounded_v

# Reziprozität
rezi_rounded_v <- round(reciprocity(s_voting), digits = 2)
rezi_rounded_v

# Reziprozität in Prozent
rezi_prozent_rounded_v <- round(reciprocity(s_voting)*100, digits = 2)
rezi_prozent_rounded_v

# Pfaddistanz im Durchschnitt
pfaddistanz_v <- mean_distance(s_voting)
pfaddistanz_v


# Namen zuweisen
s_voting <- s_voting %>%
  activate(nodes) %>%
  left_join(nl, by = c("name_real" = "name_real")) %>%
  mutate(name = name_real) # Das stellt sicher, dass igraph den Namen findet

# Knoten mit höchstem Degree
max_deg_v <- names(sort(degree(s_voting), decreasing = TRUE)[1:1])
min_deg_v

# Knoten mit niedrigstem Degree
min_deg_v <- names(sort(degree(s_voting), decreasing = FALSE)[1:1])
min_deg_v

```

## Business-Teilnetzwerke
# Dienstleistungen 
```{r Dienstleistungs-Netzwerk}

# Teilnetzwerk s_dienstleistungen erstellen
s_dienstleistungen <- s %>% 
  activate(nodes) %>%
  filter(business == 3) %>%
  filter(degree(.) > 0) %>% 
  mutate(degree_dl = centrality_degree())


# Teilnetzwerk aufrufen
s_dienstleistungen

```

```{r Visualisierung Dienstleistungen}

# schöne Visualisierung
set.seed(111)
ggraph(s_dienstleistungen, layout = "graphopt") + 
  
  geom_edge_link(
    arrow = arrow(length = unit(3, 'mm'), type = "closed"),
    edge_colour = "grey50", 
    alpha = 0.3
  ) +
  
  geom_node_point(
    aes(size = degree_dl, fill = "role"), 
    shape = 21,          # WICHTIG: Erlaubt das Füllen der Farbe
    color = "black"      # Gibt den Punkten einen Rand
  ) +
  
  geom_node_text(
    aes(label = name_real), # WICHTIG: Hier muss aes() drumherum!
    repel = TRUE
  ) +
  
  labs(
    title = "Reality TV Dienstleistungen", 
    subtitle = "Netzwerk der dienstleistenden Reality TV Stars")

```

```{r Beschreibung und Zentralitätsmaße Dienstleistungen}

# Komponenten? (aus wie vielen Bestandteilen besteht das Netzwerk s?)
count_components(s_dienstleistungen)

# Anzahl der Knoten
n_knoten_dl <- vcount(s_dienstleistungen) 
n_knoten_dl

#Anzahl der Kanten
n_kanten_dl <- ecount(s_dienstleistungen)
n_kanten_dl

# Dichte des Netzwerks s (wie viele Verbindungen sind realisiert?)
dichte_rounded_dl <- round(edge_density(s_dienstleistungen), digits = 2)
dichte_rounded_dl

# Dichte des Netzwerks s als Prozentwert
dichte_prozent_rounded_dl <- round(edge_density(s_dienstleistungen)*100, digits = 2)
dichte_prozent_rounded_dl

# Reziprozität
rezi_rounded_dl <- round(reciprocity(s_dienstleistungen), digits = 2)
rezi_rounded_dl

# Reziprozität in Prozent
rezi_prozent_rounded_dl <- round(reciprocity(s_dienstleistungen)*100, digits = 2)
rezi_prozent_rounded_dl

# Pfaddistanz im Durchschnitt
pfaddistanz_dl <- mean_distance(s_dienstleistungen)
pfaddistanz_dl


# Namen zuweisen
s_dienstleistungen <- s_dienstleistungen %>%
  activate(nodes) %>%
  left_join(nl, by = c("name_real" = "name_real")) %>%
  mutate(name = name_real) # Das stellt sicher, dass igraph den Namen findet

# Knoten mit höchstem Degree
max_deg_dl <- names(sort(degree(s_dienstleistungen), decreasing = TRUE)[1:1])
min_deg_dl

# Knoten mit niedrigstem Degree
min_deg_dl <- names(sort(degree(s_dienstleistungen), decreasing = FALSE)[1:1])
min_deg_dl

```


# Selbstständige
```{r Netzwerk der Selbstständigen}

# Teilnetzwerk s_selbstständig erstellen
s_selbstständig <- s %>% 
  activate(nodes) %>%
  filter(business == 1) %>%
  filter(degree(.) > 0) %>% 
  mutate(degree_sb = centrality_degree())


# Teilnetzwerk aufrufen
s_selbstständig

```

```{r Visualisierung Selbstständige}

# schöne Visualisierung
set.seed(222)
ggraph(s_selbstständig, layout = "graphopt") + 
  
  geom_edge_link(
    arrow = arrow(length = unit(3, 'mm'), type = "closed"),
    edge_colour = "grey50", 
    alpha = 0.3
  ) +
  
  geom_node_point(
    aes(size = degree_sb, fill = "lavender"), 
    shape = 21,          # WICHTIG: Erlaubt das Füllen der Farbe
    color = "black"      # Gibt den Punkten einen Rand
  ) +
  
  geom_node_text(
    aes(label = name_real), # WICHTIG: Hier muss aes() drumherum!
    repel = TRUE
  ) +
  
  labs(
    title = "Reality TV Selbstständige", 
    subtitle = "Netzwerk der selbstständigen Reality TV Stars")

```

```{r Beschreibung und Zentralitätsmaße Selbstständige}

# Komponenten? (aus wie vielen Bestandteilen besteht das Netzwerk s?)
count_components(s_selbstständig)

# Anzahl der Knoten
n_knoten_sb <- vcount(s_selbstständig) 
n_knoten_sb

#Anzahl der Kanten
n_kanten_sb <- ecount(s_selbstständig)
n_kanten_sb

# Dichte des Netzwerks s (wie viele Verbindungen sind realisiert?)
dichte_rounded_sb <- round(edge_density(s_selbstständig), digits = 2)
dichte_rounded_sb

# Dichte des Netzwerks s als Prozentwert
dichte_prozent_rounded_sb <- round(edge_density(s_selbstständig)*100, digits = 2)
dichte_prozent_rounded_sb

# Reziprozität
rezi_rounded_sb <- round(reciprocity(s_selbstständig), digits = 2)
rezi_rounded_sb

# Reziprozität in Prozent
rezi_prozent_rounded_sb <- round(reciprocity(s_selbstständig)*100, digits = 2)
rezi_prozent_rounded_sb

# Pfaddistanz im Durchschnitt
pfaddistanz_sb <- mean_distance(s_selbstständig)
pfaddistanz_sb


# Namen zuweisen
s_selbstständig <- s_selbstständig %>%
  activate(nodes) %>%
  left_join(nl, by = c("name_real" = "name_real")) %>%
  mutate(name = name_real) # Das stellt sicher, dass igraph den Namen findet

# Knoten mit höchstem Degree
max_deg_sb <- names(sort(degree(s_selbstständig), decreasing = TRUE)[1:1])
min_deg_sb

# Knoten mit niedrigstem Degree
min_deg_sb <- names(sort(degree(s_selbstständig), decreasing = FALSE)[1:1])
min_deg_sb

```

# Werbung und Kooperationen
```{r Werbung Netzwerk}

# Teilnetzwerk s_selbstständig erstellen
s_werbung <- s %>% 
  activate(nodes) %>%
  filter(business == 2) %>%
  filter(degree(.) > 0) %>% 
  mutate(degree_w = centrality_degree())


# Teilnetzwerk aufrufen
s_werbung

```

```{r Visualisierung Werbung und Koops}

# schöne Visualisierung
set.seed(333)
ggraph(s_werbung, layout = "graphopt") + 
  
  geom_edge_link(
    arrow = arrow(length = unit(3, 'mm'), type = "closed"),
    edge_colour = "grey50", 
    alpha = 0.3
  ) +
  
  geom_node_point(
    aes(size = degree_w, fill = "role"), 
    shape = 21,          # WICHTIG: Erlaubt das Füllen der Farbe
    color = "black"      # Gibt den Punkten einen Rand
  ) +
  
  geom_node_text(
    aes(label = name_real), # WICHTIG: Hier muss aes() drumherum!
    repel = TRUE
  ) +
  
  labs(
    title = "Reality TV Werbung und Kooperationen", 
    subtitle = "Netzwerk der werbenden Reality TV Stars")

```

```{r Beschreibung und Zentralitätsmaße}

# Komponenten? (aus wie vielen Bestandteilen besteht das Netzwerk s?)
count_components(s_werbung)

# Anzahl der Knoten
n_knoten_w <- vcount(s_werbung) 
n_knoten_w

#Anzahl der Kanten
n_kanten_w <- ecount(s_werbung)
n_kanten_w

# Dichte des Netzwerks s (wie viele Verbindungen sind realisiert?)
dichte_rounded_w <- round(edge_density(s_werbung), digits = 2)
dichte_rounded_w

# Dichte des Netzwerks s als Prozentwert
dichte_prozent_rounded_w <- round(edge_density(s_werbung)*100, digits = 2)
dichte_prozent_rounded_w

# Reziprozität
rezi_rounded_w <- round(reciprocity(s_werbung), digits = 2)
rezi_rounded_w

# Reziprozität in Prozent
rezi_prozent_rounded_w <- round(reciprocity(s_werbung)*100, digits = 2)
rezi_prozent_rounded_w

# Pfaddistanz im Durchschnitt
pfaddistanz_w <- mean_distance(s_werbung)
pfaddistanz_w


# Namen zuweisen
s_werbung <- s_werbung %>%
  activate(nodes) %>%
  left_join(nl, by = c("name_real" = "name_real")) %>%
  mutate(name = name_real) # Das stellt sicher, dass igraph den Namen findet

# Knoten mit höchstem Degree
max_deg_w <- names(sort(degree(s_werbung), decreasing = TRUE)[1:1])
min_deg_w

# Knoten mit niedrigstem Degree
min_deg_w <- names(sort(degree(s_werbung), decreasing = FALSE)[1:1])
min_deg_w

```

# Sonstige
```{r Netzwerk der Sonstigen}

# Teilnetzwerk s_sonstige erstellen
s_sonstige <- s %>% 
  activate(nodes) %>%
  filter(business == 5) %>%
  filter(degree(.) > 0) %>% 
  mutate(degree_so = centrality_degree())


# Teilnetzwerk aufrufen
s_sonstige

```

```{r Visualisierung Sportler}

# schöne Visualisierung
set.seed(444)
ggraph(s_sonstige, layout = "graphopt") + 
  
  geom_edge_link(
    arrow = arrow(length = unit(3, 'mm'), type = "closed"),
    edge_colour = "grey50", 
    alpha = 0.3
  ) +
  
  geom_node_point(
    aes(size = degree_so, fill = "role"), 
    shape = 21,          # WICHTIG: Erlaubt das Füllen der Farbe
    color = "black"      # Gibt den Punkten einen Rand
  ) +
  
  geom_node_text(
    aes(label = name_real), # WICHTIG: Hier muss aes() drumherum!
    repel = TRUE
  ) +
  
  labs(
    title = "Reality TV sonstiges Business", 
    subtitle = "Netzwerk der Reality TV Stars mit sonstigem Business")

```

```{r Beschreibung und Zentralitätsmaße}

# Komponenten? (aus wie vielen Bestandteilen besteht das Netzwerk s?)
count_components(s_sonstige)

# Anzahl der Knoten
n_knoten_so <- vcount(s_sonstige) 
n_knoten_so

#Anzahl der Kanten
n_kanten_so <- ecount(s_sonstige)
n_kanten_so

# Dichte des Netzwerks s (wie viele Verbindungen sind realisiert?)
dichte_rounded_so <- round(edge_density(s_dienstleistungen), digits = 2)
dichte_rounded_so

# Dichte des Netzwerks s als Prozentwert
dichte_prozent_rounded_dl <- round(edge_density(s_sonstige)*100, digits = 2)
dichte_prozent_rounded_dl

# Reziprozität
rezi_rounded_so <- round(reciprocity(s_sonstige), digits = 2)
rezi_rounded_so

# Reziprozität in Prozent
rezi_prozent_rounded_so <- round(reciprocity(s_sonstige)*100, digits = 2)
rezi_prozent_rounded_so

# Pfaddistanz im Durchschnitt
pfaddistanz_so <- mean_distance(s_sonstige)
pfaddistanz_so


# Namen zuweisen
s_sonstige <- s_sonstige %>%
  activate(nodes) %>%
  left_join(nl, by = c("name_real" = "name_real")) %>%
  mutate(name = name_real) # Das stellt sicher, dass igraph den Namen findet

# Knoten mit höchstem Degree
max_deg_so <- names(sort(degree(s_dienstleistungen), decreasing = TRUE)[1:1])
min_deg_so

# Knoten mit niedrigstem Degree
min_deg_so <- names(sort(degree(s_sonstige), decreasing = FALSE)[1:1])
min_deg_so

```

## Teilnetzwerke Shows
# Kampf der Reality Stars
```{r Teilnetzwerk KdRs}

ego_id <- which(
  s %>%
    activate(nodes) %>%
    pull(name_real) == "Kampf der Reality Stars"
)
```

``` {r Visualisierung KdRs}

ego_kdrs <- s %>%
  convert(to_local_neighborhood, ego_id, order = 1)

set.seed(1)
ggraph(ego_kdrs, layout = "graphopt") + 
  
  geom_edge_link(
    arrow = arrow(length = unit(3, 'mm'), type = "closed"),
    edge_colour = "grey50", 
    alpha = 0.3
  ) +
  
  geom_node_point(
    aes(size = 5, fill = "role"), 
    shape = 21,          # WICHTIG: Erlaubt das Füllen der Farbe
    color = "black"      # Gibt den Punkten einen Rand
  ) +
  
  geom_node_text(
    aes(label = name_real), # WICHTIG: Hier muss aes() drumherum!
    repel = TRUE
  ) +
  
  labs(
    title = "Kampf der Realitystars")

```

```{r Beschreibung und Zentralitätsmaße KdrS}

# Komponenten? (aus wie vielen Bestandteilen besteht das Netzwerk s?)
count_components(ego_kdrs)

# Anzahl der Knoten
n_knoten_kdrs <- vcount(ego_kdrs) 
n_knoten_kdrs

#Anzahl der Kanten
n_kanten_kdrs <- ecount(ego_kdrs)
n_kanten_kdrs

# Dichte des Netzwerks s (wie viele Verbindungen sind realisiert?)
dichte_rounded_kdrs <- round(edge_density(ego_kdrs), digits = 2)
dichte_rounded_kdrs

# Dichte des Netzwerks s als Prozentwert
dichte_prozent_rounded_kdrs <- round(edge_density(ego_kdrs)*100, digits = 2)
dichte_prozent_rounded_kdrs

# Reziprozität
rezi_rounded_kdrs <- round(reciprocity(ego_kdrs), digits = 2)
rezi_rounded_kdrs

# Reziprozität in Prozent
rezi_prozent_rounded_kdrs <- round(reciprocity(ego_kdrs)*100, digits = 2)
rezi_prozent_rounded_kdrs

# Pfaddistanz im Durchschnitt
pfaddistanz_kdrs <- mean_distance(ego_kdrs)
pfaddistanz_kdrs


# Namen zuweisen
ego_kdrs <- ego_kdrs %>%
  activate(nodes) %>%
  left_join(nl, by = c("name_real" = "name_real")) %>%
  mutate(name = name_real) # Das stellt sicher, dass igraph den Namen findet

# Knoten mit höchstem Degree
max_deg_kdrs <- names(sort(degree(ego_kdrs), decreasing = TRUE)[1:1])
min_deg_kdrs

# Knoten mit niedrigstem Degree
min_deg_kdrs <- names(sort(degree(ego_kdrs), decreasing = FALSE)[1:1])
min_deg_kdrs

```

# Das Sommerhaus der Stars
```{r Teilnetzwerk dShdS}

ego_id <- which(
  s %>%
    activate(nodes) %>%
    pull(name_real) == "Das Sommerhaus der Stars"
)
```

``` {r Visualisierung dShdS}

ego_dshds <- s %>%
  convert(to_local_neighborhood, ego_id, order = 1)

set.seed(2)
ggraph(ego_dshds, layout = "graphopt") + 
  
  geom_edge_link(
    arrow = arrow(length = unit(3, 'mm'), type = "closed"),
    edge_colour = "grey50", 
    alpha = 0.3
  ) +
  
  geom_node_point(
    aes(size = 5, fill = "role"), 
    shape = 21,          # WICHTIG: Erlaubt das Füllen der Farbe
    color = "black"      # Gibt den Punkten einen Rand
  ) +
  
  geom_node_text(
    aes(label = name_real), # WICHTIG: Hier muss aes() drumherum!
    repel = TRUE
  ) +
  
  labs(
    title = "Das Sommerhaus der Stars")

```

```{r Beschreibung und Zentralitätsmaße dShdS}

# Komponenten? (aus wie vielen Bestandteilen besteht das Netzwerk s?)
count_components(ego_dshds)

# Anzahl der Knoten
n_knoten_dshds <- vcount(ego_dshds) 
n_knoten_dshds

#Anzahl der Kanten
n_kanten_dshds <- ecount(ego_dshds)
n_kanten_dshds

# Dichte des Netzwerks s (wie viele Verbindungen sind realisiert?)
dichte_rounded_dshds <- round(edge_density(ego_dshds), digits = 2)
dichte_rounded_dshds

# Dichte des Netzwerks s als Prozentwert
dichte_prozent_rounded_dshds <- round(edge_density(ego_dshds)*100, digits = 2)
dichte_prozent_rounded_dshds

# Reziprozität
rezi_rounded_dshds <- round(reciprocity(ego_dshds), digits = 2)
rezi_rounded_dshds

# Reziprozität in Prozent
rezi_prozent_rounded_dshds <- round(reciprocity(ego_dshds)*100, digits = 2)
rezi_prozent_rounded_dshds

# Pfaddistanz im Durchschnitt
pfaddistanz_dshds <- mean_distance(ego_dshds)
pfaddistanz_dshds


# Namen zuweisen
ego_dshds <- ego_dshds %>%
  activate(nodes) %>%
  left_join(nl, by = c("name_real" = "name_real")) %>%
  mutate(name = name_real) # Das stellt sicher, dass igraph den Namen findet

# Knoten mit höchstem Degree
max_deg_dshds <- names(sort(degree(ego_dshds), decreasing = TRUE)[1:1])
min_deg_dshds

# Knoten mit niedrigstem Degree
min_deg_dshds <- names(sort(degree(ego_dshds), decreasing = FALSE)[1:1])
min_deg_dshds

```

# Der promihof
```{r Teilnetzwerk dP}

ego_id <- which(
  s %>%
    activate(nodes) %>%
    pull(name_real) == "Der Promihof"
)
```

``` {r Visualisierung dP}

ego_dp <- s %>%
  convert(to_local_neighborhood, ego_id, order = 1)

set.seed(2)
ggraph(ego_dp, layout = "graphopt") + 
  
  geom_edge_link(
    arrow = arrow(length = unit(3, 'mm'), type = "closed"),
    edge_colour = "grey50", 
    alpha = 0.3
  ) +
  
  geom_node_point(
    aes(size = 5, fill = "role"), 
    shape = 21,          # WICHTIG: Erlaubt das Füllen der Farbe
    color = "black"      # Gibt den Punkten einen Rand
  ) +
  
  geom_node_text(
    aes(label = name_real), # WICHTIG: Hier muss aes() drumherum!
    repel = TRUE
  ) +
  
  labs(
    title = "Der Promihof")

```

```{r Beschreibung und Zentralitätsmaße dP}

# Komponenten? (aus wie vielen Bestandteilen besteht das Netzwerk s?)
count_components(ego_dp)

# Anzahl der Knoten
n_knoten_dp <- vcount(ego_dp) 
n_knoten_dp

#Anzahl der Kanten
n_kanten_dp <- ecount(ego_dp)
n_kanten_dp

# Dichte des Netzwerks s (wie viele Verbindungen sind realisiert?)
dichte_rounded_dp <- round(edge_density(ego_dp), digits = 2)
dichte_rounded_dp

# Dichte des Netzwerks s als Prozentwert
dichte_prozent_rounded_dp <- round(edge_density(ego_dp)*100, digits = 2)
dichte_prozent_rounded_dp

# Reziprozität
rezi_rounded_dp <- round(reciprocity(ego_dp), digits = 2)
rezi_rounded_dp

# Reziprozität in Prozent
rezi_prozent_rounded_dp <- round(reciprocity(ego_dp)*100, digits = 2)
rezi_prozent_rounded_dp

# Pfaddistanz im Durchschnitt
pfaddistanz_dp <- mean_distance(ego_dp)
pfaddistanz_dp


# Namen zuweisen
ego_dp <- ego_dp %>%
  activate(nodes) %>%
  left_join(nl, by = c("name_real" = "name_real")) %>%
  mutate(name = name_real) # Das stellt sicher, dass igraph den Namen findet

# Knoten mit höchstem Degree
max_deg_dp <- names(sort(degree(ego_dp), decreasing = TRUE)[1:1])
min_deg_dp

# Knoten mit niedrigstem Degree
min_deg_dp <- names(sort(degree(ego_dp), decreasing = FALSE)[1:1])
min_deg_dp

```

# Are You The One? VIP
```{r Teilnetzwerk AYTO VIP}

ego_id <- which(
  s %>%
    activate(nodes) %>%
    pull(name_real) == "Are You The One? VIP"
)
```

``` {r Visualisierung AYTO VIP}

ego_ayto <- s %>%
  convert(to_local_neighborhood, ego_id, order = 1)

set.seed(4)
ggraph(ego_dshds, layout = "graphopt") + 
  
  geom_edge_link(
    arrow = arrow(length = unit(3, 'mm'), type = "closed"),
    edge_colour = "grey50", 
    alpha = 0.3
  ) +
  
  geom_node_point(
    aes(size = 5, fill = "role"), 
    shape = 21,          # WICHTIG: Erlaubt das Füllen der Farbe
    color = "black"      # Gibt den Punkten einen Rand
  ) +
  
  geom_node_text(
    aes(label = name_real), # WICHTIG: Hier muss aes() drumherum!
    repel = TRUE
  ) +
  
  labs(
    title = "Are You The One? VIP")

```

```{r Beschreibung und Zentralitätsmaße AYTO VIP}

# Komponenten? (aus wie vielen Bestandteilen besteht das Netzwerk s?)
count_components(ego_ayto)

# Anzahl der Knoten
n_knoten_ayto <- vcount(ego_ayto) 
n_knoten_ayto

#Anzahl der Kanten
n_kanten_ayto <- ecount(ego_ayto)
n_kanten_ayto

# Dichte des Netzwerks s (wie viele Verbindungen sind realisiert?)
dichte_rounded_ayto <- round(edge_density(ego_ayto), digits = 2)
dichte_rounded_ayto

# Dichte des Netzwerks s als Prozentwert
dichte_prozent_rounded_ayto <- round(edge_density(ego_ayto)*100, digits = 2)
dichte_prozent_rounded_ayto

# Reziprozität
rezi_rounded_ayto <- round(reciprocity(ego_ayto), digits = 2)
rezi_rounded_ayto

# Reziprozität in Prozent
rezi_prozent_rounded_ayto <- round(reciprocity(ego_ayto)*100, digits = 2)
rezi_prozent_rounded_ayto

# Pfaddistanz im Durchschnitt
pfaddistanz_ayto <- mean_distance(ego_ayto)
pfaddistanz_ayto


# Namen zuweisen
ego_ayto <- ego_ayto %>%
  activate(nodes) %>%
  left_join(nl, by = c("name_real" = "name_real")) %>%
  mutate(name = name_real) # Das stellt sicher, dass igraph den Namen findet

# Knoten mit höchstem Degree
max_deg_ayto <- names(sort(degree(ego_ayto), decreasing = TRUE)[1:1])
min_deg_ayto

# Knoten mit niedrigstem Degree
min_deg_ayto <- names(sort(degree(ego_ayto), decreasing = FALSE)[1:1])
min_deg_ayto

```

# Love Island VIP
```{r Teilnetzwerk LI VIP}

ego_id <- which(
  s %>%
    activate(nodes) %>%
    pull(name_real) == "Love Island VIP"
)
```

``` {r Visualisierung LI VIP}

ego_li <- s %>%
  convert(to_local_neighborhood, ego_id, order = 1)

set.seed(4)
ggraph(ego_li, layout = "graphopt") + 
  
  geom_edge_link(
    arrow = arrow(length = unit(3, 'mm'), type = "closed"),
    edge_colour = "grey50", 
    alpha = 0.3
  ) +
  
  geom_node_point(
    aes(size = 5, fill = "role"), 
    shape = 21,          # WICHTIG: Erlaubt das Füllen der Farbe
    color = "black"      # Gibt den Punkten einen Rand
  ) +
  
  geom_node_text(
    aes(label = name_real), # WICHTIG: Hier muss aes() drumherum!
    repel = TRUE
  ) +
  
  labs(
    title = "Love Island VIP")

```

```{r Beschreibung und Zentralitätsmaße LI VIP}

# Komponenten? (aus wie vielen Bestandteilen besteht das Netzwerk s?)
count_components(ego_li)

# Anzahl der Knoten
n_knoten_li <- vcount(ego_li) 
n_knoten_li

#Anzahl der Kanten
n_kanten_li <- ecount(ego_li)
n_kanten_li

# Dichte des Netzwerks s (wie viele Verbindungen sind realisiert?)
dichte_rounded_li <- round(edge_density(ego_li), digits = 2)
dichte_rounded_li

# Dichte des Netzwerks s als Prozentwert
dichte_prozent_rounded_li <- round(edge_density(ego_li)*100, digits = 2)
dichte_prozent_rounded_li

# Reziprozität
rezi_rounded_li <- round(reciprocity(ego_li), digits = 2)
rezi_rounded_li

# Reziprozität in Prozent
rezi_prozent_rounded_li <- round(reciprocity(ego_li)*100, digits = 2)
rezi_prozent_rounded_li

# Pfaddistanz im Durchschnitt
pfaddistanz_li <- mean_distance(ego_li)
pfaddistanz_li


# Namen zuweisen
ego_li <- ego_li %>%
  activate(nodes) %>%
  left_join(nl, by = c("name_real" = "name_real")) %>%
  mutate(name = name_real) # Das stellt sicher, dass igraph den Namen findet

# Knoten mit höchstem Degree
max_deg_li <- names(sort(degree(ego_li), decreasing = TRUE)[1:1])
min_deg_li

# Knoten mit niedrigstem Degree
min_deg_li <- names(sort(degree(ego_li), decreasing = FALSE)[1:1])
min_deg_li

```

# Ich bin ein Star - Holt mich hier raus!
```{r Teilnetzwerk IbeS}

ego_id <- which(
  s %>%
    activate(nodes) %>%
    pull(name_real) == "Ich bin ein Star - Holt mich hier raus!"
)
```

``` {r Visualisierung IbeS}

ego_ibes <- s %>%
  convert(to_local_neighborhood, ego_id, order = 1)

set.seed(4)
ggraph(ego_ibes, layout = "graphopt") + 
  
  geom_edge_link(
    arrow = arrow(length = unit(3, 'mm'), type = "closed"),
    edge_colour = "grey50", 
    alpha = 0.3
  ) +
  
  geom_node_point(
    aes(size = 5, fill = "role"), 
    shape = 21,          # WICHTIG: Erlaubt das Füllen der Farbe
    color = "black"      # Gibt den Punkten einen Rand
  ) +
  
  geom_node_text(
    aes(label = name_real), # WICHTIG: Hier muss aes() drumherum!
    repel = TRUE
  ) +
  
  labs(
    title = "Ich bin ein Star - Holt mich hier raus!")

```

```{r Beschreibung und Zentralitätsmaße IbeS}

# Komponenten? (aus wie vielen Bestandteilen besteht das Netzwerk s?)
count_components(ego_ibes)

# Anzahl der Knoten
n_knoten_ibes <- vcount(ego_ibes) 
n_knoten_ibes

#Anzahl der Kanten
n_kanten_ibes <- ecount(ego_ibes)
n_kanten_ibes

# Dichte des Netzwerks s (wie viele Verbindungen sind realisiert?)
dichte_rounded_ibes <- round(edge_density(ego_ibes), digits = 2)
dichte_rounded_ibes

# Dichte des Netzwerks s als Prozentwert
dichte_prozent_rounded_ibes <- round(edge_density(ego_ibes)*100, digits = 2)
dichte_prozent_rounded_ibes

# Reziprozität
rezi_rounded_ibes <- round(reciprocity(ego_ibes), digits = 2)
rezi_rounded_ibes

# Reziprozität in Prozent
rezi_prozent_rounded_ibes <- round(reciprocity(ego_ibes)*100, digits = 2)
rezi_prozent_rounded_ibes

# Pfaddistanz im Durchschnitt
pfaddistanz_ibes <- mean_distance(ego_ibes)
pfaddistanz_ibes


# Namen zuweisen
ego_li <- ego_ibes %>%
  activate(nodes) %>%
  left_join(nl, by = c("name_real" = "name_real")) %>%
  mutate(name = name_real) # Das stellt sicher, dass igraph den Namen findet

# Knoten mit höchstem Degree
max_deg_ibes <- names(sort(degree(ego_li), decreasing = TRUE)[1:1])
min_deg_ibes

# Knoten mit niedrigstem Degree
min_deg_ibes <- names(sort(degree(ego_ibes), decreasing = FALSE)[1:1])
min_deg_ibes

```


