---
title: "Trash TV Pretest"
author: "Angelina Burger"
date: "Wintersemester 25/26"
output:
  pdf_document: default
  html_document: default
---

## Laden der Programmbibliotheken

```{r setup, include=FALSE}
knitr::opts_chunk$set(include = FALSE)
library(igraph)
library(tidygraph)
library(tidyverse)
library(ggraph)
library(ggplot2)
```

# Netzwerk einlesen

Github-Link: [Github](https://github.com/LotteKasper/TrashTvNeu/tree/main)

```{r Netzwerk einlesen, include=FALSE}
el <- read.csv("https://raw.githubusercontent.com/LotteKasper/TrashTvNeu/refs/heads/main/Edgelist%20Trash%20TV.csv", header=T, stringsAsFactors=F, sep = ",")

nl <- read.csv("https://raw.githubusercontent.com/LotteKasper/TrashTvNeu/refs/heads/main/Nodelist%20Trash%20TV.csv", header=T, stringsAsFactors=F, sep = ",")
library(tidyverse)

s <- tbl_graph(nodes = nl, edges = el, directed = TRUE)

# Netzwerk aufrufen
s
```

```{r einfache Visualisierung, echo=FALSE}
# Einfachste Variante erst mal zum Testen
plot(s, 
     vertex.size = 10,
     vertex.label.cex = 1,
     edge.arrow.size = 1)
```

```{r Beschreibung des Netzwerks, include=FALSE}

# Art des Netzwerks s? (one-mode oder two-mode?) wenn true, dann two-mode
is_bipartite(s)

# Komponenten? (aus wie vielen Bestandteilen besteht das Netzwerk s?)
count_components(s)

# Richtung?
is_directed(s)

# Anzahl der Knoten
n_knoten <- vcount(s) 

#Anzahl der Kanten
n_kanten <- ecount(s)

# Dichte des Netzwerks s (wie viele Verbindungen sind realisiert?)
dichte_s <- edge_density(s)
dichte_rounded_s <- round(edge_density(s), digits = 2)

# Dichte des Netzwerks s als Prozentwert
dichte_prozent_s <- edge_density(s)*100
dichte_prozent_rounded_s <- round(dichte_prozent_s, digits = 2)

# Reziprozität
rezi_rounded_s <- round(reciprocity(s), digits = 2)

# Reziprozität in Prozent
rezi_prozent_rounded_s <- round(reciprocity(s)*100, digits = 2)

# Pfaddistanz im Durchschnitt
pfaddistanz_s <- mean_distance(s)

```
```{r Zentralitätsmaße berechnen, echo=TRUE}

V(s)$name <- nl$name_real

# Degree mit Namen
deg <- degree(s)
sort(deg, decreasing = TRUE)

# Top 3 Namen für Inline-Code
top3 <- names(sort(degree(s), decreasing = TRUE)[1:3])
paste(top3, collapse = ", ")

# Name mit höchstem Degree
names(which.max(degree(s)))

# Degree (Welcher Knoten hat die meisten/wenigsten Kanten?
s_deg <- degree(s, mode="all")
s_deg

# Indegree (Welcher Knoten hat den höchsten/niedrigsten Indegree (auf ihn gerichtet)?)
s_deg_in <- degree(s, mode="in")
s_deg_in

which.max(degree(s, mode="in"))

# Outdegree (Welcher Knoten hat den höchsten/niedrigsten Outdegree (von ihm ausgehend)?)
s_deg_out <- degree(s, mode="out")
s_deg_out

which.max(degree(s, mode="out"))
which.min(degree(s, mode="out"))

# Betweenness (Wie gut verbindet der Knoten andere, z. B. sonst getrennte Teilnetzwerke miteinander?)
s_betw <- betweenness(s, normalized=TRUE)
s_betw

# höchste Betweenness 
which.max(betweenness(s, normalized = TRUE))

# Closeness (Sind die Alteri gut vernetzt? durchschnittliche Distanz zu anderen Knoten)
s_clos <- closeness(s, normalized=TRUE)
s_clos
```

## Deskriptive Netzwerkanalyse

Bei dem vorliegenden Netzwerk handelt es sich um ein multimodales Netzwerk, da sowohl die Reality-TV-Persönlichkeiten als auch ihre Managements und Shows als Knoten erfasst werden. Die Kanten repräsentieren Beziehungen zwischen diesen Personen, die Zugehörigkeit zu einem Management oder die Teilnahme an einer Show. Das Netzwerk ist gerichtet und [gewichtet/ungewichtet]. Das Netzwerk umfasst insgesamt `r n_knoten` Knoten sowie `r n_kanten` Kanten. Es besteht aus nur einer Komponente und es gibt keine Isolates. 
Die Dichte des Netzwerks beträgt `r dichte_rounded_s`, was bedeutet, dass `r dichte_prozent_rounded_s`% aller möglichen Verbindungen tatsächlich realisiert sind. Dieser Wert deutet auf ein [eher dichtes/eher dünn besetztes] Netzwerk hin. Die Reziprozität liegt bei `r rezi_rounded_s`, das heißt, `r rezi_prozent_rounded_s`% aller gerichteten Kanten werden wechselseitig erwidert. Die durchschnittliche Pfaddistanz beträgt `r pfaddistanz_s`, d. h. zwei zufällig gewählte Knoten sind im Mittel über `r pfaddistanz_s` Zwischenschritte miteinander verbunden. 
Hinsichtlich der Degree-Zentralität stechen folgende Akteure als besonders stark vernetzt hervor: `r max_degree_s` Diese Knoten nehmen im Netzwerk eine zentrale Stellung ein und verfügen über die meisten direkten Verbindungen zu anderen Reality-TV-Stars.

```{r Teilnetzwerk Social Media}

# Übersicht der Edge-Attribute
list.edge.attributes(s)

# Einzelnes Attribut aufrufen
edge.attributes(s)$instagram

# Teilnetzwerk s_social_media erstellen
s_social_media <- s %>% 
  activate(edges) %>% 
  filter(instagram >= 1) %>%
  activate(nodes) %>%
  filter(degree(.) > 0)

# Teilnetzwerk aufrufen
s_social_media

```

```{r Vote und Instagram}

# Gibt es Leute, die gegeneinander gevoted und trotzdem Kontakt über Instagram haben?





```
